! Flags, tags, and special characters for regular Blackfoot noun and verb morphology 

Multichar_Symbols
! Noun tags
+NI
+NA
+NAD
+NID
+Adj
+Pl
+Sg
+Obv
+Non ! used to mark the non-referring suffix
+Px1Sg
+Px2Sg
+Px3Sg
+Px1Pl
+Px21Pl
+Px2Pl
+Px3Pl
+Px4Sg/Pl
! Verb tags
+VAI
+VII
+VTI
+VTA
Adv+
Neg+
Perf+
Dur+
Fut+
Prox+
Past+
Nonaff+
+Pl
+Sg
+Imp
+Ind
+Cnj
+Sbj
+Irr
+Pre
+5
+Der/Caus
+Der/Rcpr
+Der/Rflx
+Der/Bnf
+Unspec ! +X
+Accomp
+%0Sg
+%0Pl
+%0Sg/Pl
+1Sg
+2Sg
+3Sg
+1Pl
+21Pl
+2Pl
+3Pl
+4Sg
+4Pl
! Prenoun tags
PN/a’s+
PN/aahs+
PN/aaká+
PN/aamsskááp+
PN/aapám+
PN/aapát+
PN/áápi+
PN/aatow+
PN/ahkiaap+
PN/aiist+
PN/aká+
PN/akim+
PN/akkaw+
PN/anao’k+
PN/apak+
PN/apoyi+
PN/atso’t+
PN/áwatt+
PN/ayaam+
PN/i’nák+
PN/i’táám+
PN/i’táám+
PN/i’tsin+
PN/i’tsk+
PN/i’tsk+
PN/ihtsis+
PN/iinohk+
PN/iitaam+
PN/iitaam+
PN/iitoom+
PN/ííyik+
PN/ikaw+
PN/ikaw+
PN/ikaaw+
PN/ikakk+
PN/ikako+
PN/iki’ta+
PN/ikim+
PN/ikkahs+
PN/ikkak+
PN/ikksk+
PN/ikkst+
PN/ikotsk+
PN/iksi’s+
PN/iksiw+
PN/iksiiksk+
PN/iksikk+
PN/iksim+
PN/iksimat+
PN/iksisap+
PN/iksissta’p+
PN/iksisto+
PN/iksow+
PN/imi+
PN/immak+
PN/inap+
PN/inn+
PN/innaap+
PN/innis+
PN/inno+
PN/inok+
PN/insstaw+
PN/ipahk+
PN/ipahp+
PN/ipahs+
PN/ipaht+
PN/ipahtsi+
PN/ipi’k+
PN/ipiiw+
PN/ipiihk+
PN/ipisat+
PN/ipíttsik+
PN/ipo(w/y)+
PN/ipoohsap+
PN/ippat+
PN/ippom+
PN/ippot+
PN/ipsst+
PN/isakoow+
PN/isam+
PN/isap+
PN/iso+
PN/iss+
PN/issk+
PN/isskihta’+
PN/isspí+
PN/isspik+
PN/istaaht+
PN/istot+
PN/isttani+
PN/isttohk+
PN/isttsi+
PN/isttsik+
PN/isttsip+
PN/itapiksst+
PN/itsiw+
PN/itsiiy+
PN/itsik+
PN/itsin+
PN/iyoomok+
PN/ki’taw+
PN/ki’tsi+
PN/kiihtsip+
PN/komono+
PN/ksiw+
PN/ksikk+
PN/ksis+
PN/ma’k+
PN/maan+
PN/maká+
PN/máóhk+
PN/matóóm+
PN/matsiw+
PN/mattsi+
PN/mi’ki+
PN/mii+
PN/miinohk+
PN/míístap+
PN/mikksk+
PN/misam+
PN/mokamo’t+
PN/naam+
PN/náám+
PN/naatow+
PN/naatsa+
PN/naaw+
PN/ni’tóóhk+
PN/niit+
PN/nimm+
PN/noohkíít+
PN/o’k+
PN/o’kstsik+
PN/o’t+
PN/o’tak+
PN/o’tami+
PN/o’topi+
PN/o’totam+
PN/o’tsat+
PN/o’tsitsk+
PN/o’tssat+
PN/ohkit+
PN/ohko+
PN/ohkom+
PN/ohkon+
PN/ohpo+
PN/ohpok+
PN/ohsi+
PN/ohso’kap+
PN/ohsohkat+
PN/ohtow+
PN/ohtssap+
PN/ok+
PN/okaki+
PN/okamo’t+
PN/ómahk+
PN/omat+
PN/omatap+
PN/omia’nist+
PN/omow+
PN/onnat+
PN/oohsi+
PN/oomok+
PN/ooto+
PN/opam+
PN/opi+
PN/opott+
PN/otahko+
PN/otam+
PN/otats+
PN/otoom+
PN/otsik+
PN/otsistap+
PN/ótssko+
PN/ottapit+
PN/pa’ksik+
PN/paahk+
PN/paahksíst+
PN/paaht+
PN/paahtsi+
PN/pi’k+
PN/pinááp+
PN/pisát+
PN/pisst+
PN/poohsap+
PN/sa+
PN/sa’kap+
PN/saahk+
PN/saat+
PN/saayippom+
PN/sahp+
PN/saikima’+
PN/saiksistt+
PN/sainnis+
PN/sainskaka’p+
PN/saip+
PN/sakak+
PN/sako+
PN/saoki+
PN/sap+
PN/sapa’kot+
PN/sata+
PN/satt+
PN/sawommit+
PN/sawotsistap+
PN/sayippom+
PN/si’k+
PN/sik+
PN/sikaapi+
PN/sikim+
PN/sikotahko+
PN/sisákk+
PN/sisik+
PN/sistsik+
PN/sitok+
PN/sitsip+
PN/sow+
PN/sohk+
PN/sok+
PN/sok+
PN/soohk+
PN/sopo(w/y)+
PN/sopok+
PN/sopoya’p+
PN/ssik+
PN/ssk+
PN/sski+
PN/sskihta+
PN/sskohto+
PN/sskonát+
PN/sso+
PN/ssp+
PN/sspi+
PN/sspik+
PN/sspom+
PN/sstsaap+
PN/sstsim+
PN/wa’kot+
PN/wa’s+
PN/wa’sok+
PN/waahkiááp+
PN/waaist+
PN/waaká+
PN/waami’t+
PN/waamis+
PN/waamohs+
PN/waamsskaap+
PN/waanao’k+
PN/waanat+
PN/waaniit+
PN/waapat+
PN/waapatohs+
PN/waapi+
PN/waapo’k+
PN/waatow+
PN/waattsi+
PN/waawatt+
PN/waawow+
PN/waist+
PN/wattsi+
PN/wayam+
PN/yááhs+
PN/yaam+
PN/yaam+
PN/yaam+
PN/yaam+
PN/yiistap+
PN/yiss+
PN/yissk+
PN/yoohk+
PN/yoohkiit+
PN/yootsip+
! Preverb tags
PV/ohpok+
PV/saw+
PV/áákssta7+
PV/ááhkssta7+
PV/kátá7+
PV/wayák+
PV/yáak+
PV/ayáakak+
PV/akaa+
PV/Xomohp+
PV/Xomoht+
PV/Xohtatsiwa+
PV/itap+
PV/poohsap+
PV/i2poohsap+
PV/it+
PV/ist+
PV/ípssit+
PV/ohkit+
PV/miistap+
PV/yi2i2stap+
PV/saaki+
PV/omá+
PV/iimá+
PV/á7+
PV/á+
PV/ááhk+
PV/iiht+
PV/oht+
PV/omoht+
PV/á7+
PV/á7+
PV/ikkam+
PV/Xoohk+
PV/Xipp+
PV/iik+
PV/sska7+
PV/sstónnat+
PV/i2kkam+
PV/iitsiksist+
PV/ii+
PV/na+
PV/hkana+
PV/i2kkina+
PV/iiyik+
PV/i2poina+
PV/poína+
PV/sok+
PV/niit+
PV/anist+
PV/ohs+
PV/yaahs+
PV/i2ksistt+
PV/mato+
PV/oto+
PV/ohkott+
PV/ssáak+
PV/ohko+
PV/á:á+
PV/a:a+
PV/á’+
PV/a’kooh+
PV/á’p+
PV/ááhk+
PV/ááhkamá’p+
PV/aahksikkam+
PV/ááhksikkama’p+
PV/aahs+
PV/áák+
PV/aaksta7+
PV/aanist+
PV/ai’tamáak+
PV/áísooka+
PV/aisskahs+
PV/áka+
PV/ákáá+
PV/akisspí:+
PV/akk+
PV/akoksska+
PV/ákstam+
PV/ama+
PV/amo’tap+
PV/ana+
PV/anaw+
PV/ano+
PV/anow+
PV/anow+
PV/anootap+
PV/ao’tamáak+
PV/apa’p+
PV/aso+
PV/assaak+
PV/att+
PV/awa’+
PV/ayaak+
PV/ayak+
PV/i’ssk+
PV/i’tsk+
PV/iámoohk+
PV/ihta+
PV/iihk+
PV/iihtsitok+
PV/iihtsitssitak+
PV/iik+
PV/iikska’+
PV/iima+
PV/iimaa+
PV/iimat+
PV/iin+
PV/iina+
PV/iinao’k+
PV/iinatt+
PV/iini+
PV/iinik+
PV/iitaisap+
PV/iitsiksist+
PV/iitskimaan+
PV/iiyik+
PV/íka+
PV/ika’+
PV/ika’to+
PV/ikaap+
PV/ikaiksist+
PV/ikak+
PV/ikamo’t+
PV/ikapo+
PV/ikayiss+
PV/ikia’ya+
PV/ikihkiht+
PV/ikimm+
PV/ikimmat+
PV/ikipp+
PV/ikippa’+
PV/ikíppoa+
PV/ikkam+
PV/ikkam+
PV/ikkan+
PV/ikkia’+
PV/ikkihkini+
PV/ikkina+
PV/iksissto+
PV/iksissto+
PV/iksist+
PV/iksksowa’+
PV/ikssto+
PV/ikstsina’+
PV/imaat+
PV/imak+
PV/immoyi+
PV/inai’t+
PV/inikk+
PV/innaahkoot+
PV/ipahkitap+
PV/ipahtsik+
PV/ipákkssa+
PV/ipakska+
PV/ipana+
PV/ipann+
PV/ipapa+
PV/ipiitsiiyóóhk+
PV/ipiitsiw+
PV/ipo’t+
PV/ipoina+
PV/ipp+
PV/ippita+
PV/ippoa+
PV/ippssa’kapp+
PV/ipsstsík+
PV/ipsstsikatt+
PV/isimi+
PV/isinap+
PV/isitsip+
PV/isk+
PV/iss+
PV/isska’+
PV/isstohkana+
PV/ista’+
PV/istohk+
PV/istohkana+
PV/istsa’+
PV/istto’t+
PV/isttsikohpo+
PV/isttsitsa+
PV/isttssi+
PV/itáak+
PV/ito’t+
PV/iton+
PV/itsisa+
PV/itsk+
PV/itsst+
PV/káák+
PV/kaat+
PV/káátsisto+
PV/káátsisto+
PV/kakanott+
PV/kam+
PV/kan+
PV/káta’+
PV/kínnak+
PV/kipita+
PV/kipp+
PV/kotski+
PV/ksisttoyi+
PV/maak+
PV/máak+
PV/maam+
PV/maat+
PV/máát+
PV/máátaommita’p+
PV/mak+
PV/máo’k+
PV/mato+
PV/matsowá’p+
PV/matt+
PV/mátt+
PV/mattsistá’+
PV/máttsit+
PV/mi’kotsi+
PV/miiksist+
PV/miin+
PV/min+
PV/missk+
PV/misst+
PV/mo’tóí+
PV/naat+
PV/nai’t+
PV/niistsikáp+
PV/niit+
PV/niit+
PV/niitá’p+
PV/níítaak+
PV/niitsi+
PV/niitsskimaan+
PV/noohk+
PV/noohkátt+
PV/o’kia’p+
PV/o’kio+
PV/o’tap+
PV/o’to+
PV/ohk+
PV/ohkan+
PV/ohkana+
PV/ohko+
PV/ohkott+
PV/ohpii+
PV/ohpiistap+
PV/ohpo’kii+
PV/ohpok+
PV/oka’p+
PV/oma+
PV/omaa+
PV/omahka+
PV/omanista+
PV/omat+
PV/omi+
PV/omiiksis+
PV/omo’tap+
PV/on+
PV/ona’+
PV/onai’t+
PV/onaki+
PV/oohk+
PV/oohkanistta+
PV/oohkatt+
PV/opaksikssto+
PV/otam+
PV/oto+
PV/otomohk+
PV/piin	+
PV/piitsiyoohk+
PV/pin+
PV/po’kí+
PV/poina+
PV/sa+
PV/sa+
PV/saa+
PV/saaki+
PV/saapo’kit+
PV/saipa’+
PV/sáótat+
PV/sipi+
PV/sook+
PV/sootam+
PV/sotám+
PV/soyi+
PV/ssáak+
PV/ssap+
PV/sska’+
PV/sspi+
PV/sstahpik+
PV/sstok+
PV/sstonnat+
PV/sstsina’+
PV/stam+
PV/tatsiki+
PV/waahki+
PV/waahko+
PV/waahto+
PV/waahtsam+
PV/waahtso+
PV/waako’tsi+
PV/waaksisto+
PV/waanaoyit+
PV/waanook+
PV/waapiiwaan+
PV/wáyák+
PV/wayákiit+
PV/yáak+
PV/yámoohk+
PV/yoisstsikina+
PV/yook+

! Flag diacritics to be used
@U.person.NI@
@U.person.KI@
@U.person.OT@
@U.person.NULL@
@U.stem.PRE@
@U.stem.NON@
@U.stem.DEP@
@U.stem.SHORT@
@P.person.NI@
@P.person.KI@
@P.person.OT@
@P.person.NULL@
@R.person.NULL@
@R.person.OT@
@D.person.NULL@
@D.person.OT@
@P.im.IM@
@R.im.IM@
@D.im.IM@
@P.number.SG@
@P.number.PL@
@D.number.SG@
@D.number.PL@
@P.noun.PRE@
@P.noun.NON@
@R.noun.PRE@
@R.noun.NON@
! Verb flags
@R.accomp.A@
@R.person.NI@
@R.person.KI@
@R.person.KII@
@R.person.OT@
@R.person.YI@
@R.person.IMP@
@R.person.NULL@
@P.person.NI@
@P.person.KI@
@P.person.KII@
@P.person.OT@
@P.person.YI@
@P.person.IMP@
@P.person.NULL@
@R.mode.IND@
@R.mode.CON@
@R.mode.SUB@
@R.mode.IRR@
@R.mode.IMP@
@P.mode.IND@
@P.mode.CON@
@P.mode.SUB@
@P.mode.IRR@
@P.mode.IMP@
@D.person.NULL@
@D.person.OT@
@P.class.VAI@
@P.class.VII@
@P.class.VTI@
@P.class.VTA@
@R.class.VAI@
@R.class.VII@
@R.class.VTI@
@R.class.VTA@
@P.assoc.A@
@R.assoc.A@

! Special_characters
i2
i3
í2
í3
n2
X
%<
%>

! Desired input-output
! Input: @U.person.NI@ 0
! Output: @U.person.NI@ nit 
! -> LEXC: @U.person.NI@0: @U.person.NI@ nit

! Desired input-output
! Input: @U.person.NI@ 0
! Output: @U.person.NI@ nit 
! -> LEXC: @U.person.NI@0:@U.person.NI@ nit

LEXICON Root
PREFIX_SETS ;

! Blackfoot Regular Verb Morphology

! Desired input-output
! Input: @U.person.NI@ 0
! Output: @U.person.NI@ nit 
! -> LEXC: @U.person.NI@0:@U.person.NI@ nit

LEXICON Root
PREFIX_SETS ;

LEXICON PREFIX_SETS
@P.class.VAI@	BASIC_PREFIXES ;
@P.class.VII@	BASIC_PREFIXES ;
@P.class.VTI@	BASIC_PREFIXES ;
@P.class.VTA@	BASIC_PREFIXES ;

LEXICON BASIC_PREFIXES
@P.mode.IND@	BASIC_IND_PREFIXES ;
@P.mode.CON@	BASIC_CNJ_PREFIXES ;
@P.mode.SUB@	BASIC_SBJ_PREFIXES ;
@P.mode.IRR@	BASIC_IRR_PREFIXES ;
@P.mode.IMP@	BASIC_IMP_PREFIXES ;

LEXICON BASIC_IND_PREFIXES
@P.person.NI@:@P.person.NI@nit%< PREFIXES ;
@P.person.KI@:@P.person.KI@kit%< PREFIXES ;
@P.person.OT@:@P.person.OT@kit%< PREFIXES ;
@P.person.NULL@:@P.person.NULL@0 PREFIXES ;

LEXICON BASIC_CNJ_PREFIXES
@P.person.NI@:@P.person.NI@nit%<    PREFIXES ;
@P.person.KI@:@P.person.KI@kit%<    PREFIXES ;
@P.person.OT@:@P.person.OT@ot%<     PREFIXES ;
@P.person.NULL@:@P.person.NULL@0    PREFIXES ;

LEXICON BASIC_SBJ_PREFIXES
@P.person.NULL@:@P.person.NULL@0	PREFIXES ;

LEXICON BASIC_IRR_PREFIXES
@P.person.NI@:@P.person.NI@nit%<    PREFIXES ;
@P.person.KI@:@P.person.KI@kit%<    PREFIXES ;
@P.person.NULL@:@P.person.NULL@0    PREFIXES ;

LEXICON BASIC_IMP_PREFIXES
@P.person.IMP@:@P.person.IMP@0    PREFIXES ;

LEXICON PREFIXES
0												VERB_STEMS ;
@R.mode.IND@Neg+:@R.mode.IND@máát				BOUND ;
@R.mode.IMP@Neg+:@R.mode.IMP@miin				BOUND ;
@R.mode.IMP@Neg+:@R.mode.IMP@piin				BOUND ;
@P.assoc.A@PV/ohpok+:@P.assoc.A@Xohpok				BOUND ;
PV/saw+:saw											BOUND ;
@R.mode.CON@PV/áákssta7+:@R.mode.CON@áákssta7		BOUND ;
@R.mode.CON@PV/ááhkssta7+:@R.mode.CON@ááhkssta7		BOUND ;
@R.mode.IRR@PV/kátá7+:@R.mode.IRR@kátá7				BOUND ;
PV/wayák+:wayák	BOUND ;
PV/yáak+:yáak	BOUND ;
PV/ayáak+:ayáak	BOUND ;
PV/akaa+:akaa	BOUND ;
PV/Xomohp+:Xomohp	BOUND ;
PV/Xomoht+:Xomoht	BOUND ;
PV/Xohtatsiwa+:Xohtatsiwa	BOUND ;
PV/itap+:itap	BOUND ;
PV/poohsap+:poohsap	BOUND ;
PV/i2poohsap+:i2poohsap	BOUND ;
PV/it+:it	BOUND ;
PV/ist+:ist	BOUND ;
PV/ípssit+:ípssit	BOUND ;
PV/ohkit+:ohkit	BOUND ;
PV/miistap+:miistap	BOUND ;
PV/yi2i2stap+:yi2i2stap	BOUND ;
PV/saaki+:saaki	BOUND ;
PV/omá+:omá	BOUND ;
PV/iimá+:iimá	BOUND ;
PV/á7+:á7	BOUND ;
PV/á+:á	BOUND ;
PV/ááhk+:ááhk	BOUND ;
PV/iiht+:iiht	BOUND ;
PV/oht+:oht	BOUND ;
PV/omoht+:omoht	BOUND ;
PV/á7+:á7	BOUND ;
PV/á7+:á7	BOUND ;
PV/ikkam+:ikkam	BOUND ;
PV/Xoohk+:Xoohk	BOUND ;
PV/Xipp+:Xipp	BOUND ;
PV/iik+:iik	BOUND ;
PV/sska7+:sska7	BOUND ;
PV/sstónnat+:sstónnat	BOUND ;
PV/i2kkam+:i2kkam	BOUND ;
PV/iitsiksist+:iitsiksist	BOUND ;
PV/ii+:ii	BOUND ;
PV/na+:na	BOUND ;
PV/hkana+:hkana	BOUND ;
PV/i2kkina+:i2kkina	BOUND ;
PV/iiyik+:iiyik	BOUND ;
PV/i2poina+:i2poina	BOUND ;
PV/poína+:poína	BOUND ;
PV/sok+:sok	BOUND ;
PV/niit+:niit	BOUND ;
PV/anist+:anist	BOUND ;
PV/ohs+:ohs	BOUND ;
PV/yaahs+:yaahs	BOUND ;
PV/i2ksistt+:i2ksistt	BOUND ;
PV/mato+:mato	BOUND ;
PV/oto+:oto	BOUND ;
PV/ohkott+:ohkott	BOUND ;
PV/ssáak+:ssáak	BOUND ;
PV/ohko+:ohko	BOUND ;
PV/á+:á	BOUND ;
PV/a+:a	BOUND ;
PV/á’+:á’	BOUND ;
PV/a’kooht+:a’kooht	BOUND ;
PV/á’p+:á’p	BOUND ;
PV/ááhk+:ááhk	BOUND ;
PV/ááhkamá’p+:ááhkamá’p	BOUND ;
PV/aahksikkam+:aahksikkam	BOUND ;
PV/ááhksikkama’p+:ááhksikkama’p	BOUND ;
PV/aahs+:aahs	BOUND ;
PV/áák+:áák	BOUND ;
PV/aaksta’+:aaksta’	BOUND ;
PV/aanist+:aanist	BOUND ;
PV/ai’tamáak+:ai’tamáak	BOUND ;
PV/áísooka+:áísooka	BOUND ;
PV/aisskahs+:aisskahs	BOUND ;
PV/áka+:áka	BOUND ;
PV/ákáá+:ákáá	BOUND ;
PV/akisspí+:akisspí	BOUND ;
PV/akk+:akk	BOUND ;
PV/akoksska+:akoksska	BOUND ;
PV/ákstam+:ákstam	BOUND ;
PV/ama+:ama	BOUND ;
PV/amo’tap+:amo’tap	BOUND ;
PV/ana+:ana	BOUND ;
PV/anaw+:anaw	BOUND ;
PV/ano+:ano	BOUND ;
PV/anow+:anow	BOUND ;
PV/anow+:anow	BOUND ;
PV/anootap+:anootap	BOUND ;
PV/ao’tamáak+:ao’tamáak	BOUND ;
PV/apa’p+:apa’p	BOUND ;
PV/aso+:aso	BOUND ;
PV/assaak+:assaak	BOUND ;
PV/att+:att	BOUND ;
PV/awa’+:awa’	BOUND ;
PV/ayaak+:ayaak	BOUND ;
PV/ayak+:ayak	BOUND ;
PV/i’sskaan+:i’sskaan	BOUND ;
PV/i’tsk+:i’tsk	BOUND ;
PV/iámoohk+:iámoohk	BOUND ;
PV/ihta+:ihta	BOUND ;
PV/iihk+:iihk	BOUND ;
PV/iihtsitok+:iihtsitok	BOUND ;
PV/iihtsitssitak+:iihtsitssitak	BOUND ;
PV/iik+:iik	BOUND ;
PV/iikska’+:iikska’	BOUND ;
PV/iima+:iima	BOUND ;
PV/iimaa+:iimaa	BOUND ;
PV/iimat+:iimat	BOUND ;
PV/iin+:iin	BOUND ;
PV/iina+:iina	BOUND ;
PV/iinao’k+:iinao’k	BOUND ;
PV/iinatt+:iinatt	BOUND ;
PV/iini+:iini	BOUND ;
PV/iinik+:iinik	BOUND ;
PV/iitaisap+:iitaisap	BOUND ;
PV/iitsiksist+:iitsiksist	BOUND ;
PV/iitskimaan+:iitskimaan	BOUND ;
PV/iiyik+:iiyik	BOUND ;
PV/íka+:íka	BOUND ;
PV/ika’+:ika’	BOUND ;
PV/ika’to+:ika’to	BOUND ;
PV/ikaap+:ikaap	BOUND ;
PV/ikaiksist+:ikaiksist	BOUND ;
PV/ikak+:ikak	BOUND ;
PV/ikamo’t+:ikamo’t	BOUND ;
PV/ikapo+:ikapo	BOUND ;
PV/ikayiss+:ikayiss	BOUND ;
PV/ikia’ya+:ikia’ya	BOUND ;
PV/ikihkiht+:ikihkiht	BOUND ;
PV/ikimm+:ikimm	BOUND ;
PV/ikimmat+:ikimmat	BOUND ;
PV/ikipp+:ikipp	BOUND ;
PV/ikippa’+:ikippa’	BOUND ;
PV/ikíppoa+:ikíppoa	BOUND ;
PV/ikkam+:ikkam	BOUND ;
PV/ikkam+:ikkam	BOUND ;
PV/ikkan+:ikkan	BOUND ;
PV/ikkia’+:ikkia’	BOUND ;
PV/ikkihkini+:ikkihkini	BOUND ;
PV/ikkina+:ikkina	BOUND ;
PV/iksissto+:iksissto	BOUND ;
PV/iksissto+:iksissto	BOUND ;
PV/iksist+:iksist	BOUND ;
PV/iksksowa’+:iksksowa’	BOUND ;
PV/ikssto+:ikssto	BOUND ;
PV/ikstsina’+:ikstsina’	BOUND ;
PV/imaat+:imaat	BOUND ;
PV/imak+:imak	BOUND ;
PV/immoyi+:immoyi	BOUND ;
PV/inai’t+:inai’t	BOUND ;
PV/inikk+:inikk	BOUND ;
PV/innaahkoot+:innaahkoot	BOUND ;
PV/ipahkitap+:ipahkitap	BOUND ;
PV/ipahtsik+:ipahtsik	BOUND ;
PV/ipákkssa+:ipákkssa	BOUND ;
PV/ipakska+:ipakska	BOUND ;
PV/ipana+:ipana	BOUND ;
PV/ipann+:ipann	BOUND ;
PV/ipapa+:ipapa	BOUND ;
PV/ipiitsiiyóóhk+:ipiitsiiyóóhk	BOUND ;
PV/ipiitsiw+:ipiitsiw	BOUND ;
PV/ipo’t+:ipo’t	BOUND ;
PV/ipoina+:ipoina	BOUND ;
PV/ipp+:ipp	BOUND ;
PV/ippita+:ippita	BOUND ;
PV/ippoa+:ippoa	BOUND ;
PV/ippssa’kapp+:ippssa’kapp	BOUND ;
PV/ipsstsík+:ipsstsík	BOUND ;
PV/ipsstsikatt+:ipsstsikatt	BOUND ;
PV/isimi+:isimi	BOUND ;
PV/isinap+:isinap	BOUND ;
PV/isitsip+:isitsip	BOUND ;
PV/isk+:isk	BOUND ;
PV/iss+:iss	BOUND ;
PV/isska’+:isska’	BOUND ;
PV/isstohkana+:isstohkana	BOUND ;
PV/ista’+:ista’	BOUND ;
PV/istohk+:istohk	BOUND ;
PV/istohkana+:istohkana	BOUND ;
PV/istsa’+:istsa’	BOUND ;
PV/istto’t+:istto’t	BOUND ;
PV/isttsikohpo+:isttsikohpo	BOUND ;
PV/isttsitsa+:isttsitsa	BOUND ;
PV/isttssi+:isttssi	BOUND ;
PV/itáak+:itáak	BOUND ;
PV/ito’t+:ito’t	BOUND ;
PV/iton+:iton	BOUND ;
PV/itsisa+:itsisa	BOUND ;
PV/itsk+:itsk	BOUND ;
PV/itsst+:itsst	BOUND ;
PV/káák+:káák	BOUND ;
PV/kaat+:kaat	BOUND ;
PV/káátsisto+:káátsisto	BOUND ;
PV/káátsisto+:káátsisto	BOUND ;
PV/kakanott+:kakanott	BOUND ;
PV/kam+:kam	BOUND ;
PV/kan+:kan	BOUND ;
PV/káta’+:káta’	BOUND ;
PV/kínnak+:kínnak	BOUND ;
PV/kipita+:kipita	BOUND ;
PV/kipp+:kipp	BOUND ;
PV/kotski+:kotski	BOUND ;
PV/ksisttoyi+:ksisttoyi	BOUND ;
PV/maak+:maak	BOUND ;
PV/máak+:máak	BOUND ;
PV/maam+:maam	BOUND ;
PV/maat+:m2aat	BOUND ;
PV/máát+:m2áát  BOUND ;
PV/máátaommita’p+:m2áátaommita’p	BOUND ;
PV/mak+:mak	BOUND ;
PV/máo’k+:máo’k	BOUND ;
PV/mato+:mato	BOUND ;
PV/matsowá’p+:matsowá’p	BOUND ;
PV/matt+:m2att	BOUND ;
PV/mátt+:m2átt	BOUND ;
PV/mattsistá’+:m2attsistá’	BOUND ;
PV/máttsit+:m2áttsit	BOUND ;
PV/mi’kotsi+:mi’kotsi	BOUND ;
PV/miiksist+:miiksist	BOUND ;
PV/miin+:miin	BOUND ;
PV/min+:min	BOUND ;
PV/missk+:missk	BOUND ;
PV/misst+:misst	BOUND ;
PV/mo’tóí+:mo’tóí	BOUND ;
PV/naat+:naat	BOUND ;
PV/nai’t+:nai’t	BOUND ;
PV/niistsikáp+:niistsikáp	BOUND ;
PV/niit+:niit	BOUND ;
PV/niit+:niit	BOUND ;
PV/niitá’p+:niitá’p	BOUND ;
PV/níítaak+:níítaak	BOUND ;
PV/niitsi+:niitsi	BOUND ;
PV/niitsskimaan+:niitsskimaan	BOUND ;
PV/noohk+:noohk	BOUND ;
PV/noohkátt+:noohkátt	BOUND ;
PV/o’kia’p+:o’kia’p	BOUND ;
PV/o’kio+:o’kio	BOUND ;
PV/o’tap+:o’tap	BOUND ;
PV/o’to+:o’to	BOUND ;
PV/ohk+:ohk	BOUND ;
PV/ohkan+:ohkan	BOUND ;
PV/ohkana+:ohkana	BOUND ;
PV/ohko+:ohko	BOUND ;
PV/ohkott+:ohkott	BOUND ;
PV/ohpii+:ohpii	BOUND ;
PV/ohpiistap+:ohpiistap	BOUND ;
PV/ohpo’kii+:ohpo’kii	BOUND ;
PV/ohpok+:ohpok	BOUND ;
PV/oka’p+:oka’p	BOUND ;
PV/oma+:oma	BOUND ;
PV/omaa+:omaa	BOUND ;
PV/omahka+:omahka	BOUND ;
PV/omanista+:omanista	BOUND ;
PV/omat+:omat	BOUND ;
PV/omi+:omi	BOUND ;
PV/omiiksist+:omiiksist	BOUND ;
PV/omo’tap+:omo’tap	BOUND ;
PV/on+:on	BOUND ;
PV/ona’+:ona’	BOUND ;
PV/onai’t+:onai’t	BOUND ;
PV/onaki+:onaki	BOUND ;
PV/oohk+:oohk	BOUND ;
PV/oohkanistta+:oohkanistta	BOUND ;
PV/oohkatt+:oohkatt	BOUND ;
PV/opaksikssto+:opaksikssto	BOUND ;
PV/otam+:otam	BOUND ;
PV/oto+:oto	BOUND ;
PV/otomohk+:otomohk	BOUND ;
PV/piin+:piin	BOUND ;
PV/piitsiyoohk+:piitsiyoohk	BOUND ;
PV/pin+:pin	BOUND ;
PV/po’kí+:po’kí	BOUND ;
PV/poina+:poina	BOUND ;
PV/sa+:sa	BOUND ;
PV/sa+:sa	BOUND ;
PV/saa+:saa	BOUND ;
PV/saaki+:saaki	BOUND ;
PV/saapo’kit+:saapo’kit	BOUND ;
PV/saipa’+:saipa’	BOUND ;
PV/sáótat+:sáótat	BOUND ;
PV/sipi+:sipi	BOUND ;
PV/sook+:sook	BOUND ;
PV/sootam+:sootam	BOUND ;
PV/sotám+:sotám	BOUND ;
PV/soyi+:soyi	BOUND ;
PV/ssáak+:ssáak	BOUND ;
PV/ssap+:ssap	BOUND ;
PV/sska’+:sska’	BOUND ;
PV/sspi+:sspi	BOUND ;
PV/sstahpik+:sstahpik	BOUND ;
PV/sstok+:sstok	BOUND ;
PV/sstonnat+:sstonnat	BOUND ;
PV/sstsina’+:sstsina’	BOUND ;
PV/stam+:stam	BOUND ;
PV/tatsiki+:tatsiki	BOUND ;
PV/waahki+:waahki	BOUND ;
PV/waahko+:waahko	BOUND ;
PV/waahto+:waahto	BOUND ;
PV/waahtsam+:waahtsam	BOUND ;
PV/waahtso+:waahtso	BOUND ;
PV/waako’tsi+:waako’tsi	BOUND ;
PV/waaksisto+:waaksisto	BOUND ;
PV/waanaoyit+:waanaoyit	BOUND ;
PV/waanook+:waanook	BOUND ;
PV/waapiiwaan+:waapiiwaan	BOUND ;
PV/wáyák+:wáyák	BOUND ;
PV/wayákiit+:wayákiit	BOUND ;
PV/yáak+:yáak	BOUND ;
PV/yámoohk+:yámoohk	BOUND ;
PV/yoisstsikina+:yoisstsikina	BOUND ;
PV/yook+:yook	BOUND ;

LEXICON BOUND
:%< PREFIXES ;

! Blackfoot Regular VAI Stems

! Below are the regular VAI stems and their past tense forms. 
! They are organized as prefixed and non-prefixed forms 

LEXICON VERB_STEMS
@R.class.VAI@	VAI_STEMS ;
@R.class.VII@	VII_STEMS ;
@R.class.VTI@	VTI_STEMS ;
@R.class.VTA@	VTA_STEMS ;

!! Now we collect the verb stems !!

! This file contains the Blackfoot verb stems. They are organized by their inflectional class.

LEXICON VAI_STEMS
! a’painahkimaa:a’painahkimaa	VAI ;
! a’pami:a’pami	VAI ;
! a’panii:a’panii	VAI ;
! á’páóoyi’kaa:á’páóoyi’kaa	VAI ;
! a’piksikka’yi:a’piksikka’yi	VAI ;
! a’pistohkimaa:a’pistohkimaa	VAI ;
! a’písttaapikssi:a’písttaapikssi	VAI ;
! a’písttotsi:a’písttotsi	VAI ;
! á’pitsííhtaa:á’pitsííhtaa	VAI ;
! á’pohpá’wani:á’pohpá’wani	VAI ;
! a’pohpii:a’pohpii	VAI ;
á’poo:á’poo	VAI ;
! á’pssapópii:á’pssapópii	VAI ;
! a’psskiáapikssi:a’psskiáapikssi	VAI ;
! á’psskootsiiyi:á’psskootsiiyi	VAI ;
! a’simi:a’simi	VAI ;
! aakíssi:aakíssi	VAI ;
! aanii:aanii	VAI ;
! aanistá’pssi:aanistá’pssi	VAI ;
! aanistaiisi:aanistaiisi	VAI ;
! aanistápaoo:aanistápaoo	VAI ;
! aanistápssi:aanistápssi	VAI ;
! aapamoo:aapamoo	VAI ;
! aawapsspiinao’si:aawapsspiinao’si	VAI ;
! aawápsspiinao’sskaa:aawápsspiinao’sskaa	VAI ;
! aiistoo:aiistoo	VAI ;
! aiitoohtsimi:aiitoohtsimi	VAI ;
! áíkkakiiyi:áíkkakiiyi	VAI ;
! áísspihka’si:áísspihka’si	VAI ;
! akaahtoipoyi:akaahtoipoyi	VAI ;
! akkawa’pssi:akkawa’pssi	VAI ;
! ami:ami	VAI ;
! anii:anii	VAI ;
! ánistsska’si:ánistsska’si	VAI ;
! apoká’siisi:apoká’siisi	VAI ;
! apoyíínaa:apoyíínaa	VAI ;
! apssi:apssi	VAI ;
! ataksáakiimi:ataksáakiimi	VAI ;
! ayaamoyi’poyi:ayaamoyi’poyi	VAI ;
! í’kaasi:í’kaasi	VAI ;
! i’kiisi:i’kiisi	VAI ;
! i’kokaa:i’kokaa	VAI ;
! i’kowani:i’kowani	VAI ;
! i’ksíniisi:i’ksíniisi	VAI ;
! i’ksinissi:i’ksinissi	VAI ;
! i’ksipia’pssi:i’ksipia’pssi	VAI ;
! i’kssistsinaa:i’kssistsinaa	VAI ;
! i’ksskii’si:i’ksskii’si	VAI ;
! i’naaki:i’naaki	VAI ;
! i’nákihtssimm:i’nákihtssimm	VAI ;
! 	
! ! FIX PROBLEM HERE	
! 	
! iinissi:iinissi	VAI ;
! Iitóómiksiowai’piiwa:Iitóómiksiowai’piiwa	VAI ;
! iitsi’poyi:iitsi’poyi	VAI ;
! iitsíksista’pssi:iitsíksista’pssi	VAI ;
! iitska’si:iitska’si	VAI ;
! iitsskaa:iitsskaa	VAI ;
! iitsskoohsi:iitsskoohsi	VAI ;
! iitssksiiststaa:iitssksiiststaa	VAI ;
! iiya’ksisaa:iiya’ksisaa	VAI ;
! iiyika’kimaa:iiyika’kimaa	VAI ;
! iiyikihkaohsi:iiyikihkaohsi	VAI ;
! iiyikitapiiyi:iiyikitapiiyi	VAI ;
! iiyikoosi:iiyikoosi	VAI ;
! iiyikoosi:iiyikoosi	VAI ;
! iiyikskapi:iiyikskapi	VAI ;
! ika’ki’taki:ika’ki’taki	VAI ;
! ika’kimaa:ika’kimaa	VAI ;
! ika’kimaa:ika’kimaa	VAI ;
! ika’kimmohsi:ika’kimmohsi	VAI ;
! ika’kssi:ika’kssi	VAI ;
! ikaapoksiinimaa:ikaapoksiinimaa	VAI ;
! ikaawoo:ikaawoo	VAI ;
! ikaawoyi:ikaawoyi	VAI ;
! ikahkainnimaa:ikahkainnimaa	VAI ;
! ikahkapi’kamm:ikahkapi’kamm	VAI ;
! ikahtomaa:ikahtomaa	VAI ;
! ikahtsi:ikahtsi	VAI ;
! ikai’taki:ikai’taki	VAI ;
! ikaissi:ikaissi	VAI ;
! ikaitapiitsiniki:ikaitapiitsiniki	VAI ;
! ikakkssi:ikakkssi	VAI ;
! ikakoopaa:ikakoopaa	VAI ;
! ikamo’si:ikamo’si	VAI ;
! ikámo’ta’pssi:ikámo’ta’pssi	VAI ;
! ikamotaa:ikamotaa	VAI ;
! ikamotaahpihkaapitsiiyi:ikamotaahpihkaapitsiiyi	VAI ;
! ikánsskini:ikánsskini	VAI ;
! ikansskini:ikansskini	VAI ;
! ikayissanii:ikayissanii	VAI ;
! ikaysskini:ikaysskini	VAI ;
! iki’tayissksimmaa:iki’tayissksimmaa	VAI ;
! iki’tsiiksowoo:iki’tsiiksowoo	VAI ;
! ikia’pssi:ikia’pssi	VAI ;
! ikii:ikii	VAI ;
! ikiihtsipimi:ikiihtsipimi	VAI ;
! ikiiki:ikiiki	VAI ;
! ikiiki:ikiiki	VAI ;
! ikimmapiiyipitsi:ikimmapiiyipitsi	VAI ;
! ikimmata’paopii:ikimmata’paopii	VAI ;
! ikimmata’pssi:ikimmata’pssi	VAI ;
! ikimmatsska’si:ikimmatsska’si	VAI ;
! ikimmohsi:ikimmohsi	VAI ;
! ikimopii:ikimopii	VAI ;
! ikinnssi:ikinnssi	VAI ;
ikíppoayi’taki:ikíppoayi’taki	VAI ;
! ikkaaya’yi:ikkaaya’yi	VAI ;
! ikkaayayisskattsiiyi:ikkaayayisskattsiiyi	VAI ;
! ikkaayi:ikkaayi	VAI ;
! ikkahsanii:ikkahsanii	VAI ;
! ikkahsi’taki:ikkahsi’taki	VAI ;
! ikkahsinaa:ikkahsinaa	VAI ;
! ikkahsska’si:ikkahsska’si	VAI ;
! ikkakotoopii:ikkakotoopii	VAI ;
! ikkakssi:ikkakssi	VAI ;
! ikkaksskiisi:ikkaksskiisi	VAI ;
! ikkami’ni:ikkami’ni	VAI ;
! ikkamssi:ikkamssi	VAI ;
! ikkana:ikkana	VAI ;
! ikkana’soyi:ikkana’soyi	VAI ;
! ikkatsiiyi:ikkatsiiyi	VAI ;
! ikkatsimaa:ikkatsimaa	VAI ;
! ikkatsimao’tsisii:ikkatsimao’tsisii	VAI ;
! ikkawa:ikkawa	VAI ;
! ikki:ikki	VAI ;
! ikkihkaa:ikkihkaa	VAI ;
! ikkihkinioohsi:ikkihkinioohsi	VAI ;
! ikkimaani:ikkimaani	VAI ;
! ikkinaa’pssi:ikkinaa’pssi	VAI ;
! ikkinissi:ikkinissi	VAI ;
! ikkisstaa:ikkisstaa	VAI ;
! ikkisstaa:ikkisstaa	VAI ;
! ikkítsaapi:ikkítsaapi	VAI ;
! ikkitsinaa:ikkitsinaa	VAI ;
! ikkiyattsoohsi:ikkiyattsoohsi	VAI ;
! íkkiyimmohsi:íkkiyimmohsi	VAI ;
! ikkohponi:ikkohponi	VAI ;
! ikkonamaa:ikkonamaa	VAI ;
! ikkskssi:ikkskssi	VAI ;
! ikksspiisi:ikksspiisi	VAI ;
! ikkstsáánisi:ikkstsáánisi	VAI ;
! ikkstsimi:ikkstsimi	VAI ;
! ikkstsimi:ikkstsimi	VAI ;
! ikkstsimiáttsoohsi:ikkstsimiáttsoohsi	VAI ;
! ikkstsiniisi:ikkstsiniisi	VAI ;
! iko’kapssi:iko’kapssi	VAI ;
! iko’po:iko’po	VAI ;
! iko’poinayi:iko’poinayi	VAI ;
! iko’sistsaapini:iko’sistsaapini	VAI ;
! ikohki’taki:ikohki’taki	VAI ;
! ikohkia’pssi:ikohkia’pssi	VAI ;
! ikohkíyissksipi:ikohkíyissksipi	VAI ;
! ikohkíyissksipistaa’tsi:ikohkíyissksipistaa’tsi	VAI ;
! ikohpaattstaa:ikohpaattstaa	VAI ;
! ikohpattsimi:ikohpattsimi	VAI ;
! ikohpawaapinissi:ikohpawaapinissi	VAI ;
! ikooki’taki:ikooki’taki	VAI ;
! ikookssi:ikookssi	VAI ;
! ikoosi:ikoosi	VAI ;
! ikotsa’pssi:ikotsa’pssi	VAI ;
! ikotski’taki:ikotski’taki	VAI ;
! ikotskiipomm:ikotskiipomm	VAI ;
! iksa’si:iksa’si	VAI ;
! iksaamaisskinii:iksaamaisskinii	VAI ;
! iksama’pssi:iksama’pssi	VAI ;
! iksamaoko’si:iksamaoko’si	VAI ;
! iksi’soo:iksi’soo	VAI ;
! iksii’taki:iksii’taki	VAI ;
! iksiikskomaahkaa:iksiikskomaahkaa	VAI ;
! iksíiyisi:iksíiyisi	VAI ;
! iksikaaki:iksikaaki	VAI ;
! iksikiowai’pii:iksikiowai’pii	VAI ;
! iksikka’pssi:iksikka’pssi	VAI ;
! iksikka’yi:iksikka’yi	VAI ;
! iksikkiowai’piiyi:iksikkiowai’piiyi	VAI ;
! iksiksiimohki:iksiksiimohki	VAI ;
! iksikskoo:iksikskoo	VAI ;
! iksimaa:iksimaa	VAI ;
! iksimatsi’taki:iksimatsi’taki	VAI ;
! iksimatsimmohki:iksimatsimmohki	VAI ;
! iksimi’nikki:iksimi’nikki	VAI ;
! iksimmohsi:iksimmohsi	VAI ;
! iksimsstaa:iksimsstaa	VAI ;
! iksipíkaasi:iksipíkaasi	VAI ;
! iksisáíiki:iksisáíiki	VAI ;
! iksisapitsa’pssi:iksisapitsa’pssi	VAI ;
! iksisapitsissi:iksisapitsissi	VAI ;
! iksisapoo:iksisapoo	VAI ;
! iksisattsiiwaa:iksisattsiiwaa	VAI ;
! iksisiststaa:iksisiststaa	VAI ;
! iksisiststaa:iksisiststaa	VAI ;
! iksisiststaki:iksisiststaki	VAI ;
! iksisskahkaki:iksisskahkaki	VAI ;
! iksissta’poo:iksissta’poo	VAI ;
! iksissta’pssi:iksissta’pssi	VAI ;
! iksissta’pssi:iksissta’pssi	VAI ;
! iksisstoka’pssi:iksisstoka’pssi	VAI ;
! iksisstowa’pssi:iksisstowa’pssi	VAI ;
! iksisstoyitanii:iksisstoyitanii	VAI ;
! iksista’pssi:iksista’pssi	VAI ;
! iksisto’si:iksisto’si	VAI ;
! iksisto’si:iksisto’si	VAI ;
! iksistohsoyi:iksistohsoyi	VAI ;
! iksistohsoyi:iksistohsoyi	VAI ;
! iksistokomssaki:iksistokomssaki	VAI ;
! iksistsikimisstaa:iksistsikimisstaa	VAI ;
! iksistsikomi:iksistsikomi	VAI ;
! iksistspi’taki:iksistspi’taki	VAI ;
! iksistssi:iksistssi	VAI ;
! iksistssi:iksistssi	VAI ;
! iksiststsoohsi:iksiststsoohsi	VAI ;
! iksisttaana’pssi:iksisttaana’pssi	VAI ;
! iksistto’si:iksistto’si	VAI ;
! iksistto’simm:iksistto’simm	VAI ;
! iksisttonimmaa:iksisttonimmaa	VAI ;
! iksisttotsa’pssi:iksisttotsa’pssi	VAI ;
! iksisttotsi’taki:iksisttotsi’taki	VAI ;
! iksísttotsissi:iksísttotsissi	VAI ;
! iksisttoyi:iksisttoyi	VAI ;
! iksisttssi:iksisttssi	VAI ;
! iksiwainaka’si:iksiwainaka’si	VAI ;
! ikskimaa:ikskimaa	VAI ;
! ikskoosi:ikskoosi	VAI ;
! ikskowoo:ikskowoo	VAI ;
! ikso’koyi:ikso’koyi	VAI ;
! iksowoo:iksowoo	VAI ;
! iksska’takiipitsi:iksska’takiipitsi	VAI ;
! iksskami:iksskami	VAI ;
! iksstaa:iksstaa	VAI ;
! iksstonimmaa:iksstonimmaa	VAI ;
! ikstsiksiiyi:ikstsiksiiyi	VAI ;
! imiihkini:imiihkini	VAI ;
! imikihta’tsskaa:imikihta’tsskaa	VAI ;
! imitaisski:imitaisski	VAI ;
! immaka’pssi:immaka’pssi	VAI ;
! immakoyaaki:immakoyaaki	VAI ;
! immaksi’ni:immaksi’ni	VAI ;
! immistsi’saki:immistsi’saki	VAI ;
! immistsiihkiitaa:immistsiihkiitaa	VAI ;
! immoki’kaa:immoki’kaa	VAI ;
! immoyissi:immoyissi	VAI ;
! immssikaa:immssikaa	VAI ;
! immsskaa:immsskaa	VAI ;
! imsskaa:imsskaa	VAI ;
! inaamaahkaa:inaamaahkaa	VAI ;
! inaamm:inaamm	VAI ;
! inaani:inaani	VAI ;
! inaani:inaani	VAI ;
! inaanssi:inaanssi	VAI ;
! inaanssi:inaanssi	VAI ;
! inaansskaa:inaansskaa	VAI ;
! inaapitsi:inaapitsi	VAI ;
! inahkimaa:inahkimaa	VAI ;
! inai’taki:inai’taki	VAI ;
! inaihka’si:inaihka’si	VAI ;
! inaimmohsi:inaimmohsi	VAI ;
! inaka’siimi:inaka’siimi	VAI ;
! inaka’sskaa:inaka’sskaa	VAI ;
! inakataki:inakataki	VAI ;
! inakoyiim:inakoyiim	VAI ;
! inawa’si:inawa’si	VAI ;
! ini’poyi:ini’poyi	VAI ;
! inihka’siimi:inihka’siimi	VAI ;
! inihka’simi:inihka’simi	VAI ;
! inihkatsimaa:inihkatsimaa	VAI ;
! inihki:inihki	VAI ;
! inihki:inihki	VAI ;
! inii’pokaa:inii’pokaa	VAI ;
! inii’totoyaapikssi:inii’totoyaapikssi	VAI ;
! iniitsi:iniitsi	VAI ;
! iniiyi’taki:iniiyi’taki	VAI ;
! iniiyi’taki:iniiyi’taki	VAI ;
! inikimaa:inikimaa	VAI ;
! inikimma:inikimma	VAI ;
! inikkihkaohsi:inikkihkaohsi	VAI ;
! inikksi:inikksi	VAI ;
! inikksiistapoo:inikksiistapoo	VAI ;
! inna’koohsi:inna’koohsi	VAI ;
! innáapiksistaki:innáapiksistaki	VAI ;
! innaihtsiiyi:innaihtsiiyi	VAI ;
! innihtaa:innihtaa	VAI ;
! innikinaa:innikinaa	VAI ;
! innisi’yi:innisi’yi	VAI ;
! innisoo:innisoo	VAI ;
! innisoohkoyi:innisoohkoyi	VAI ;
! inno’si:inno’si	VAI ;
! innoisspi:innoisspi	VAI ;
! innootaa:innootaa	VAI ;
! innoyimi:innoyimi	VAI ;
! inoka’pssi:inoka’pssi	VAI ;
! inoki’taki:inoki’taki	VAI ;
! inokssi:inokssi	VAI ;
! insskimaa:insskimaa	VAI ;
! insskimao’si:insskimao’si	VAI ;
! insspa’pssi:insspa’pssi	VAI ;
! insstawa’pssi:insstawa’pssi	VAI ;
! insstawaapiksistsimaa:insstawaapiksistsimaa	VAI ;
! ipa’kóyaaki:ipa’kóyaaki	VAI ;
! ipááhksstooki:ipááhksstooki	VAI ;
! ipaapikssi:ipaapikssi	VAI ;
! ipaawani:ipaawani	VAI ;
! ipahkínaa:ipahkínaa	VAI ;
! ipahkitapi’taki:ipahkitapi’taki	VAI ;
! ipahkóosi:ipahkóosi	VAI ;
! ipahksimi:ipahksimi	VAI ;
! ipahpáapinaapikssi:ipahpáapinaapikssi	VAI ;
! ipahpoyi:ipahpoyi	VAI ;
! ipahtani’si:ipahtani’si	VAI ;
! ipahtsá’pssi:ipahtsá’pssi	VAI ;
! ipaitapiiyi:ipaitapiiyi	VAI ;
! ipakkihkaa:ipakkihkaa	VAI ;
! ipákkitsa’pssi:ipákkitsa’pssi	VAI ;
! ipákkowayikioohsi:ipákkowayikioohsi	VAI ;
! ipakksíkamattstaa:ipakksíkamattstaa	VAI ;
! ipakksiníkimaa:ipakksiníkimaa	VAI ;
! ipakksskaa:ipakksskaa	VAI ;
! ipákoto’kimaa:ipákoto’kimaa	VAI ;
! ipakottsisstaki:ipakottsisstaki	VAI ;
! ipakskáísiitamiihtsi:ipakskáísiitamiihtsi	VAI ;
! ipani’kahtaa:ipani’kahtaa	VAI ;
! ipaninnimaa:ipaninnimaa	VAI ;
! ipannopii:ipannopii	VAI ;
! ipáóotsimaa:ipáóotsimaa	VAI ;
! ipapáí’poyi:ipapáí’poyi	VAI ;
! ipapao’kaa:ipapao’kaa	VAI ;
! ipápisa:ipápisa	VAI ;
! ipapo:ipapo	VAI ;
! ipásskaa:ipásskaa	VAI ;
! ipasskata’pssi:ipasskata’pssi	VAI ;
! ipasskohki:ipasskohki	VAI ;
! ipi’ka’pssi:ipi’ka’pssi	VAI ;
! ipi’kaani:ipi’kaani	VAI ;
! ipi’kihtaa:ipi’kihtaa	VAI ;
! ipi’kohkoyisoka’pssi:ipi’kohkoyisoka’pssi	VAI ;
! ipi’kokiinihki:ipi’kokiinihki	VAI ;
! ipi’ksí’poyi:ipi’ksí’poyi	VAI ;
! ipi’ksikahtsi:ipi’ksikahtsi	VAI ;
! ipí’sskínao’si:ipí’sskínao’si	VAI ;
! ipiaohpi’yi:ipiaohpi’yi	VAI ;
! ipii:ipii	VAI ;
! ipiihkóo:ipiihkóo	VAI ;
! ipííkskaa:ipííkskaa	VAI ;
! ipíinitaki:ipíinitaki	VAI ;
! ipiino’taki:ipiino’taki	VAI ;
! ipiitsiihtaa:ipiitsiihtaa	VAI ;
! ipiiyinaamm:ipiiyinaamm	VAI ;
! ipiiyinákoyiim:ipiiyinákoyiim	VAI ;
! ipikato’si:ipikato’si	VAI ;
! ipikkssi:ipikkssi	VAI ;
! ipiksi:ipiksi	VAI ;
! ipíksini:ipíksini	VAI ;
! ipiksiniáttsoohsi:ipiksiniáttsoohsi	VAI ;
! ipiksiniáttsoohsi:ipiksiniáttsoohsi	VAI ;
! ipisátá’pssi:ipisátá’pssi	VAI ;
! ipisatsi’taki:ipisatsi’taki	VAI ;
! ipisátska’si:ipisátska’si	VAI ;
! ipisatsoyi’kaa:ipisatsoyi’kaa	VAI ;
! ipisiiyi:ipisiiyi	VAI ;
! ipisski:ipisski	VAI ;
! ipisski:ipisski	VAI ;
! ipistsi’taki:ipistsi’taki	VAI ;
! ipisttotsi:ipisttotsi	VAI ;
! ipisttsi:ipisttsi	VAI ;
! ipiwá’pssi:ipiwá’pssi	VAI ;
! ipiwasai’ni:ipiwasai’ni	VAI ;
! ipo’tamiapikssattsiiyi:ipo’tamiapikssattsiiyi	VAI ;
! ipo’tatsimaa:ipo’tatsimaa	VAI ;
! ipo’tohkomsskattsiiyi:ipo’tohkomsskattsiiyi	VAI ;
! ipo’tssokihkiniisattsiiyi:ipo’tssokihkiniisattsiiyi	VAI ;
! ipo’tstaa:ipo’tstaa	VAI ;
! ipohkiááki:ipohkiááki	VAI ;
! ipohkisstoyoohsi:ipohkisstoyoohsi	VAI ;
! ipoihtaki:ipoihtaki	VAI ;
! ipoina:ipoina	VAI ;
! ipoinaohkoyi:ipoinaohkoyi	VAI ;
! ipoipoyi:ipoipoyi	VAI ;
! ipoipoyinniisootsii’kaa:ipoipoyinniisootsii’kaa	VAI ;
! ipóísoyaawani:ipóísoyaawani	VAI ;
! ipoistao’taki:ipoistao’taki	VAI ;
! ipokaawa’si:ipokaawa’si	VAI ;
! ipokkitsáapikkssi:ipokkitsáapikkssi	VAI ;
! ipomikka’pssi:ipomikka’pssi	VAI ;
! iponihtaa:iponihtaa	VAI ;
! iponihtsi:iponihtsi	VAI ;
! iponiistahtsimaa:iponiistahtsimaa	VAI ;
! iponina:iponina	VAI ;
! iponippa’pssi:iponippa’pssi	VAI ;
! iponisayi:iponisayi	VAI ;
! iponóóhki:iponóóhki	VAI ;
! ipónota’si:ipónota’si	VAI ;
! iponsskiaaki:iponsskiaaki	VAI ;
! ipookaki:ipookaki	VAI ;
! ipotsima’si:ipotsima’si	VAI ;
! ipotsimaa:ipotsimaa	VAI ;
! ipottaa:ipottaa	VAI ;
! ipottskaa:ipottskaa	VAI ;
! ipowaoo:ipowaoo	VAI ;
! ipówawa’pssi:ipówawa’pssi	VAI ;
ipowayi’taki:ipowayi’taki	VAI ;
! ipoyáttstaa:ipoyáttstaa	VAI ;
! ippataa:ippataa	VAI ;
! íppia’pssi:íppia’pssi	VAI ;
! ippohsoyi:ippohsoyi	VAI ;
! ippotsi’kíniisi:ippotsi’kíniisi	VAI ;
! ippotsipistaa:ippotsipistaa	VAI ;
! ipssikahkaa:ipssikahkaa	VAI ;
! ipssikinsstsi:ipssikinsstsi	VAI ;
! ipssikinsstsskaa:ipssikinsstsskaa	VAI ;
! ipssimaa:ipssimaa	VAI ;
! ipsstaahkaa:ipsstaahkaa	VAI ;
! ipsstao’ki:ipsstao’ki	VAI ;
! ipsstsika’pssi:ipsstsika’pssi	VAI ;
! ipsstsíkaakii:ipsstsíkaakii	VAI ;
! ipsstsísttaapikkssi:ipsstsísttaapikkssi	VAI ;
! ipsstsísttotsi:ipsstsísttotsi	VAI ;
! isaamia’yi:isaamia’yi	VAI ;
! isáatsimaa:isáatsimaa	VAI ;
! isahpssi:isahpssi	VAI ;
! isamonsskaa:isamonsskaa	VAI ;
! isamssi:isamssi	VAI ;
! isamssi:isamssi	VAI ;
! isapahtsimaa:isapahtsimaa	VAI ;
! isawai’taki:isawai’taki	VAI ;
! isimia’pssi:isimia’pssi	VAI ;
! isimíí’poyi:isimíí’poyi	VAI ;
! isina’si:isina’si	VAI ;
! isínata’pssi:isínata’pssi	VAI ;
! isinikimaa:isinikimaa	VAI ;
! iso’pioohsi:iso’pioohsi	VAI ;
! isoihtaa:isoihtaa	VAI ;
! isomaaki:isomaaki	VAI ;
! isomaananiipitsi:isomaananiipitsi	VAI ;
! isootsii’kaa:isootsii’kaa	VAI ;
! isoyiikáapikssi:isoyiikáapikssi	VAI ;
! issaokaasi:issaokaasi	VAI ;
! issi:issi	VAI ;
! issistsii:issistsii	VAI ;
! isskitsiisaaki:isskitsiisaaki	VAI ;
! isskoo:isskoo	VAI ;
! issksi’sipistaa:issksi’sipistaa	VAI ;
! issksistsaaki:issksistsaaki	VAI ;
! issksistsoohsi:issksistsoohsi	VAI ;
! isspiksistawa’si:isspiksistawa’si	VAI ;
! isspikssi:isspikssi	VAI ;
! isstohkimaa:isstohkimaa	VAI ;
! ísstso’kini:ísstso’kini	VAI ;
! ista’piisi:ista’piisi	VAI ;
! istáaapssi:istáaapssi	VAI ;
! istáíaikimm:istáíaikimm	VAI ;
! istawa’si:istawa’si	VAI ;
! istawatsimaa:istawatsimaa	VAI ;
! istó’kao’si:istó’kao’si	VAI ;
! istohkootohkitópii:istohkootohkitópii	VAI ;
! istokaasi:istokaasi	VAI ;
! istotoohsi:istotoohsi	VAI ;
! istsi’tsaana’pssi:istsi’tsaana’pssi	VAI ;
! istsipatakkaayi:istsipatakkaayi	VAI ;
! istssoyi:istssoyi	VAI ;
! istta’tsi:istta’tsi	VAI ;
! isttáátsi:isttáátsi	VAI ;
! isttahkapi:isttahkapi	VAI ;
! isttami:isttami	VAI ;
! isttaniokska’si:isttaniokska’si	VAI ;
! isttapómao’si:isttapómao’si	VAI ;
! isttayi:isttayi	VAI ;
! isttohkihkiitaa:isttohkihkiitaa	VAI ;
! isttohkihtsii:isttohkihtsii	VAI ;
! isttohkohpa’wani:isttohkohpa’wani	VAI ;
! isttohkohpi’yi:isttohkohpi’yi	VAI ;
! isttokiisi:isttokiisi	VAI ;
! isttókimaa:isttókimaa	VAI ;
! isttonnihki:isttonnihki	VAI ;
! isttsá’pssi:isttsá’pssi	VAI ;
! isttsííka’yi:isttsííka’yi	VAI ;
! isttsííkinaki:isttsííkinaki	VAI ;
! isttsííkini:isttsííkini	VAI ;
! isttsiipssi:isttsiipssi	VAI ;
! isttsiipsskini:isttsiipsskini	VAI ;
! isttsiistokíniisi:isttsiistokíniisi	VAI ;
! isttsiistomi:isttsiistomi	VAI ;
! isttsiiyáksiisi:isttsiiyáksiisi	VAI ;
! isttsikááhkimaa:isttsikááhkimaa	VAI ;
! isttsikáánihka’si:isttsikáánihka’si	VAI ;
! isttsikihkaki:isttsikihkaki	VAI ;
! isttsikihkini:isttsikihkini	VAI ;
! isttsiksika:isttsiksika	VAI ;
! isttsíkssaisskinaa:isttsíkssaisskinaa	VAI ;
! isttsimm:isttsimm	VAI ;
! isttsinaa:isttsinaa	VAI ;
! isttsisskini:isttsisskini	VAI ;
! isttsisspi:isttsisspi	VAI ;
! isttsitaa:isttsitaa	VAI ;
! isttsittsskimaa:isttsittsskimaa	VAI ;
! isttskssi:isttskssi	VAI ;
! isttso’kini:isttso’kini	VAI ;
! isttsomo’ki:isttsomo’ki	VAI ;
! isttsóoyi:isttsóoyi	VAI ;
! isttsóoyihkaa:isttsóoyihkaa	VAI ;
! isttssoo:isttssoo	VAI ;
! isttsta’pssi:isttsta’pssi	VAI ;
! itá’paissi:itá’paissi	VAI ;
! itá’paohpi’yi:itá’paohpi’yi	VAI ;
! itai’taki:itai’taki	VAI ;
! itanii:itanii	VAI ;
! itaopii:itaopii	VAI ;
! itapiiyi:itapiiyi	VAI ;
! itapiiyi:itapiiyi	VAI ;
! itapiksstssi:itapiksstssi	VAI ;
! itapipihtaki:itapipihtaki	VAI ;
! itapísskatsimaa:itapísskatsimaa	VAI ;
! itapisttotsi:itapisttotsi	VAI ;
! itapíwa’si:itapíwa’si	VAI ;
! itapoo:itapoo	VAI ;
! itapssaataki:itapssaataki	VAI ;
! itapssi:itapssi	VAI ;
! ito’tsináan:ito’tsináan	VAI ;
! itohkítamia’yi:itohkítamia’yi	VAI ;
! itohkitsikínsstsaaki:itohkitsikínsstsaaki	VAI ;
! itohtoka’si:itohtoka’si	VAI ;
! itotoisapanii:itotoisapanii	VAI ;
! itotoisapóo:itotoisapóo	VAI ;
! itotoisapssi:itotoisapssi	VAI ;
! itotoisskskanii:itotoisskskanii	VAI ;
! itotoisttoo:itotoisttoo	VAI ;
! itotoitsiihtaa:itotoitsiihtaa	VAI ;
! itsa’ta:itsa’ta	VAI ;
! itsiiyihka’si:itsiiyihka’si	VAI ;
! itsiiyimió’si:itsiiyimió’si	VAI ;
! itsiiyisi:itsiiyisi	VAI ;
! itsikapini:itsikapini	VAI ;
! itsiki’taki:itsiki’taki	VAI ;
! itsikiihkaa:itsikiihkaa	VAI ;
! itsikkitáópii:itsikkitáópii	VAI ;
! itsiksina:itsiksina	VAI ;
! itsikssi:itsikssi	VAI ;
! itsiksskini:itsiksskini	VAI ;
! itsimi:itsimi	VAI ;
! itsimsskiisi:itsimsskiisi	VAI ;
! itsina’pssi:itsina’pssi	VAI ;
! itsinika’si:itsinika’si	VAI ;
! itsiniki:itsiniki	VAI ;
! itsinssi:itsinssi	VAI ;
! itsipsstsó’kioohsi:itsipsstsó’kioohsi	VAI ;
! itsísoipiitsiihtaa:itsísoipiitsiihtaa	VAI ;
! itsisttsima’si:itsisttsima’si	VAI ;
! itskaitsi:itskaitsi	VAI ;
! itsksí’poyi:itsksí’poyi	VAI ;
! itsó’kini:itsó’kini	VAI ;
! itsówa’pssi:itsówa’pssi	VAI ;
! itsówaakiiyi:itsówaakiiyi	VAI ;
! itssapa’páó’kaasi:itssapa’páó’kaasi	VAI ;
! itssapihtsii:itssapihtsii	VAI ;
! itsskaa:itsskaa	VAI ;
! itsskaa:itsskaa	VAI ;
! itssoksiisi:itssoksiisi	VAI ;
! itssoyottaksi:itssoyottaksi	VAI ;
! itsssokihka’si:itsssokihka’si	VAI ;
! itsstoyiimi:itsstoyiimi	VAI ;
! itsstsipaaniststsoohsi:itsstsipaaniststsoohsi	VAI ;
! ittahsi:ittahsi	VAI ;
! ittahsiinihki:ittahsiinihki	VAI ;
! ittahsoohkomi:ittahsoohkomi	VAI ;
! iyaa’ksisa:iyaa’ksisa	VAI ;
! iyii:iyii	VAI ;
! kiihtsipimi:kiihtsipimi	VAI ;
! kinni:kinni	VAI ;
! ksikksinaa:ksikksinaa	VAI ;
! ksíssta’pssi:ksíssta’pssi	VAI ;
! máaksisttsomo’ki:máaksisttsomo’ki	VAI ;
! maka’pssi:maka’pssi	VAI ;
! makámo’ta’pssi:makámo’ta’pssi	VAI ;
! maohksinaa:maohksinaa	VAI ;
! matsissi:matsissi	VAI ;
! matsowá’pssi:matsowá’pssi	VAI ;
! máttsa’pssi:máttsa’pssi	VAI ;
! mi’ksinaa:mi’ksinaa	VAI ;
! misspikii:misspikii	VAI ;
! náai:náai	VAI ;
! naanistsimmaa:naanistsimmaa	VAI ;
! ni’tókskaa:ni’tókskaa	VAI ;
! ni’tsitaopi:ni’tsitaopi	VAI ;
! níítsanaamma:níítsanaamma	VAI ;
! niitsíítapi:niitsíítapi	VAI ;
! niitsímm:niitsímm	VAI ;
! niitsitsstsímini:niitsitsstsímini	VAI ;
! niitsowá’pssi:niitsowá’pssi	VAI ;
! nisitoyi:nisitoyi	VAI ;
! noohkíítsi:noohkíítsi	VAI ;
! o’káaattsoohsi:o’káaattsoohsi	VAI ;
! o’kaasi:o’kaasi	VAI ;
! o’kiáapikssattstaa:o’kiáapikssattstaa	VAI ;
! o’kiáapikssi:o’kiáapikssi	VAI ;
! o’koaa:o’koaa	VAI ;
! o’komi:o’komi	VAI ;
! o’koo:o’koo	VAI ;
! o’koo:o’koo	VAI ;
! o’kotónaayoohtohkoohsi:o’kotónaayoohtohkoohsi	VAI ;
! o’kotonaitapiyi:o’kotonaitapiyi	VAI ;
! o’ksipohsi:o’ksipohsi	VAI ;
! o’ksisakoohpommaa:o’ksisakoohpommaa	VAI ;
! o’ksoyi:o’ksoyi	VAI ;
! o’kstsikimi:o’kstsikimi	VAI ;
! o’kstsikimio’toohsi:o’kstsikimio’toohsi	VAI ;
! o’kstsíksinaa:o’kstsíksinaa	VAI ;
! o’má’pimaa:o’má’pimaa	VAI ;
! o’mikína’si:o’mikína’si	VAI ;
! o’mohpiyi:o’mohpiyi	VAI ;
! o’psskaa:o’psskaa	VAI ;
! o’ta’paissi:o’ta’paissi	VAI ;
! o’ta’paitapiiyi:o’ta’paitapiiyi	VAI ;
! o’táaattsiiyi:o’táaattsiiyi	VAI ;
! o’tááo:o’tááo	VAI ;
! o’takohkiaaki:o’takohkiaaki	VAI ;
! o’taksiinikimm:o’taksiinikimm	VAI ;
! o’taksisttotsi:o’taksisttotsi	VAI ;
! o’takssi:o’takssi	VAI ;
! o’tama’pssi:o’tama’pssi	VAI ;
! o’tamiaatayayi:o’tamiaatayayi	VAI ;
! o’tamínnisi’yi:o’tamínnisi’yi	VAI ;
! o’taminnisoo:o’taminnisoo	VAI ;
! o’tamisoo:o’tamisoo	VAI ;
! o’tamisskapi:o’tamisskapi	VAI ;
! o’tapootsi:o’tapootsi	VAI ;
! o’tapootsi:o’tapootsi	VAI ;
! o’tokiaaki:o’tokiaaki	VAI ;
! o’tokonnaayi:o’tokonnaayi	VAI ;
! o’too:o’too	VAI ;
! o’totama’pssi:o’totama’pssi	VAI ;
! o’totamanisi:o’totamanisi	VAI ;
! o’totamssi:o’totamssi	VAI ;
! o’towá’pssi:o’towá’pssi	VAI ;
! o’towa’pssi:o’towa’pssi	VAI ;
! o’tsimaa:o’tsimaa	VAI ;
! o’tsinááni:o’tsinááni	VAI ;
! o’tsipikkssi:o’tsipikkssi	VAI ;
! o’tsisii:o’tsisii	VAI ;
! o’tsistaa:o’tsistaa	VAI ;
! o’tsistaapikssi:o’tsistaapikssi	VAI ;
! o’tsisttotsi:o’tsisttotsi	VAI ;
! o’tsitsiki’taki:o’tsitsiki’taki	VAI ;
! o’tsitska’pssi:o’tsitska’pssi	VAI ;
! o’tsitskóó:o’tsitskóó	VAI ;
! o’tssata’pssi:o’tssata’pssi	VAI ;
! o’tssopokiiyi:o’tssopokiiyi	VAI ;
! ohka’pssi:ohka’pssi	VAI ;
! ohkiimi:ohkiimi	VAI ;
! ohkinayo’si:ohkinayo’si	VAI ;
! ohkinimmi:ohkinimmi	VAI ;
! ohkinni:ohkinni	VAI ;
! ohkinohkomi:ohkinohkomi	VAI ;
! ohkipistaa:ohkipistaa	VAI ;
ohkisskaa:ohkisskaa	VAI ;
! ohkitópii:ohkitópii	VAI ;
! ohkitsika:ohkitsika	VAI ;
! ohkitstsi’si:ohkitstsi’si	VAI ;
! ohko’kakiniáapikssi:ohko’kakiniáapikssi	VAI ;
! ohko’tsimaa:ohko’tsimaa	VAI ;
! ohkohtaa:ohkohtaa	VAI ;
! ohkoi’taki:ohkoi’taki	VAI ;
! ohkoi’taki:ohkoi’taki	VAI ;
! ohkoiki:ohkoiki	VAI ;
! ohkoimmohsi:ohkoimmohsi	VAI ;
! ohkoinááni:ohkoinááni	VAI ;
! ohkoinnisoohkoyi:ohkoinnisoohkoyi	VAI ;
! ohkoissi:ohkoissi	VAI ;
! ohkoisstaki:ohkoisstaki	VAI ;
! ohkoitapiiyi:ohkoitapiiyi	VAI ;
! ohkomi:ohkomi	VAI ;
! ohkomihka’si:ohkomihka’si	VAI ;
! ohkomisskinaaki:ohkomisskinaaki	VAI ;
! ohkomisskini:ohkomisskini	VAI ;
! ohkómssi:ohkómssi	VAI ;
! ohkona’pssi:ohkona’pssi	VAI ;
! ohkoní’poyi:ohkoní’poyi	VAI ;
! ohkoni’tsiihtaa:ohkoni’tsiihtaa	VAI ;
! ohkooksiniimi:ohkooksiniimi	VAI ;
! ohkoonimaa:ohkoonimaa	VAI ;
! ohkóotsi:ohkóotsi	VAI ;
! ohkowa’pssi:ohkowa’pssi	VAI ;
! ohkowaatsi:ohkowaatsi	VAI ;
! ohkoyi’kso’koyi:ohkoyi’kso’koyi	VAI ;
! ohkoyikii:ohkoyikii	VAI ;
! ohksisstaa:ohksisstaa	VAI ;
! ohksisstaa:ohksisstaa	VAI ;
! ohksisstaki:ohksisstaki	VAI ;
! ohksskaa:ohksskaa	VAI ;
! ohksssaaninaa:ohksssaaninaa	VAI ;
! ohpa’taa:ohpa’taa	VAI ;
! ohpa’wani:ohpa’wani	VAI ;
! ohpáakskiniihtaa:ohpáakskiniihtaa	VAI ;
! ohpaaninnimaa:ohpaaninnimaa	VAI ;
! ohpáaninnimaa:ohpáaninnimaa	VAI ;
! ohpáataki:ohpáataki	VAI ;
! ohpaatsímoyihkaa:ohpaatsímoyihkaa	VAI ;
! ohpai’piiyi:ohpai’piiyi	VAI ;
! ohpáí’sksistóniisi:ohpáí’sksistóniisi	VAI ;
! ohpakóyi’saki:ohpakóyi’saki	VAI ;
! ohpakoyi’soyi:ohpakoyi’soyi	VAI ;
! ohpapiiyi:ohpapiiyi	VAI ;
! ohpáttsoohsi:ohpáttsoohsi	VAI ;
! ohpi’si:ohpi’si	VAI ;
! ohpihka’si:ohpihka’si	VAI ;
! ohpihtaa:ohpihtaa	VAI ;
! ohpiiyistotoohsi:ohpiiyistotoohsi	VAI ;
! ohpikíípaisstsimi:ohpikíípaisstsimi	VAI ;
! ohpikiipaisstsimi’si:ohpikiipaisstsimi’si	VAI ;
! ohpiksisa’si:ohpiksisa’si	VAI ;
! ohpitapiiyi:ohpitapiiyi	VAI ;
! ohpo’kiaa’paissi:ohpo’kiaa’paissi	VAI ;
! ohpo’kiaanikkohksi:ohpo’kiaanikkohksi	VAI ;
! ohpo’kiaasai’ni:ohpo’kiaasai’ni	VAI ;
! ohpo’kiiyoo:ohpo’kiiyoo	VAI ;
! ohpo’sim:ohpo’sim	VAI ;
! ohpokápsskaa:ohpokápsskaa	VAI ;
! ohpokihtssimm:ohpokihtssimm	VAI ;
! ohpokimi:ohpokimi	VAI ;
! ohpokohkimaami:ohpokohkimaami	VAI ;
! ohpokssi:ohpokssi	VAI ;
! ohpommaa:ohpommaa	VAI ;
! ohpowaanssi:ohpowaanssi	VAI ;
! ohpsskiniihtaa:ohpsskiniihtaa	VAI ;
! ohsiihkaa:ohsiihkaa	VAI ;
! ohsistsi:ohsistsi	VAI ;
! ohsistsiniimsstaa:ohsistsiniimsstaa	VAI ;
! ohsistssin:ohsistssin	VAI ;
! ohtamm:ohtamm	VAI ;
! ohtámohsi:ohtámohsi	VAI ;
! ohtáóhsokoyi:ohtáóhsokoyi	VAI ;
! ohto’tsipakkio’taki:ohto’tsipakkio’taki	VAI ;
! ohtohkinni:ohtohkinni	VAI ;
! ohtohkitoo:ohtohkitoo	VAI ;
! ohtohkoyikii:ohtohkoyikii	VAI ;
! ohtohpani’kahtaa:ohtohpani’kahtaa	VAI ;
! ohtoi’tsii:ohtoi’tsii	VAI ;
! ohtóísskimaa:ohtóísskimaa	VAI ;
! ohtomaahkaa:ohtomaahkaa	VAI ;
! ohtooki:ohtooki	VAI ;
! ohtookimii:ohtookimii	VAI ;
! ohtookisakko:ohtookisakko	VAI ;
! ohtookoapsskaa:ohtookoapsskaa	VAI ;
! ohtoonimaa:ohtoonimaa	VAI ;
! ohtotóísskskomaa:ohtotóísskskomaa	VAI ;
! ohtowoo:ohtowoo	VAI ;
! ohtsiki:ohtsiki	VAI ;
! ohtsikii:ohtsikii	VAI ;
! ohtsimaa:ohtsimaa	VAI ;
! ohtsinio’ohkoyi:ohtsinio’ohkoyi	VAI ;
! ohtsinssoyi:ohtsinssoyi	VAI ;
! ohtsipottskaa:ohtsipottskaa	VAI ;
! ohtsissitapii:ohtsissitapii	VAI ;
! ohtsísstsi’kini:ohtsísstsi’kini	VAI ;
! ohtsisttsisskini:ohtsisttsisskini	VAI ;
! ohtsitomma’piimi:ohtsitomma’piimi	VAI ;
! ohtsitskanii:ohtsitskanii	VAI ;
! ohtssapoo:ohtssapoo	VAI ;
! oka’pí’poyi:oka’pí’poyi	VAI ;
! oka’pihtsimi:oka’pihtsimi	VAI ;
! oká’pssi:oká’pssi	VAI ;
! okaa:okaa	VAI ;
! okaki:okaki	VAI ;
! okakiaanii:okakiaanii	VAI ;
! okakihtsimaa:okakihtsimaa	VAI ;
! okakio’si:okakio’si	VAI ;
! okamanii:okamanii	VAI ;
! okamo’ta’pssi:okamo’ta’pssi	VAI ;
! okamo’tsipokaa:okamo’tsipokaa	VAI ;
! ókamo’tsitapiyi:ókamo’tsitapiyi	VAI ;
! oki’kaa:oki’kaa	VAI ;
! okihka’si:okihka’si	VAI ;
! okitsiihtaa:okitsiihtaa	VAI ;
! okitskaa:okitskaa	VAI ;
! oko’si:oko’si	VAI ;
! ókohkoyi:ókohkoyi	VAI ;
! okoopihkaa:okoopihkaa	VAI ;
! okooyi:okooyi	VAI ;
! okooysskaa:okooysskaa	VAI ;
! okoyi:okoyi	VAI ;
! oksikinaki:oksikinaki	VAI ;
! oksina:oksina	VAI ;
! oksini:oksini	VAI ;
! oksinihka’siimi:oksinihka’siimi	VAI ;
! óksiniimi:óksiniimi	VAI ;
! oksisawoo:oksisawoo	VAI ;
! oksisstssi:oksisstssi	VAI ;
! okska’si:okska’si	VAI ;
! okskoipoyáttstaa:okskoipoyáttstaa	VAI ;
! okskoowóo:okskoowóo	VAI ;
! okskówóo:okskówóo	VAI ;
! oksoohsi:oksoohsi	VAI ;
! okspainnohkio’taki:okspainnohkio’taki	VAI ;
! okspimi:okspimi	VAI ;
! okstaki:okstaki	VAI ;
! okstsimaa:okstsimaa	VAI ;
! omááhkaa:omááhkaa	VAI ;
! omahkimi:omahkimi	VAI ;
! omahksi:omahksi	VAI ;
! omai’taki:omai’taki	VAI ;
! omaimmohsi:omaimmohsi	VAI ;
! omaissapi:omaissapi	VAI ;
! omaisstsiiyi:omaisstsiiyi	VAI ;
! omaitsimihki:omaitsimihki	VAI ;
! omanii:omanii	VAI ;
! omaohksskihkaa:omaohksskihkaa	VAI ;
! omáópii:omáópii	VAI ;
! omatanii:omatanii	VAI ;
! omatsiiyissi:omatsiiyissi	VAI ;
! omatskaohsi:omatskaohsi	VAI ;
! omi’kinaa:omi’kinaa	VAI ;
! omiá’nistsípssaaki:omiá’nistsípssaaki	VAI ;
! omii:omii	VAI ;
! omiihkaa:omiihkaa	VAI ;
! omiisi:omiisi	VAI ;
! omííyisskaa:omííyisskaa	VAI ;
! omino’toohsi:omino’toohsi	VAI ;
! omitao’kaasi:omitao’kaasi	VAI ;
! omitsikkinii:omitsikkinii	VAI ;
! omó’tsaaki:omó’tsaaki	VAI ;
! omo’tstaa:omo’tstaa	VAI ;
! omoi’sskimaa:omoi’sskimaa	VAI ;
! omoi’tsi:omoi’tsi	VAI ;
! omokapistaa:omokapistaa	VAI ;
! omokinsstsaaki:omokinsstsaaki	VAI ;
! omoonaka’si:omoonaka’si	VAI ;
! omoonimaa:omoonimaa	VAI ;
! omottotsi:omottotsi	VAI ;
! omowa’kimaa:omowa’kimaa	VAI ;
! omowoo:omowoo	VAI ;
! omoysskimaa:omoysskimaa	VAI ;
! omsspika’pssi:omsspika’pssi	VAI ;
! omsstaki:omsstaki	VAI ;
! omsstskiihtsii:omsstskiihtsii	VAI ;
! ona’pssi:ona’pssi	VAI ;
! onaasi:onaasi	VAI ;
! onakisttsi’taki:onakisttsi’taki	VAI ;
! onamatsstaa:onamatsstaa	VAI ;
! onataa:onataa	VAI ;
! oni’taki:oni’taki	VAI ;
! onnatohsi:onnatohsi	VAI ;
! onnohkata’pssi:onnohkata’pssi	VAI ;
! onnohkatsi’taki:onnohkatsi’taki	VAI ;
! onootapissapi:onootapissapi	VAI ;
! onootsi:onootsi	VAI ;
! onootsi:onootsi	VAI ;
! onootsski:onootsski	VAI ;
! onootsskissapi:onootsskissapi	VAI ;
! oohkohtsskaa:oohkohtsskaa	VAI ;
! ookaa:ookaa	VAI ;
! ookataki:ookataki	VAI ;
! ookitsiihtaa:ookitsiihtaa	VAI ;
! ootaa:ootaa	VAI ;
! ootaa:ootaa	VAI ;
! ooyattsstaa:ooyattsstaa	VAI ;
! ooyi:ooyi	VAI ;
! ooyi:ooyi	VAI ;
! ooyi’kaa:ooyi’kaa	VAI ;
! ooyiitsi’taki:ooyiitsi’taki	VAI ;
! ooyissi:ooyissi	VAI ;
! ooyo’si:ooyo’si	VAI ;
! opa’taa:opa’taa	VAI ;
! opáa’taa:opáa’taa	VAI ;
! opahkimiksáaki:opahkimiksáaki	VAI ;
! opahkiminnaki:opahkiminnaki	VAI ;
! opakííyi:opakííyi	VAI ;
! opaksísttohkihtsii:opaksísttohkihtsii	VAI ;
! opaksísttohkssi:opaksísttohkssi	VAI ;
! opamoo:opamoo	VAI ;
! opasoo:opasoo	VAI ;
! opasoo:opasoo	VAI ;
! opasskoyaapikssi:opasskoyaapikssi	VAI ;
! opi:opi	VAI ;
! opiaapikkssi:opiaapikkssi	VAI ;
! opii:opii	VAI ;
! opiinaki:opiinaki	VAI ;
! opisaa:opisaa	VAI ;
! opisttoksisaanópii:opisttoksisaanópii	VAI ;
! opitsa’paohpi’yi:opitsa’paohpi’yi	VAI ;
! opitsisowoo:opitsisowoo	VAI ;
! opitsskimiksáaki:opitsskimiksáaki	VAI ;
! opóniaaki:opóniaaki	VAI ;
! opoonihkamm:opoonihkamm	VAI ;
! opotssi:opotssi	VAI ;
! opowaa’pssi:opowaa’pssi	VAI ;
! opowaoo:opowaoo	VAI ;
! ota’si:ota’si	VAI ;
! otaahsowaa:otaahsowaa	VAI ;
! otáakissi:otáakissi	VAI ;
! otaatsimi:otaatsimi	VAI ;
! otahksiniisi:otahksiniisi	VAI ;
! otahpiaaki:otahpiaaki	VAI ;
! otahsohkiaaki:otahsohkiaaki	VAI ;
! otahsohkiáapikssi:otahsohkiáapikssi	VAI ;
! otahsoo:otahsoo	VAI ;
! otahsskaohsi:otahsskaohsi	VAI ;
! otaimi:otaimi	VAI ;
! otoinahkimaa:otoinahkimaa	VAI ;
! otoinnaihtsiiyi:otoinnaihtsiiyi	VAI ;
! otonaa’ki:otonaa’ki	VAI ;
! otonaa:otonaa	VAI ;
! otonaa:otonaa	VAI ;
! otoohkohtaa:otoohkohtaa	VAI ;
! otoohsi:otoohsi	VAI ;
! otoomsoohkomi:otoomsoohkomi	VAI ;
! otoopaa:otoopaa	VAI ;
! otoowahsoohpommaa:otoowahsoohpommaa	VAI ;
! otooyitsi’taki:otooyitsi’taki	VAI ;
! ototaa:ototaa	VAI ;
! otowaanisoo:otowaanisoo	VAI ;
! otowoohkaa:otowoohkaa	VAI ;
! otoyiimsskaa:otoyiimsskaa	VAI ;
! otsi:otsi	VAI ;
! otsi’tsiiyi:otsi’tsiiyi	VAI ;
! otsikihtaa:otsikihtaa	VAI ;
! otsimihkiaattsiiyi:otsimihkiaattsiiyi	VAI ;
! otsimotaa:otsimotaa	VAI ;
! otsisa’kaa:otsisa’kaa	VAI ;
! ottaki:ottaki	VAI ;
! ottsiimi:ottsiimi	VAI ;
! ottsiimsskaa:ottsiimsskaa	VAI ;
! oy’ssi:oy’ssi	VAI ;
! oyiisskimaa:oyiisskimaa	VAI ;
! oyimmohsi:oyimmohsi	VAI ;
! oyitsi’taki:oyitsi’taki	VAI ;
! oyitsi’taki:oyitsi’taki	VAI ;
! paahkóóhsinihkaa:paahkóóhsinihkaa	VAI ;
! sa’kapaao:sa’kapaao	VAI ;
! sa’kapisttotsi:sa’kapisttotsi	VAI ;
! sa’ksisakimaa:sa’ksisakimaa	VAI ;
! sa’kssoyi:sa’kssoyi	VAI ;
! sa’naa:sa’naa	VAI ;
! saaami:saaami	VAI ;
! sááamisttotsi:sááamisttotsi	VAI ;
! saahksstssi:saahksstssi	VAI ;
! saakoapinihkaa:saakoapinihkaa	VAI ;
! saakohsoyi:saakohsoyi	VAI ;
! saakoowotsikkinihkaa:saakoowotsikkinihkaa	VAI ;
! saaksinattsoohsi:saaksinattsoohsi	VAI ;
! saaksini:saaksini	VAI ;
! sáami:sáami	VAI ;
! saao’taki:saao’taki	VAI ;
! saapohpi’yi:saapohpi’yi	VAI ;
! saata’pssi:saata’pssi	VAI ;
! saataki:saataki	VAI ;
! saatstsaa:saatstsaa	VAI ;
! saaya’pssi:saaya’pssi	VAI ;
! saayii:saayii	VAI ;
! saayiitapiiyi:saayiitapiiyi	VAI ;
! sahpió’kaasi:sahpió’kaasi	VAI ;
! sai’koyi:sai’koyi	VAI ;
! sai’piyi:sai’piyi	VAI ;
! sai’sapitapííyi:sai’sapitapííyi	VAI ;
! sai’sokkita’pssi:sai’sokkita’pssi	VAI ;
! saihpiyi:saihpiyi	VAI ;
! saikinnssi:saikinnssi	VAI ;
! saiksisaa:saiksisaa	VAI ;
! saiksisttoo:saiksisttoo	VAI ;
! sainakoi’sstaa:sainakoi’sstaa	VAI ;
! saipioohsi:saipioohsi	VAI ;
! saipokomsstsimaa:saipokomsstsimaa	VAI ;
! saipsstááki:saipsstááki	VAI ;
! saipstaahkaa:saipstaahkaa	VAI ;
! saipstaahkohki:saipstaahkohki	VAI ;
! saisskihssoyi:saisskihssoyi	VAI ;
! saisskinaa:saisskinaa	VAI ;
! saisskítsimaa:saisskítsimaa	VAI ;
! saisttoo:saisttoo	VAI ;
! saisttsipatákkaayayi:saisttsipatákkaayayi	VAI ;
! saitami:saitami	VAI ;
! saittsíkaapiksistaki:saittsíkaapiksistaki	VAI ;
! sakaka’pssi:sakaka’pssi	VAI ;
! sakakohkomi:sakakohkomi	VAI ;
! sakonimmaa:sakonimmaa	VAI ;
! saksi:saksi	VAI ;
! sánamaa:sánamaa	VAI ;
! sao’ohka’pssi:sao’ohka’pssi	VAI ;
! sao’ohpísstsa’pssi:sao’ohpísstsa’pssi	VAI ;
! saohkiaaki:saohkiaaki	VAI ;
! saokihtsii:saokihtsii	VAI ;
! saokítsiisi:saokítsiisi	VAI ;
! saoksíkaakii:saoksíkaakii	VAI ;
! saoksikínsstsaaki:saoksikínsstsaaki	VAI ;
! saotsikkinihkaa:saotsikkinihkaa	VAI ;
! saottsisskaa:saottsisskaa	VAI ;
! sapa’pssi:sapa’pssi	VAI ;
! sapá’tsima’pssi:sapá’tsima’pssi	VAI ;
! sapa’tstaa:sapa’tstaa	VAI ;
! sapáakáó’pii:sapáakáó’pii	VAI ;
! sapáakihtaa:sapáakihtaa	VAI ;
! sapahtsimaa:sapahtsimaa	VAI ;
! sapanii:sapanii	VAI ;
! sapanistsimm:sapanistsimm	VAI ;
! sapasai’ni:sapasai’ni	VAI ;
! sapasai’ni:sapasai’ni	VAI ;
! sapi’kínamaa:sapi’kínamaa	VAI ;
! sapi’tsii:sapi’tsii	VAI ;
! sapihkahtaa:sapihkahtaa	VAI ;
! sapihtsimaa:sapihtsimaa	VAI ;
! sapiipommaa:sapiipommaa	VAI ;
! sapika’si:sapika’si	VAI ;
! sapikamaa:sapikamaa	VAI ;
! sapikamatsstaa:sapikamatsstaa	VAI ;
! sapikinao’taki:sapikinao’taki	VAI ;
! sapo’kinihkaa:sapo’kinihkaa	VAI ;
! sápohkimaa:sápohkimaa	VAI ;
! saponsstaa:saponsstaa	VAI ;
! sapoo:sapoo	VAI ;
! sapopii:sapopii	VAI ;
! sapskaohsi:sapskaohsi	VAI ;
! sapspihkaa:sapspihkaa	VAI ;
! satáí’poyi:satáí’poyi	VAI ;
! sataissi:sataissi	VAI ;
! satsinísstaki:satsinísstaki	VAI ;
! sattsikohtaa:sattsikohtaa	VAI ;
! sawohkaanii:sawohkaanii	VAI ;
! sawohkoyi’taki:sawohkoyi’taki	VAI ;
! sawohpisstsa’pssi:sawohpisstsa’pssi	VAI ;
! sayááhkimaa:sayááhkimaa	VAI ;
! sayi:sayi	VAI ;
! sayi’tsimaa:sayi’tsimaa	VAI ;
! sayiipa’si:sayiipa’si	VAI ;
! sayínakoyi:sayínakoyi	VAI ;
! sayínsskaka’pssi:sayínsskaka’pssi	VAI ;
! sayippoma’pssi:sayippoma’pssi	VAI ;
! sayíppomiksimsstaa:sayíppomiksimsstaa	VAI ;
! sayitapiiyi:sayitapiiyi	VAI ;
! si’kaanomaahkaa:si’kaanomaahkaa	VAI ;
! si’kióóhsi:si’kióóhsi	VAI ;
! si’kopiaanii:si’kopiaanii	VAI ;
! siikaasi:siikaasi	VAI ;
! siiksiksaapi’maa:siiksiksaapi’maa	VAI ;
! síini’taki:síini’taki	VAI ;
! siistonaa’pssi:siistonaa’pssi	VAI ;
! siitami:siitami	VAI ;
! sika’pssi:sika’pssi	VAI ;
! sikahkapiniáápikssi:sikahkapiniáápikssi	VAI ;
! sikahkihka’si:sikahkihka’si	VAI ;
! sikapistaa:sikapistaa	VAI ;
! sikimi:sikimi	VAI ;
! sikkohsaki:sikkohsaki	VAI ;
! siksi’poyi:siksi’poyi	VAI ;
! siksikimssimaa:siksikimssimaa	VAI ;
! siksináámm:siksináámm	VAI ;
! simsskini:simsskini	VAI ;
! sínaakia’tsii:sínaakia’tsii	VAI ;
! sinái’tômiisi:sinái’tômiisi	VAI ;
! sínaohsi:sínaohsi	VAI ;
! sisaapittaki:sisaapittaki	VAI ;
! sisákksskii:sisákksskii	VAI ;
! sísapo’ka’pssi:sísapo’ka’pssi	VAI ;
! sisapo’koo:sisapo’koo	VAI ;
! sisiksináani:sisiksináani	VAI ;
! sisoyi:sisoyi	VAI ;
! sisoyi:sisoyi	VAI ;
! sistsikoo:sistsikoo	VAI ;
! sistsíkoo:sistsíkoo	VAI ;
! sistsiksskiaaki:sistsiksskiaaki	VAI ;
! sistsikstskaa:sistsikstskaa	VAI ;
! sitokoo:sitokoo	VAI ;
! sohkataksaapini:sohkataksaapini	VAI ;
! sohkoyissi:sohkoyissi	VAI ;
! soi’sstsikaohsi:soi’sstsikaohsi	VAI ;
! soi’stsípikiaaki:soi’stsípikiaaki	VAI ;
! soka’pssi:soka’pssi	VAI ;
! sokai’piiyi:sokai’piiyi	VAI ;
! sokimmohsi:sokimmohsi	VAI ;
! sokottaa:sokottaa	VAI ;
sokoyii:sokoyii	VAI ;
! soksistawa’si:soksistawa’si	VAI ;
! soksistomi:soksistomi	VAI ;
! somaananíí’poyi:somaananíí’poyi	VAI ;
! somaananiipitsi:somaananiipitsi	VAI ;
! somo’si:somo’si	VAI ;
! soo:soo	VAI ;
! soohtsissi:soohtsissi	VAI ;
! sóómihtsoohsi:sóómihtsoohsi	VAI ;
! sóomini:sóomini	VAI ;
! soopoyóóyihkaa:soopoyóóyihkaa	VAI ;
! sootamsstaa:sootamsstaa	VAI ;
! sootokiaawattsa’pssi:sootokiaawattsa’pssi	VAI ;
! sootomaki:sootomaki	VAI ;
! sootsi’kaa:sootsi’kaa	VAI ;
! sooyinnimaa:sooyinnimaa	VAI ;
! sopoksistawa’si:sopoksistawa’si	VAI ;
! sopomitaka’si:sopomitaka’si	VAI ;
! sopomsstaa:sopomsstaa	VAI ;
! sopowahtsi’si:sopowahtsi’si	VAI ;
! sopowatsistotoohsi:sopowatsistotoohsi	VAI ;
! sopoya’payoohtsimi:sopoya’payoohtsimi	VAI ;
! sopoya’pssi:sopoya’pssi	VAI ;
! sopoyi:sopoyi	VAI ;
! sopoyiipitsi:sopoyiipitsi	VAI ;
! sotánikimaa:sotánikimaa	VAI ;
! sowaanopii:sowaanopii	VAI ;
! sowóo:sowóo	VAI ;
! sowottsi:sowottsi	VAI ;
! soyisi:soyisi	VAI ;
! soyoohpi’yi:soyoohpi’yi	VAI ;
! ssaahsinaa:ssaahsinaa	VAI ;
! ssaaksisttakaaki:ssaaksisttakaaki	VAI ;
! ssaki’taki:ssaki’taki	VAI ;
! ssanisttsi:ssanisttsi	VAI ;
! ssapi:ssapi	VAI ;
! ssiihkinááwaatsi:ssiihkinááwaatsi	VAI ;
! ssiikaasi:ssiikaasi	VAI ;
! ssiikaawaatsi:ssiikaawaatsi	VAI ;
! ssiikiniistsi:ssiikiniistsi	VAI ;
! ssiistsi:ssiistsi	VAI ;
! ssikoo:ssikoo	VAI ;
! ssikopii:ssikopii	VAI ;
! ssikotoyiipasskaa:ssikotoyiipasskaa	VAI ;
! ssiksínaasi:ssiksínaasi	VAI ;
! ssímihkaa:ssímihkaa	VAI ;
! ssisskiitsi:ssisskiitsi	VAI ;
! ssisskioohsi:ssisskioohsi	VAI ;
! ssitsimaa:ssitsimaa	VAI ;
! sskaa:sskaa	VAI ;
! sskáakanii:sskáakanii	VAI ;
! sskai’taki:sskai’taki	VAI ;
! sskao’mitaoopikkini:sskao’mitaoopikkini	VAI ;
! sski’tstaa:sski’tstaa	VAI ;
! sskíinaa:sskíinaa	VAI ;
! sskimaa:sskimaa	VAI ;
! sskitapoo:sskitapoo	VAI ;
! sskitssi:sskitssi	VAI ;
! sskohpi:sskohpi	VAI ;
! sskohtoistotoohsi:sskohtoistotoohsi	VAI ;
! sskohtoitapiiyi:sskohtoitapiiyi	VAI ;
! sskohtoyimohsi:sskohtoyimohsi	VAI ;
! sskonaki:sskonaki	VAI ;
! sskonáta’pssi:sskonáta’pssi	VAI ;
! sskoo:sskoo	VAI ;
! ssksi:ssksi	VAI ;
! ssksikayaa:ssksikayaa	VAI ;
! ssksinimá’tstohki:ssksinimá’tstohki	VAI ;
! ssksipoaoo:ssksipoaoo	VAI ;
! sskskomaa:sskskomaa	VAI ;
! ssksksinihka:ssksksinihka	VAI ;
! ssoka’pssi:ssoka’pssi	VAI ;
! ssoksi:ssoksi	VAI ;
! ssoohkimaa:ssoohkimaa	VAI ;
! ssoohsi:ssoohsi	VAI ;
! sspíípioohsi:sspíípioohsi	VAI ;
! sspikinsstsaaki:sspikinsstsaaki	VAI ;
! sspiksíkkohpai’piiyi:sspiksíkkohpai’piiyi	VAI ;
! sspikssi:sspikssi	VAI ;
! sspimi:sspimi	VAI ;
! sspitaa:sspitaa	VAI ;
! sspiwóo:sspiwóo	VAI ;
! sspommihtaa:sspommihtaa	VAI ;
! sspomóo:sspomóo	VAI ;
! sspssi:sspssi	VAI ;
! sstaa:sstaa	VAI ;
! sstaa:sstaa	VAI ;
! sstaahkahtaa:sstaahkahtaa	VAI ;
! sstáásiisi:sstáásiisi	VAI ;
! sstáásimmohsi:sstáásimmohsi	VAI ;
! sstahpíkihka’si:sstahpíkihka’si	VAI ;
! sstahpíkimmohsi:sstahpíkimmohsi	VAI ;
! sstahpikssi:sstahpikssi	VAI ;
! sstaoka’tskaa:sstaoka’tskaa	VAI ;
! sstatanssi:sstatanssi	VAI ;
! sstatsska’si:sstatsska’si	VAI ;
! sstayi:sstayi	VAI ;
! ssto’si:ssto’si	VAI ;
! sstoksiinao’si:sstoksiinao’si	VAI ;
! sstoopii:sstoopii	VAI ;
! sstoyíímsstaa:sstoyíímsstaa	VAI ;
! sstoyísi:sstoyísi	VAI ;
! sstsaaka’si:sstsaaka’si	VAI ;
! sstsiihkiitaa:sstsiihkiitaa	VAI ;
! sstsiipihtaki:sstsiipihtaki	VAI ;
! sstsiisi:sstsiisi	VAI ;
! sstsiiyi:sstsiiyi	VAI ;
! sstsikoni’kaki:sstsikoni’kaki	VAI ;
! sstsimiiyi:sstsimiiyi	VAI ;
! sstsímotsiiyi:sstsímotsiiyi	VAI ;
! sstsimssi:sstsimssi	VAI ;
! sstsimsstaa:sstsimsstaa	VAI ;
! sstsinaa:sstsinaa	VAI ;
! sstsipísiisi:sstsipísiisi	VAI ;
! sstsipisimaa:sstsipisimaa	VAI ;
! sstskáki:sstskáki	VAI ;
! sstskimihkaki:sstskimihkaki	VAI ;
! sstso’taki:sstso’taki	VAI ;
! sstssimaa:sstssimaa	VAI ;
! sstsskiisi:sstsskiisi	VAI ;
! sta’toksááki:sta’toksááki	VAI ;
! tsimayi:tsimayi	VAI ;
! wa’kiaakii:wa’kiaakii	VAI ;
! wa’kihtaki:wa’kihtaki	VAI ;
! wa’kíkaasi:wa’kíkaasi	VAI ;
! wa’kíkaihtsi:wa’kíkaihtsi	VAI ;
! wa’kikaihtsii:wa’kikaihtsii	VAI ;
! wa’komootsii:wa’komootsii	VAI ;
! wa’kotá’pssi:wa’kotá’pssi	VAI ;
! wa’kotsiiyi:wa’kotsiiyi	VAI ;
! wa’kotsistotsimaa:wa’kotsistotsimaa	VAI ;
! wa’koyihka’si:wa’koyihka’si	VAI ;
! wa’piisi:wa’piisi	VAI ;
! wa’psskaa:wa’psskaa	VAI ;
! wa’saisskapihtaa:wa’saisskapihtaa	VAI ;
! wa’siiyi:wa’siiyi	VAI ;
! wa’tsimaa:wa’tsimaa	VAI ;
! wa’yi:wa’yi	VAI ;
! waahkaniaaki:waahkaniaaki	VAI ;
waahkayi:waahkayi	VAI ;
! waahkiitaa:waahkiitaa	VAI ;
! waahko’si:waahko’si	VAI ;
! waahko’sskaa:waahko’sskaa	VAI ;
! waahkoma’taa:waahkoma’taa	VAI ;
! waahkoma’taahkohki:waahkoma’taahkohki	VAI ;
! waahkomi:waahkomi	VAI ;
! waahkoomohsi:waahkoomohsi	VAI ;
! waahpatottsii:waahpatottsii	VAI ;
! waahso:waahso	VAI ;
! waahtaayi’maa:waahtaayi’maa	VAI ;
! waahtsimaa:waahtsimaa	VAI ;
! waahtsowaapiksistsimaa:waahtsowaapiksistsimaa	VAI ;
! waaka’taki:waaka’taki	VAI ;
! waakáa’tsiiyi:waakáa’tsiiyi	VAI ;
! waakáínaamaahkaa:waakáínaamaahkaa	VAI ;
! waakámmaa:waakámmaa	VAI ;
! waakanaki:waakanaki	VAI ;
! waakanohsi:waakanohsi	VAI ;
! waakayi:waakayi	VAI ;
! waakiihka’si:waakiihka’si	VAI ;
! waakiipitsi:waakiipitsi	VAI ;
! waakissi:waakissi	VAI ;
! waako’pihtaa:waako’pihtaa	VAI ;
! waakohkiisi:waakohkiisi	VAI ;
! waakohkimaa:waakohkimaa	VAI ;
! waakohsimaa:waakohsimaa	VAI ;
! waakohsoyi:waakohsoyi	VAI ;
! waakokaa’tsii:waakokaa’tsii	VAI ;
! waakomimmihtaa:waakomimmihtaa	VAI ;
! waakomitapiiyi:waakomitapiiyi	VAI ;
! waakomitsiihtaa:waakomitsiihtaa	VAI ;
! waakootsa’pssi:waakootsa’pssi	VAI ;
! waakóótsa’pssiihka’si:waakóótsa’pssiihka’si	VAI ;
! waakootsaayi:waakootsaayi	VAI ;
! waaksipistaa:waaksipistaa	VAI ;
! waaksistooyi’taki:waaksistooyi’taki	VAI ;
! waamato’simaa:waamato’simaa	VAI ;
! waamatonssoyi:waamatonssoyi	VAI ;
! waami:waami	VAI ;
! waamiao’pii:waamiao’pii	VAI ;
! waamisoo:waamisoo	VAI ;
! waamisskapi:waamisskapi	VAI ;
! waamiwa’si:waamiwa’si	VAI ;
! waamohsi:waamohsi	VAI ;
! waamohsikahkaa:waamohsikahkaa	VAI ;
! waamokapistaa:waamokapistaa	VAI ;
! waana’kimaa:waana’kimaa	VAI ;
! waana’ssoyi:waana’ssoyi	VAI ;
! waanao’ki’si:waanao’ki’si	VAI ;
! waanaoyitanii:waanaoyitanii	VAI ;
! waanatsinaa:waanatsinaa	VAI ;
! waanii:waanii	VAI ;
! waanii:waanii	VAI ;
! waanii:waanii	VAI ;
! waanistápaoo:waanistápaoo	VAI ;
! waanistsi’taki:waanistsi’taki	VAI ;
! waanistsinaa:waanistsinaa	VAI ;
! waanisttsi:waanisttsi	VAI ;
! waanisttsi:waanisttsi	VAI ;
! waanoohpa’pssi:waanoohpa’pssi	VAI ;
! waanoyo’si:waanoyo’si	VAI ;
! waapatsii’yi:waapatsii’yi	VAI ;
! waapatsska’si:waapatsska’si	VAI ;
! waapi’maa:waapi’maa	VAI ;
! waapiikamaa:waapiikamaa	VAI ;
! waapiiwaanitapiiyi:waapiiwaanitapiiyi	VAI ;
! waapikssi1:waapikssi1	VAI ;
! waapikssi2:waapikssi2	VAI ;
! waapiksski:waapiksski	VAI ;
! waapína’ki:waapína’ki	VAI ;
! waapínao’si:waapínao’si	VAI ;
! waapisoyiina:waapisoyiina	VAI ;
! waapitsíkamaa:waapitsíkamaa	VAI ;
! waapitsipoyi:waapitsipoyi	VAI ;
! waapo’ka’siisi:waapo’ka’siisi	VAI ;
! waapo’kapáao:waapo’kapáao	VAI ;
! waapo’ksiistsi:waapo’ksiistsi	VAI ;
! waapo’pi:waapo’pi	VAI ;
! waapoyiihkini:waapoyiihkini	VAI ;
! waapsstsitsikini:waapsstsitsikini	VAI ;
! waasai’ni:waasai’ni	VAI ;
! waasani’niipitsi:waasani’niipitsi	VAI ;
! waasanii:waasanii	VAI ;
! waata’pihkaa:waata’pihkaa	VAI ;
! waata’pssoyi:waata’pssoyi	VAI ;
! waata’yayi:waata’yayi	VAI ;
! waatahsinaa:waatahsinaa	VAI ;
! waatanimmaipasskaa:waatanimmaipasskaa	VAI ;
! waatapoka’yi:waatapoka’yi	VAI ;
! waataponisskaa:waataponisskaa	VAI ;
! waato’si:waato’si	VAI ;
! waatoksipistaa:waatoksipistaa	VAI ;
! waatoyínnayi:waatoyínnayi	VAI ;
! waatsimihka’si:waatsimihka’si	VAI ;
! waatsímma’pssi:waatsímma’pssi	VAI ;
! waatsimoyihkaa:waatsimoyihkaa	VAI ;
! waattsiihka’si:waattsiihka’si	VAI ;
! waattsisskii:waattsisskii	VAI ;
! waattsiyi:waattsiyi	VAI ;
! waattsoohkitopii:waattsoohkitopii	VAI ;
! waawá’kimaa:waawá’kimaa	VAI ;
! waawa’kinisoo:waawa’kinisoo	VAI ;
! waawaattsisowoo:waawaattsisowoo	VAI ;
! waawahkaa:waawahkaa	VAI ;
! waawahkaotsiiyi:waawahkaotsiiyi	VAI ;
! waawai’skapi:waawai’skapi	VAI ;
! waawakaapikssi:waawakaapikssi	VAI ;
! waawakksi:waawakksi	VAI ;
! waawammaa:waawammaa	VAI ;
! waawao’píniisi:waawao’píniisi	VAI ;
! waawapistaa:waawapistaa	VAI ;
! waawapohsi:waawapohsi	VAI ;
! waawatoyaapikssi:waawatoyaapikssi	VAI ;
! waawattamohsi:waawattamohsi	VAI ;
! waawattoo:waawattoo	VAI ;
! waawattoohsi:waawattoohsi	VAI ;
! waawooka’pssi:waawooka’pssi	VAI ;
! waawowaoo:waawowaoo	VAI ;
! waayaksstooki:waayaksstooki	VAI ;
! waayi’sipissaa:waayi’sipissaa	VAI ;
! wai’piiyi:wai’piiyi	VAI ;
! wai’tsinimaa:wai’tsinimaa	VAI ;
! wakkay’sspi:wakkay’sspi	VAI ;
! wakkayitsiihtaa:wakkayitsiihtaa	VAI ;
! wakkioo:wakkioo	VAI ;
! waoo’ssi:waoo’ssi	VAI ;
! waookaasi:waookaasi	VAI ;
! waooksiisi:waooksiisi	VAI ;
! watapoka’yi:watapoka’yi	VAI ;
! wáttsa’pssi:wáttsa’pssi	VAI ;
! wattsáakiihka’si:wattsáakiihka’si	VAI ;
! wattsipamaa:wattsipamaa	VAI ;
! wattsisski:wattsisski	VAI ;
! wayaamini:wayaamini	VAI ;
! wayákiitoo:wayákiitoo	VAI ;
! wayaksipistaa:wayaksipistaa	VAI ;
! wayami’tsim:wayami’tsim	VAI ;
! wayamoo:wayamoo	VAI ;
! wayikinaa:wayikinaa	VAI ;
! wowohkaa:wowohkaa	VAI ;
! yaahkioohsi:yaahkioohsi	VAI ;
! yaahkoi’sstaaki:yaahkoi’sstaaki	VAI ;
! yaahsi’taki:yaahsi’taki	VAI ;
! yaahssi:yaahssi	VAI ;
! yaahsssapi:yaahsssapi	VAI ;
! yaakááhkimaa:yaakááhkimaa	VAI ;
! yaakaapiksistsimaa:yaakaapiksistsimaa	VAI ;
! yáakatoksipistaa:yáakatoksipistaa	VAI ;
! yáaki’taa:yáaki’taa	VAI ;
! yáakihkiniiyi:yáakihkiniiyi	VAI ;
! yáakihtaa:yáakihtaa	VAI ;
! yáakihtaki:yáakihtaki	VAI ;
! yáakihtsiiyi:yáakihtsiiyi	VAI ;
! yáakohkimmaa:yáakohkimmaa	VAI ;
! yáakohkinsstaa:yáakohkinsstaa	VAI ;
! yáakohkipistaa:yáakohkipistaa	VAI ;
! yáakokiiyi:yáakokiiyi	VAI ;
! yáakotoahsimi:yáakotoahsimi	VAI ;
! yáakotsi’tsiiyi:yáakotsi’tsiiyi	VAI ;
! yáakowayi:yáakowayi	VAI ;
! yáaksiisattstaa:yáaksiisattstaa	VAI ;
! yáaksiisi:yáaksiisi	VAI ;
! yáaksiksaaki:yáaksiksaaki	VAI ;
! yáaksinao’si:yáaksinao’si	VAI ;
! yáaksínao’si:yáaksínao’si	VAI ;
! yáaksisakiaaki:yáaksisakiaaki	VAI ;
! yáaksissksimmaa:yáaksissksimmaa	VAI ;
! yáaksistotoohsi:yáaksistotoohsi	VAI ;
! yáaksistsiipisski:yáaksistsiipisski	VAI ;
! yáakssi’kaa:yáakssi’kaa	VAI ;
! yáaksstsitsiki:yáaksstsitsiki	VAI ;
! yaamoyi:yaamoyi	VAI ;
! yaamoyíi’poyi:yaamoyíi’poyi	VAI ;
! yaamsskiaaki:yaamsskiaaki	VAI ;
! yaamsstsinnimaa:yaamsstsinnimaa	VAI ;
! yáapi:yáapi	VAI ;
! yáápíí’poyi:yáápíí’poyi	VAI ;
! yáapiiniiwana’si:yáapiiniiwana’si	VAI ;
! yáapittahsi:yáapittahsi	VAI ;
! yáápstsaaki:yáápstsaaki	VAI ;
! yaapstsiiyi:yaapstsiiyi	VAI ;
! yaatoo:yaatoo	VAI ;
! yaatsskinaa:yaatsskinaa	VAI ;
! yamaakioko’si:yamaakioko’si	VAI ;
! yi’tsaawaahkaa:yi’tsaawaahkaa	VAI ;
! yiimaapitsi:yiimaapitsi	VAI ;
! yiinapanii:yiinapanii	VAI ;
! yiinapanssi:yiinapanssi	VAI ;
! yiinííwaahkaa:yiinííwaahkaa	VAI ;
! yiistahtaa:yiistahtaa	VAI ;
! yiistahtsimaa:yiistahtsimaa	VAI ;
! yiistapoo:yiistapoo	VAI ;
! yiistapssi:yiistapssi	VAI ;
! yiistapsskimaa:yiistapsskimaa	VAI ;
! yiistomsskoohsi:yiistomsskoohsi	VAI ;
! yiitsiihtaa:yiitsiihtaa	VAI ;
! yiitsimaa:yiitsimaa	VAI ;
! yiitsimaahkaa:yiitsimaahkaa	VAI ;
! yiitsittsimaa:yiitsittsimaa	VAI ;
! yimmi:yimmi	VAI ;
! yiniyi’taki:yiniyi’taki	VAI ;
! yinnimaa:yinnimaa	VAI ;
! yissi:yissi	VAI ;
! yisski:yisski	VAI ;
! yisskihtsiiyi:yisskihtsiiyi	VAI ;
! yisskoo:yisskoo	VAI ;
! yisskoyipistaa:yisskoyipistaa	VAI ;
! yissksimmaa:yissksimmaa	VAI ;
! yissoo:yissoo	VAI ;
! yisstooki:yisstooki	VAI ;
! yisstoyi:yisstoyi	VAI ;
! yisstsa’pssi:yisstsa’pssi	VAI ;
! yisstsáánohkiaaki:yisstsáánohkiaaki	VAI ;
! yisstsaanopii:yisstsaanopii	VAI ;
! yisstsi’kini:yisstsi’kini	VAI ;
! yisstsiiyi:yisstsiiyi	VAI ;
! yo’kaa:yo’kaa	VAI ;
! yo’kaahtaa:yo’kaahtaa	VAI ;
! yo’káánipohsi:yo’káánipohsi	VAI ;
! yo’kaanopii:yo’kaanopii	VAI ;
! yo’kimaa:yo’kimaa	VAI ;
! yo’kimaa’tsi:yo’kimaa’tsi	VAI ;
! yoisstskaohsi:yoisstskaohsi	VAI ;
! yoohkíítsi’taki:yoohkíítsi’taki	VAI ;
! yoohkimaa:yoohkimaa	VAI ;
! yoohksipistaa:yoohksipistaa	VAI ;
! yoohksipoyi:yoohksipoyi	VAI ;
! yoohksskinihkaa:yoohksskinihkaa	VAI ;
! yoohsiniina:yoohsiniina	VAI ;
! yoohsíniisi:yoohsíniisi	VAI ;
! yoohtohkoohsi:yoohtohkoohsi	VAI ;
! yoohtsimi:yoohtsimi	VAI ;
! yookstsimaa:yookstsimaa	VAI ;
! yoomaahkaa:yoomaahkaa	VAI ;
! yóomi:yóomi	VAI ;
! yootsiimssta’si:yootsiimssta’si	VAI ;
! yootsipinaa:yootsipinaa	VAI ;
! a’pihkahtaki:a’pihkahtaki	VAI ;
! á’pistotaki:á’pistotaki	VAI ;
! a’písttaapiksistaki:a’písttaapiksistaki	VAI ;
! á’po’taki:á’po’taki	VAI ;
! a’psskaki:a’psskaki	VAI ;
! a’psstaki:a’psstaki	VAI ;
! aotokiaaki:aotokiaaki	VAI ;
! i’ksino’taki:i’ksino’taki	VAI ;
! i’nikki:i’nikki	VAI ;
! i’tsikanihkaki:i’tsikanihkaki	VAI ;
! i’tsinssaki:i’tsinssaki	VAI ;
! i’tsippoyi’kaki:i’tsippoyi’kaki	VAI ;
! i’tsksoyi:i’tsksoyi	VAI ;
! i’tsksoyi:i’tsksoyi	VAI ;
! i’yittaki:i’yittaki	VAI ;
! ihkiitaa:ihkiitaa	VAI ;
! ihkssaki:ihkssaki	VAI ;
! ihtatsikiooyi:ihtatsikiooyi	VAI ;
! ihtsisttaki:ihtsisttaki	VAI ;
! ii’yittaki:ii’yittaki	VAI ;
! iipistotaki:iipistotaki	VAI ;
! iitsittaki:iitsittaki	VAI ;
! iitsskaahkio’taki:iitsskaahkio’taki	VAI ;
! ika’kiaaki:ika’kiaaki	VAI ;
! ika’kstaki:ika’kstaki	VAI ;
! ikáapiksistaki:ikáapiksistaki	VAI ;
! ikahksiststaki:ikahksiststaki	VAI ;
! ikaisínaaki:ikaisínaaki	VAI ;
! ikano’taki:ikano’taki	VAI ;
! ikawai’piksistaki:ikawai’piksistaki	VAI ;
! ikawohpattsaaki:ikawohpattsaaki	VAI ;
! ikimmatsistotaki:ikimmatsistotaki	VAI ;
! ikkamistotaki:ikkamistotaki	VAI ;
! ikkiaaki:ikkiaaki	VAI ;
! ikkiniihkimiksaaki:ikkiniihkimiksaaki	VAI ;
! ikkitstaki:ikkitstaki	VAI ;
! ikkstsinio’taki:ikkstsinio’taki	VAI ;
! ikohkiai’piksistaki:ikohkiai’piksistaki	VAI ;
! ikohkiistotaki:ikohkiistotaki	VAI ;
! ikohkiistotaki:ikohkiistotaki	VAI ;
! ikottsaaki:ikottsaaki	VAI ;
! iksiinaki:iksiinaki	VAI ;
! iksikiinaki:iksikiinaki	VAI ;
! iksikka’pistotaki:iksikka’pistotaki	VAI ;
! iksikkiaaki:iksikkiaaki	VAI ;
! iksippoyinnaki:iksippoyinnaki	VAI ;
! iksisskstaki:iksisskstaki	VAI ;
! innioomsstaki:innioomsstaki	VAI ;
! innisskaki:innisskaki	VAI ;
! innoohpattsaaki:innoohpattsaaki	VAI ;
! ipa’sokinnaki:ipa’sokinnaki	VAI ;
! ipahpaapiksistaki:ipahpaapiksistaki	VAI ;
! ipainssaki:ipainssaki	VAI ;
! ipaisskio’taki:ipaisskio’taki	VAI ;
! ipakksstaki:ipakksstaki	VAI ;
! ipaksstookiaaki:ipaksstookiaaki	VAI ;
! ipaninnaki:ipaninnaki	VAI ;
! ipáóo’taki:ipáóo’taki	VAI ;
! ipi’nitaki:ipi’nitaki	VAI ;
! ipíiksaaki:ipíiksaaki	VAI ;
! ipíkkiaaki:ipíkkiaaki	VAI ;
! ipiyistotaki:ipiyistotaki	VAI ;
! ipo’tstaki:ipo’tstaki	VAI ;
! ipo’tstaki:ipo’tstaki	VAI ;
! ipohko’taki:ipohko’taki	VAI ;
! ipohksiiminnaki:ipohksiiminnaki	VAI ;
! ipohksisttskiniaaki:ipohksisttskiniaaki	VAI ;
! ipommaki:ipommaki	VAI ;
! ipottaahkaki:ipottaahkaki	VAI ;
! ipssaaki:ipssaaki	VAI ;
! ipsstsiksistotaki:ipsstsiksistotaki	VAI ;
! isoomoonaki:isoomoonaki	VAI ;
! issksimataki:issksimataki	VAI ;
! istokahkaki:istokahkaki	VAI ;
! istta’pinaki:istta’pinaki	VAI ;
! isttanai’piksistaki:isttanai’piksistaki	VAI ;
! isttapinnaki:isttapinnaki	VAI ;
! isttókiaaki:isttókiaaki	VAI ;
! isttsiistotaki:isttsiistotaki	VAI ;
! isttsikááhkiaaki:isttsikááhkiaaki	VAI ;
! isttsikanistotaki:isttsikanistotaki	VAI ;
! itsisttákaaki:itsisttákaaki	VAI ;
! itskitaki:itskitaki	VAI ;
! itsspiihtaki:itsspiihtaki	VAI ;
! itstaki:itstaki	VAI ;
! mo’taki:mo’taki	VAI ;
! niitsítaki:niitsítaki	VAI ;
! o’kspanohkio’taki:o’kspanohkio’taki	VAI ;
! o’taki:o’taki	VAI ;
! o’taki:o’taki	VAI ;
! ohkomataki:ohkomataki	VAI ;
! ohkotaki:ohkotaki	VAI ;
! oksistotaki:oksistotaki	VAI ;
! okspainnaki:okspainnaki	VAI ;
! omatskahtaki:omatskahtaki	VAI ;
! omino’taki:omino’taki	VAI ;
! omowááhkiaaki:omowááhkiaaki	VAI ;
! opooksskaki:opooksskaki	VAI ;
! opoyiiksstaki:opoyiiksstaki	VAI ;
! otahksinaaki:otahksinaaki	VAI ;
! otanitaki:otanitaki	VAI ;
! otano’taki:otano’taki	VAI ;
! otawanssaki:otawanssaki	VAI ;
! otoi’tsikataki:otoi’tsikataki	VAI ;
! otsistapi’taki:otsistapi’taki	VAI ;
! oyi’taki:oyi’taki	VAI ;
! saatstaki:saatstaki	VAI ;
! saipihtaki:saipihtaki	VAI ;
! sapikaaki:sapikaaki	VAI ;
! sapstookio’taki:sapstookio’taki	VAI ;
! sátsaaki:sátsaaki	VAI ;
! satsínaaki:satsínaaki	VAI ;
! sattsikaapiksistaki:sattsikaapiksistaki	VAI ;
! sattsikano’taki:sattsikano’taki	VAI ;
! si’kaki:si’kaki	VAI ;
! siiko’taki:siiko’taki	VAI ;
! sikstaki:sikstaki	VAI ;
! sikstaki:sikstaki	VAI ;
! sínaaki:sínaaki	VAI ;
! sínaaki:sínaaki	VAI ;
! sinihtaki:sinihtaki	VAI ;
! sisiksino’taki:sisiksino’taki	VAI ;
! soi’stsipínnaki:soi’stsipínnaki	VAI ;
! sokinaki:sokinaki	VAI ;
! sonai’sskihtaki:sonai’sskihtaki	VAI ;
! ssáaki:ssáaki	VAI ;
! ssiiststaki:ssiiststaki	VAI ;
! ssinnaki:ssinnaki	VAI ;
! ssinnaki:ssinnaki	VAI ;
! sskohtoistotaki:sskohtoistotaki	VAI ;
! ssksimataki:ssksimataki	VAI ;
! sskska’taki1:sskska’taki1	VAI ;
! sskska’taki2:sskska’taki2	VAI ;
! sskska’taki3:sskska’taki3	VAI ;
! sskskaaki:sskskaaki	VAI ;
! ssksksinitaki:ssksksinitaki	VAI ;
! ssokááhkiaaki:ssokááhkiaaki	VAI ;
! sspíísao’taki:sspíísao’taki	VAI ;
! sspinnaki:sspinnaki	VAI ;
! sstaaki:sstaaki	VAI ;
! sstaki:sstaki	VAI ;
! sstaki:sstaki	VAI ;
! sstssaki:sstssaki	VAI ;
! wa’kiaaki:wa’kiaaki	VAI ;
! wa’paahkiaaki:wa’paahkiaaki	VAI ;
! waahkániksáaki:waahkániksáaki	VAI ;
! waahtsaaki:waahtsaaki	VAI ;
! waaso’kinaki:waaso’kinaki	VAI ;
! waatániaaki:waatániaaki	VAI ;
! waatohtaki:waatohtaki	VAI ;
! waawahkáísínaaki:waawahkáísínaaki	VAI ;
! waawakino’taki:waawakino’taki	VAI ;
! wai’tsinnaki:wai’tsinnaki	VAI ;
! wáíai’taki:wáíai’taki	VAI ;
! waoo’tokiaaki:waoo’tokiaaki	VAI ;
! waoo’tokiaaki:waoo’tokiaaki	VAI ;
! wayami’taki:wayami’taki	VAI ;
! yaamaahkiaaki:yaamaahkiaaki	VAI ;
! yaamsstookio’taki:yaamsstookio’taki	VAI ;
! yiinapistotaki:yiinapistotaki	VAI ;
! yiisaki:yiisaki	VAI ;
! yiistsinitaki:yiistsinitaki	VAI ;
! yinnaki:yinnaki	VAI ;
! yissksipistaki:yissksipistaki	VAI ;
yo’kiaaki:yo’kiaaki	VAI ;

LEXICON VII_STEMS
! a’paisii:a’paisii	VII ;
! aakawoo:aakawoo	VII ;
! aanistá’pii:aanistá’pii	VII ;
! aanistápanissin:aanistápanissin	VII ;
! aanistápii:aanistápii	VII ;
! aanistsii:aanistsii	VII ;
! aanistsii:aanistsii	VII ;
! aanistsinaattsi:aanistsinaattsi	VII ;
! aawoyihtsi:aawoyihtsi	VII ;
! aiistaihtsiiyi:aiistaihtsiiyi	VII ;
! akákkoma’pii:akákkoma’pii	VII ;
! anistsii:anistsii	VII ;
! apaksisttohkii:apaksisttohkii	VII ;
! apoyíínaattsi:apoyíínaattsi	VII ;
! i’kotsaapinako:i’kotsaapinako	VII ;
! i’kotsaapinako:i’kotsaapinako	VII ;
! i’ksskii:i’ksskii	VII ;
! i’nakawaatsi:i’nakawaatsi	VII ;
! i’nakohtssii:i’nakohtssii	VII ;
! i’nakohtssii:i’nakohtssii	VII ;
! i’nákohtsssi:i’nákohtsssi	VII ;
! i’ni:i’ni	VII ;
! i’pahkoo:i’pahkoo	VII ;
! i’pii:i’pii	VII ;
! i’sa’pii:i’sa’pii	VII ;
! i’sskaana’pii:i’sskaana’pii	VII ;
! i’táámiksistsiko:i’táámiksistsiko	VII ;
! i’tsii:i’tsii	VII ;
! i’tsii:i’tsii	VII ;
! i’tsinihkaa:i’tsinihkaa	VII ;
! i’tsíppoyi’kaa:i’tsíppoyi’kaa	VII ;
! i’tska’pii:i’tska’pii	VII ;
! ihkitsi:ihkitsi	VII ;
! iinikim:iinikim	VII ;
! iiso:iiso	VII ;
! iitsiksista’pii:iitsiksista’pii	VII ;
! iitsskihkaa:iitsskihkaa	VII ;
! iiyi:iiyi	VII ;
! iiyikoo:iiyikoo	VII ;
! ika’kii:ika’kii	VII ;
! ikahkapi’kaa:ikahkapi’kaa	VII ;
! ikaisii:ikaisii	VII ;
! ikámo’ta’pii:ikámo’ta’pii	VII ;
! ikia’pii:ikia’pii	VII ;
! ikimskaa:ikimskaa	VII ;
! ikinnii:ikinnii	VII ;
! ikkahsinaattsi:ikkahsinaattsi	VII ;
! ikkakii:ikkakii	VII ;
! ikkanattsi:ikkanattsi	VII ;
! ikkaniksoohpapoka:ikkaniksoohpapoka	VII ;
! ikkaniksoohpi’yi:ikkaniksoohpi’yi	VII ;
! ikkattsi:ikkattsi	VII ;
! ikkinaa’pii:ikkinaa’pii	VII ;
! ikkinisii:ikkinisii	VII ;
! ikkitsinaattsi:ikkitsinaattsi	VII ;
! ikkitsinááttsi:ikkitsinááttsi	VII ;
! ikkskii:ikkskii	VII ;
! ikkstsii:ikkstsii	VII ;
! iko’ko:iko’ko	VII ;
! ikohpi’:ikohpi’	VII ;
! ikokoto:ikokoto	VII ;
! ikóóhpapokaa:ikóóhpapokaa	VII ;
! ikooo:ikooo	VII ;
! ikoopiisopo:ikoopiisopo	VII ;
! ikotskiipoko:ikotskiipoko	VII ;
! iksiiyi:iksiiyi	VII ;
! iksikka’pii:iksikka’pii	VII ;
! iksísaako:iksísaako	VII ;
! iksissta’pii:iksissta’pii	VII ;
! iksisstoka’pii:iksisstoka’pii	VII ;
! iksistokomi:iksistokomi	VII ;
! iksistoyi:iksistoyi	VII ;
! iksistsii:iksistsii	VII ;
! iksistsikó:iksistsikó	VII ;
! iksistsikoinaattsi:iksistsikoinaattsi	VII ;
! iksisttaana’pii:iksisttaana’pii	VII ;
! iksisttoihtsi:iksisttoihtsi	VII ;
! iksisttotsa’pii:iksisttotsa’pii	VII ;
! iksisttoyisi:iksisttoyisi	VII ;
! iksoyihtsii:iksoyihtsii	VII ;
! iksskanáótonni:iksskanáótonni	VII ;
! immaka’pii:immaka’pii	VII ;
! immi:immi	VII ;
! immiko:immiko	VII ;
! immoyii:immoyii	VII ;
! inaattsi:inaattsi	VII ;
! inááttsi:inááttsi	VII ;
! inako:inako	VII ;
! inákoi:inákoi	VII ;
! innisi:innisi	VII ;
! innoyi:innoyi	VII ;
! inoka’pii:inoka’pii	VII ;
! insspa’pii:insspa’pii	VII ;
! insstawa’pii:insstawa’pii	VII ;
! ipa’ksiksini’kaa:ipa’ksiksini’kaa	VII ;
! ipahka’pii:ipahka’pii	VII ;
! ipahkai’mimm:ipahkai’mimm	VII ;
! ipahksikaimo:ipahksikaimo	VII ;
! ipahksimo:ipahksimo	VII ;
! ipahsii:ipahsii	VII ;
! ipahtsa’pii:ipahtsa’pii	VII ;
! ipainihkaa:ipainihkaa	VII ;
! ipáísstsitsiimi’kaa:ipáísstsitsiimi’kaa	VII ;
! ipaitsii:ipaitsii	VII ;
! ipákksii:ipákksii	VII ;
! ipakksii:ipakksii	VII ;
! ipaksksisskaa:ipaksksisskaa	VII ;
! ipákssaisstoyi:ipákssaisstoyi	VII ;
! ipáni:ipáni	VII ;
! ipanssi:ipanssi	VII ;
! ipasskata’pii:ipasskata’pii	VII ;
ipáttsii:ipáttsii	VII ;
! ipattsikanittsi:ipattsikanittsi	VII ;
! ipi’ka’pii:ipi’ka’pii	VII ;
! ipiiyinaattsi:ipiiyinaattsi	VII ;
! ipisátá’pii:ipisátá’pii	VII ;
! ipísspii:ipísspii	VII ;
! ipísttanisii:ipísttanisii	VII ;
! ipiwa’pii:ipiwa’pii	VII ;
! ipoipoka:ipoipoka	VII ;
! ipoksskaa:ipoksskaa	VII ;
! ipómikka’pii:ipómikka’pii	VII ;
! ipoonihkaa:ipoonihkaa	VII ;
! íppiihtssii:íppiihtssii	VII ;
! ipsstsikakattokiniisi:ipsstsikakattokiniisi	VII ;
! ipsstsitsiinaattsii:ipsstsitsiinaattsii	VII ;
! isamo:isamo	VII ;
! isamo:isamo	VII ;
! isattsiksi:isattsiksi	VII ;
! isimia’pii:isimia’pii	VII ;
! isinata’pii:isinata’pii	VII ;
! isitsipohtako:isitsipohtako	VII ;
! isspikii:isspikii	VII ;
! isspikii:isspikii	VII ;
! istaako:istaako	VII ;
! istsitsii:istsitsii	VII ;
! isttakoyii:isttakoyii	VII ;
! isttapoyittsi:isttapoyittsi	VII ;
! isttohki:isttohki	VII ;
! isttsá’pii:isttsá’pii	VII ;
! isttsii:isttsii	VII ;
! isttsiipii:isttsiipii	VII ;
! isttsikahko:isttsikahko	VII ;
! isttsíkaittsi:isttsíkaittsi	VII ;
! isttsikákki:isttsikákki	VII ;
! isttsikii:isttsikii	VII ;
! isttsíkssaakokotaahko:isttsíkssaakokotaahko	VII ;
! isttstsissii:isttstsissii	VII ;
! itapiksstsii:itapiksstsii	VII ;
! itapissko:itapissko	VII ;
! ito’tsisamssootaa:ito’tsisamssootaa	VII ;
! itotoisapii:itotoisapii	VII ;
! itsiiyimo:itsiiyimo	VII ;
! itsiiyipoko:itsiiyipoko	VII ;
! itsimo:itsimo	VII ;
! itsina’pii:itsina’pii	VII ;
! itsina’pii:itsina’pii	VII ;
! itsinaihtsi:itsinaihtsi	VII ;
! itsissii:itsissii	VII ;
! itsówa’pii:itsówa’pii	VII ;
! itsskihkaa:itsskihkaa	VII ;
! itssoyottaki:itssoyottaki	VII ;
! itsspa’kihtsii:itsspa’kihtsii	VII ;
! iyoomokihtsi:iyoomokihtsi	VII ;
! kííhtsipinaattsi:kííhtsipinaattsi	VII ;
! kokóto:kokóto	VII ;
! ksiistoyi:ksiistoyi	VII ;
! ksikksinaattsi:ksikksinaattsi	VII ;
! maaná’pii:maaná’pii	VII ;
! maanii:maanii	VII ;
! maanikinako:maanikinako	VII ;
! maansstoyii:maansstoyii	VII ;
! maka’pii:maka’pii	VII ;
! maohksinááttsi:maohksinááttsi	VII ;
matónni:matónni	VII ;
! matsissii:matsissii	VII ;
! matsowá’pii:matsowá’pii	VII ;
! máttsa’pii:máttsa’pii	VII ;
! mi’ksinááttsi:mi’ksinááttsi	VII ;
! miyiko:miyiko	VII ;
! miyikoo:miyikoo	VII ;
! mo’ko:mo’ko	VII ;
! náao:náao	VII ;
! náápia’pii:náápia’pii	VII ;
! ni’to:ni’to	VII ;
! niipó:niipó	VII ;
! niisó:niisó	VII ;
! níítsanaattsi:níítsanaattsi	VII ;
! niitsii:niitsii	VII ;
! niitsii:niitsii	VII ;
! niitsó:niitsó	VII ;
! niitsowá’pii:niitsowá’pii	VII ;
! nisitó:nisitó	VII ;
! noohkíítsi:noohkíítsi	VII ;
! o’kakóyi:o’kakóyi	VII ;
! o’kakoyi:o’kakoyi	VII ;
! o’kiyihtsi:o’kiyihtsi	VII ;
! o’ko:o’ko	VII ;
! o’ksiko’ko:o’ksiko’ko	VII ;
! o’kstsiki:o’kstsiki	VII ;
! o’kstsiksinaattsi:o’kstsiksinaattsi	VII ;
! o’má’pii:o’má’pii	VII ;
! o’miistsi:o’miistsi	VII ;
! o’sohkii:o’sohkii	VII ;
! o’takii:o’takii	VII ;
! o’totama’pii:o’totama’pii	VII ;
! o’tsatstsi:o’tsatstsi	VII ;
! o’tsitskihtsi:o’tsitskihtsi	VII ;
! o’tssatstsii:o’tssatstsii	VII ;
! o’tstsii:o’tstsii	VII ;
! o’tstsii:o’tstsii	VII ;
! ohka’pii:ohka’pii	VII ;
! ohkaatsi:ohkaatsi	VII ;
! ohkákotsii:ohkákotsii	VII ;
! ohkoikii:ohkoikii	VII ;
! ohkomíí:ohkomíí	VII ;
! ohkomii:ohkomii	VII ;
! ohkona’pii:ohkona’pii	VII ;
! ohkowa’pii:ohkowa’pii	VII ;
! ohkoyikii:ohkoyikii	VII ;
! ohksinitsi:ohksinitsi	VII ;
! ohpai’kímsskaa:ohpai’kímsskaa	VII ;
! ohpakóyittsi:ohpakóyittsi	VII ;
! ohpawakki:ohpawakki	VII ;
! ohpi’yi:ohpi’yi	VII ;
! ohpokii:ohpokii	VII ;
! ohpokohtssi:ohpokohtssi	VII ;
! ohpotaa:ohpotaa	VII ;
! ohpsskonaka’si:ohpsskonaka’si	VII ;
! ohtako:ohtako	VII ;
! ohto’tstsii:ohto’tstsii	VII ;
! ohtsipoka:ohtsipoka	VII ;
! oka’pihtsii:oka’pihtsii	VII ;
! oka’pii:oka’pii	VII ;
! okahsii:okahsii	VII ;
! okamo’ta’pii:okamo’ta’pii	VII ;
! okamo’tstsii:okamo’tstsii	VII ;
! oksista’pii:oksista’pii	VII ;
! okspii:okspii	VII ;
! okspii:okspii	VII ;
! okspipoko:okspipoko	VII ;
! omaohkapinako:omaohkapinako	VII ;
! omatapihtsii:omatapihtsii	VII ;
! omokihtsii:omokihtsii	VII ;
! onakia’pii:onakia’pii	VII ;
! onnatohsii:onnatohsii	VII ;
! onnohkata’pii:onnohkata’pii	VII ;
! onooksiksistsiko:onooksiksistsiko	VII ;
! opaksísttohkii:opaksísttohkii	VII ;
! opoonihkaa:opoonihkaa	VII ;
! opottsii:opottsii	VII ;
! osstsii:osstsii	VII ;
! otahkoomaiksistoyi:otahkoomaiksistoyi	VII ;
! otakó:otakó	VII ;
! otamanistsi:otamanistsi	VII ;
! otó:otó	VII ;
! otsikahko:otsikahko	VII ;
! oyíkaitsii:oyíkaitsii	VII ;
! pi’ka’pii:pi’ka’pii	VII ;
! piitsistóyi:piitsistóyi	VII ;
! saahkohtssi:saahkohtssi	VII ;
! saakoo:saakoo	VII ;
! saakotsii:saakotsii	VII ;
! saata’pii:saata’pii	VII ;
! sahpii:sahpii	VII ;
! saikimsskaa:saikimsskaa	VII ;
! saikskaa:saikskaa	VII ;
! saipihkaa:saipihkaa	VII ;
! saipikoyi:saipikoyi	VII ;
! saisi’toyi:saisi’toyi	VII ;
! sáísskii:sáísskii	VII ;
! sakaka’pii:sakaka’pii	VII ;
! sao’ohka’pii:sao’ohka’pii	VII ;
! saokihtsi:saokihtsi	VII ;
! sapa’pii:sapa’pii	VII ;
! sapanistso:sapanistso	VII ;
! sattoto’kaa:sattoto’kaa	VII ;
! sattsiksskaa:sattsiksskaa	VII ;
! sawómmita’pii:sawómmita’pii	VII ;
! sayinako:sayinako	VII ;
! sayinsskaka’pii:sayinsskaka’pii	VII ;
! sayippoma’pii:sayippoma’pii	VII ;
! si’kii:si’kii	VII ;
! si’tsii:si’tsii	VII ;
! si’tsiinaattsi:si’tsiinaattsi	VII ;
! siistonaa’pii:siistonaa’pii	VII ;
! sika’pii:sika’pii	VII ;
! sikki:sikki	VII ;
! sikkohpi’yi:sikkohpi’yi	VII ;
! sikkohsoyi:sikkohsoyi	VII ;
! sikkotsi:sikkotsi	VII ;
! siksinááttsi:siksinááttsi	VII ;
! sipioomaiksistoyi:sipioomaiksistoyi	VII ;
! skíinaattsi:skíinaattsi	VII ;
soka’pii:soka’pii	VII ;
! sootaa:sootaa	VII ;
! sopo:sopo	VII ;
! sopówatsikimi:sopówatsikimi	VII ;
! sopowatsinaattsi:sopowatsinaattsi	VII ;
! sopoyiinako:sopoyiinako	VII ;
! soyini:soyini	VII ;
! soyoopoka’si:soyoopoka’si	VII ;
! ssiinaattsi:ssiinaattsi	VII ;
! ssikáaa’si:ssikáaa’si	VII ;
! ssikáaa’si:ssikáaa’si	VII ;
! ssikssopo:ssikssopo	VII ;
! sskaa:sskaa	VII ;
! sskito’tsstsi:sskito’tsstsi	VII ;
! sskskoto’kaa:sskskoto’kaa	VII ;
! ssksksinihkaa:ssksksinihkaa	VII ;
! ssksspohpi’yi:ssksspohpi’yi	VII ;
! ssoko:ssoko	VII ;
! sspii:sspii	VII ;
! sspii:sspii	VII ;
! sspikii:sspikii	VII ;
! sstaanoko:sstaanoko	VII ;
! sstakskaa:sstakskaa	VII ;
! sstoopa’si:sstoopa’si	VII ;
! sstowa’pii:sstowa’pii	VII ;
! sstoyii:sstoyii	VII ;
! sstsi’kitsi:sstsi’kitsi	VII ;
! sstsiisapiistakoyi:sstsiisapiistakoyi	VII ;
! sstsííwa’si:sstsííwa’si	VII ;
! sstsikii:sstsikii	VII ;
! sstsipoko:sstsipoko	VII ;
! sstsisi:sstsisi	VII ;
! sstsitsíí:sstsitsíí	VII ;
! sstssaakoyi:sstssaakoyi	VII ;
! wa’kíkaoohpi’:wa’kíkaoohpi’	VII ;
! wa’soka’pii:wa’soka’pii	VII ;
! waahkanaapinako:waahkanaapinako	VII ;
! waahkiáápiksistsiko:waahkiáápiksistsiko	VII ;
! waahkowao’tstsi:waahkowao’tstsi	VII ;
! waahtaa:waahtaa	VII ;
! waakawoo:waakawoo	VII ;
! waakawoo:waakawoo	VII ;
! waamohsohpi’:waamohsohpi’	VII ;
! waamottsinaawaatsi:waamottsinaawaatsi	VII ;
! waana’si:waana’si	VII ;
! waanao’kohpi:waanao’kohpi	VII ;
! waanata’pii:waanata’pii	VII ;
! waanattsii:waanattsii	VII ;
! waanistsinaattsi:waanistsinaattsi	VII ;
! waaniya’si:waaniya’si	VII ;
! waanooksiksistsiko:waanooksiksistsiko	VII ;
! waapikii:waapikii	VII ;
! waapinako:waapinako	VII ;
! waapipittsko:waapipittsko	VII ;
! waapissahko:waapissahko	VII ;
! waapistsisskitsii:waapistsisskitsii	VII ;
! waapoyoohkittsii:waapoyoohkittsii	VII ;
! wáátahssopo:wáátahssopo	VII ;
! waatakimsskaa:waatakimsskaa	VII ;
! waatapoko:waatapoko	VII ;
! waatsistoihtsii:waatsistoihtsii	VII ;
! waawakoyii:waawakoyii	VII ;
! waawaksskaa:waawaksskaa	VII ;
! waawanoosi:waawanoosi	VII ;
! waawapokihki:waawapokihki	VII ;
! waayaksikinako:waayaksikinako	VII ;
! wakkii:wakkii	VII ;
! waokskaa:waokskaa	VII ;
! waoohkaa:waoohkaa	VII ;
! wayaksiksistsiko:wayaksiksistsiko	VII ;
! ya’takoo:ya’takoo	VII ;
! yaahki’tsimii:yaahki’tsimii	VII ;
! yaahkitsi:yaahkitsi	VII ;
! yaahsii:yaahsii	VII ;
! yiipo:yiipo	VII ;
! yissksaana’pii:yissksaana’pii	VII ;
! yisstsa’pii:yisstsa’pii	VII ;
! yoohkíítsimm:yoohkíítsimm	VII ;
! yoohsiniinaattsi:yoohsiniinaattsi	VII ;
! yootsipinaattsi:yootsipinaattsi	VII ;
! yosstsikinaisi:yosstsikinaisi	VII ;

LEXICON VTI_STEMS
! á’pai’piksi:á’pai’piksi	VTI ;
! a’panistoo:a’panistoo	VTI ;
! a’pihkahtoo:a’pihkahtoo	VTI ;
! a’pistotsi:a’pistotsi	VTI ;
! a’pistotsi:a’pistotsi	VTI ;
! a’pitsiihtatoo:a’pitsiihtatoo	VTI ;
! á’po’tsi:á’po’tsi	VTI ;
! á’pohpáttsii:á’pohpáttsii	VTI ;
! á’pohpáttski:á’pohpáttski	VTI ;
! a’psski:a’psski	VTI ;
! aanistsoo:aanistsoo	VTI ;
! áí’stamatstohkatoo:áí’stamatstohkatoo	VTI ;
! aiistohki:aiistohki	VTI ;
! attstoo:attstoo	VTI ;
! i’kókatoo:i’kókatoo	VTI ;
! i’ksino’tsi:i’ksino’tsi	VTI ;
! i’nohtoo:i’nohtoo	VTI ;
! i’nokatoo:i’nokatoo	VTI ;
! i’nssimatoo:i’nssimatoo	VTI ;
! i’piiststoo:i’piiststoo	VTI ;
! i’piiststoo:i’piiststoo	VTI ;
! i’pistotsi:i’pistotsi	VTI ;
! i’powatoo:i’powatoo	VTI ;
! i’si:i’si	VTI ;
! i’sii’tsi:i’sii’tsi	VTI ;
! i’sskatoo:i’sskatoo	VTI ;
! i’tsi:i’tsi	VTI ;
! i’tsi:i’tsi	VTI ;
! i’tsinihka’too:i’tsinihka’too	VTI ;
! i’tsinssi:i’tsinssi	VTI ;
! i’tsippoyi’ki:i’tsippoyi’ki	VTI ;
! i’tska’ki:i’tska’ki	VTI ;
! i’tsksowatoo:i’tsksowatoo	VTI ;
! ihkihsi:ihkihsi	VTI ;
! ihkiitatoo:ihkiitatoo	VTI ;
! ihkssi:ihkssi	VTI ;
! ihpiwatoo:ihpiwatoo	VTI ;
! ihtawa’pssatoo:ihtawa’pssatoo	VTI ;
! ihtsíípohtoo:ihtsíípohtoo	VTI ;
! ihtsiiyi’tsi:ihtsiiyi’tsi	VTI ;
! ihtsistta:ihtsistta	VTI ;
! ihtssi:ihtssi	VTI ;
! iipistotsi:iipistotsi	VTI ;
! iistsini:iistsini	VTI ;
! iita’pio’kii:iita’pio’kii	VTI ;
! iitsittsi:iitsittsi	VTI ;
! iitsskaahkio’tsi:iitsskaahkio’tsi	VTI ;
! iitsskaamatoo:iitsskaamatoo	VTI ;
! iitssksiiststoo:iitssksiiststoo	VTI ;
! iiyika’kimatoo:iiyika’kimatoo	VTI ;
! iiyiki’tsi:iiyiki’tsi	VTI ;
! iiyikskapatoo:iiyikskapatoo	VTI ;
! ika’ki:ika’ki	VTI ;
! ika’ki’tsi:ika’ki’tsi	VTI ;
! ika’kstsi:ika’kstsi	VTI ;
! ikáapiksi:ikáapiksi	VTI ;
! ikahkimatoo:ikahkimatoo	VTI ;
! ikahksini:ikahksini	VTI ;
! ikahksiststoo:ikahksiststoo	VTI ;
! ikai’tsi:ikai’tsi	VTI ;
! ikamo’satoo:ikamo’satoo	VTI ;
! ikamotsiipohtoo:ikamotsiipohtoo	VTI ;
! ikanihki:ikanihki	VTI ;
! ikano’tsi:ikano’tsi	VTI ;
! ikawai’piksi:ikawai’piksi	VTI ;
! ikawohpattsii:ikawohpattsii	VTI ;
! ikawohtoo:ikawohtoo	VTI ;
! ikayinni:ikayinni	VTI ;
! ikayissanistoo:ikayissanistoo	VTI ;
! iki’tawaatoo:iki’tawaatoo	VTI ;
! iki’tayissksimmatoo:iki’tayissksimmatoo	VTI ;
! iki’tsiiksowaatoo:iki’tsiiksowaatoo	VTI ;
! ikí’tsoohtoo:ikí’tsoohtoo	VTI ;
! ikiihtsi:ikiihtsi	VTI ;
! ikiikatoo:ikiikatoo	VTI ;
! ikimihkahtoo:ikimihkahtoo	VTI ;
! ikio:ikio	VTI ;
! ikippoayi’tsi:ikippoayi’tsi	VTI ;
! ikitayi’tsi:ikitayi’tsi	VTI ;
! ikitayi’tsi:ikitayi’tsi	VTI ;
! ikkaahkaanistotsi:ikkaahkaanistotsi	VTI ;
! ikkahsi’tsi:ikkahsi’tsi	VTI ;
! ikkakoyisstoo:ikkakoyisstoo	VTI ;
! ikkamssatoo:ikkamssatoo	VTI ;
! ikkatoo:ikkatoo	VTI ;
! ikkatoo:ikkatoo	VTI ;
! ikkawatoo:ikkawatoo	VTI ;
! ikkimaanatoo:ikkimaanatoo	VTI ;
! ikkiniihkimiksiiyi:ikkiniihkimiksiiyi	VTI ;
! ikkiniistotsi:ikkiniistotsi	VTI ;
! ikkitstoo:ikkitstoo	VTI ;
! ikksisitsi’tsi:ikksisitsi’tsi	VTI ;
! ikohkiai’piksi:ikohkiai’piksi	VTI ;
! ikoohpáttsii:ikoohpáttsii	VTI ;
! ikooki’tsi:ikooki’tsi	VTI ;
! ikooni:ikooni	VTI ;
! ikotski’tsi:ikotski’tsi	VTI ;
! iksiiksksipo’tsi:iksiiksksipo’tsi	VTI ;
! iksiini:iksiini	VTI ;
! iksikká’pistotsi:iksikká’pistotsi	VTI ;
! iksikki’tsi:iksikki’tsi	VTI ;
! iksikksinimmaa:iksikksinimmaa	VTI ;
! iksiksiimohkatoo:iksiksiimohkatoo	VTI ;
! iksimatsi’tsi:iksimatsi’tsi	VTI ;
! iksimatsi’tsi:iksimatsi’tsi	VTI ;
! iksimsstatoo:iksimsstatoo	VTI ;
! iksipinni:iksipinni	VTI ;
! iksippoyinni:iksippoyinni	VTI ;
! iksippoyinni:iksippoyinni	VTI ;
! iksipskapatoo:iksipskapatoo	VTI ;
! iksisatoo:iksisatoo	VTI ;
! iksisiststoo:iksisiststoo	VTI ;
! iksisskahki:iksisskahki	VTI ;
! iksisskstsi:iksisskstsi	VTI ;
! iksisstoyi’tsi:iksisstoyi’tsi	VTI ;
! iksistohsi:iksistohsi	VTI ;
! iksistsikomatoo:iksistsikomatoo	VTI ;
! iksistspi’tsi:iksistspi’tsi	VTI ;
! iksistspi’tsi:iksistspi’tsi	VTI ;
! iksiststsoohsatoo:iksiststsoohsatoo	VTI ;
! iksisttoksii:iksisttoksii	VTI ;
! iksisttoni:iksisttoni	VTI ;
! iksowaaatoo:iksowaaatoo	VTI ;
! iksska’tsi:iksska’tsi	VTI ;
! iksstatoo:iksstatoo	VTI ;
! ikstsikinao’tsi:ikstsikinao’tsi	VTI ;
! immistsiihkiitatoo:immistsiihkiitatoo	VTI ;
! immssikatoo:immssikatoo	VTI ;
! immssikatoo:immssikatoo	VTI ;
! imsskatoo:imsskatoo	VTI ;
! inaamaahkatoo:inaamaahkatoo	VTI ;
! inaanatoo:inaanatoo	VTI ;
! inaansskatoo:inaansskatoo	VTI ;
! inai’tsi:inai’tsi	VTI ;
! inaihka’satoo:inaihka’satoo	VTI ;
! inakatoo:inakatoo	VTI ;
! ini:ini	VTI ;
! ini:ini	VTI ;
ini:ini	VTI ;
! inihkatoo:inihkatoo	VTI ;
! inihkihtsi:inihkihtsi	VTI ;
! iniitstoo:iniitstoo	VTI ;
! iniiyi’tsi:iniiyi’tsi	VTI ;
! inikato’katoo:inikato’katoo	VTI ;
! inikksistotsi:inikksistotsi	VTI ;
! inna’ki:inna’ki	VTI ;
! innáapiksi:innáapiksi	VTI ;
! innaapotskihtsi:innaapotskihtsi	VTI ;
! innihtatoo:innihtatoo	VTI ;
! innioomsstsi:innioomsstsi	VTI ;
! innoohpattsii:innoohpattsii	VTI ;
! innoohtoo:innoohtoo	VTI ;
! innootatoo:innootatoo	VTI ;
! ino’tsi:ino’tsi	VTI ;
! insskimao’satoo:insskimao’satoo	VTI ;
! insstawohtoo:insstawohtoo	VTI ;
! ipa’sokinni:ipa’sokinni	VTI ;
! ipahkoosatoo:ipahkoosatoo	VTI ;
! ipahpáapiksi:ipahpáapiksi	VTI ;
! ipahpaapinaapikssatoo:ipahpaapinaapikssatoo	VTI ;
! ipainssi:ipainssi	VTI ;
! ipaisskio’tsi:ipaisskio’tsi	VTI ;
! ipaisspikahki:ipaisspikahki	VTI ;
! ipakksski:ipakksski	VTI ;
! ipakksstsi:ipakksstsi	VTI ;
! ipakottsisstoo:ipakottsisstoo	VTI ;
! ipáóo’tsi:ipáóo’tsi	VTI ;
! ipáóo’tsi:ipáóo’tsi	VTI ;
! ipáóotskihtsi:ipáóotskihtsi	VTI ;
! ipapaini:ipapaini	VTI ;
! ipapao’katoo:ipapao’katoo	VTI ;
! ipasskatoo:ipasskatoo	VTI ;
! ipi’nitsi:ipi’nitsi	VTI ;
! ipiiksii:ipiiksii	VTI ;
! ipíino’tsi:ipíino’tsi	VTI ;
! ipikki:ipikki	VTI ;
! ipikksipi:ipikksipi	VTI ;
! ipikssatoo:ipikssatoo	VTI ;
! ipisatsi’tsi:ipisatsi’tsi	VTI ;
! ipisatska’satoo:ipisatska’satoo	VTI ;
! ipistsi’tsi:ipistsi’tsi	VTI ;
! ipisttotskihtsi:ipisttotskihtsi	VTI ;
! ipiyistotsi:ipiyistotsi	VTI ;
! ipo’tsi:ipo’tsi	VTI ;
! ipo’tsi:ipo’tsi	VTI ;
! ipo’tstoo:ipo’tstoo	VTI ;
! ipohki:ipohki	VTI ;
! ipohko’tsi:ipohko’tsi	VTI ;
! ipohksiiminni:ipohksiiminni	VTI ;
! ipohksini:ipohksini	VTI ;
! ipohtoo:ipohtoo	VTI ;
! ipoipoohtoo:ipoipoohtoo	VTI ;
! ipommakatoo:ipommakatoo	VTI ;
! iponihtatoo:iponihtatoo	VTI ;
! ipoohtoo:ipoohtoo	VTI ;
! ipotsimatoo:ipotsimatoo	VTI ;
! ipowayi’tsi:ipowayi’tsi	VTI ;
! ipoyísskihtsi:ipoyísskihtsi	VTI ;
! ippatsi’tsi:ippatsi’tsi	VTI ;
! ippatstatoo:ippatstatoo	VTI ;
! ippoayi’tsi:ippoayi’tsi	VTI ;
! ippoayi’tsi:ippoayi’tsi	VTI ;
! ippotsipi:ippotsipi	VTI ;
! ipssi:ipssi	VTI ;
! ipssimatoo:ipssimatoo	VTI ;
! ipsstaahkio’tsi:ipsstaahkio’tsi	VTI ;
! ipsstsipohtoo:ipsstsipohtoo	VTI ;
! ipsstskahtoo:ipsstskahtoo	VTI ;
! isamohtoo:isamohtoo	VTI ;
! isamonsskatoo:isamonsskatoo	VTI ;
! isawaao’ohtoo:isawaao’ohtoo	VTI ;
! isina’satoo:isina’satoo	VTI ;
! iskai’tsi:iskai’tsi	VTI ;
! isoihtatoo:isoihtatoo	VTI ;
! isomatoo:isomatoo	VTI ;
! isoohtoo:isoohtoo	VTI ;
! isoomooni:isoomooni	VTI ;
! issksimatoo:issksimatoo	VTI ;
! issksini:issksini	VTI ;
! issohki:issohki	VTI ;
! isstsi’tsi:isstsi’tsi	VTI ;
! istaaapssatoo:istaaapssatoo	VTI ;
! istainni:istainni	VTI ;
! istómatoo:istómatoo	VTI ;
! istookiiki’tawáatoo:istookiiki’tawáatoo	VTI ;
! istotsi:istotsi	VTI ;
! istsikapoisínaii:istsikapoisínaii	VTI ;
! istsikapooyinni:istsikapooyinni	VTI ;
! istssi:istssi	VTI ;
! istta’tstoo:istta’tstoo	VTI ;
! isttakoysstoo:isttakoysstoo	VTI ;
! isttamatoo:isttamatoo	VTI ;
! isttanai’piksi:isttanai’piksi	VTI ;
! isttapinni:isttapinni	VTI ;
! isttohkohtoo:isttohkohtoo	VTI ;
! isttohksíístsini:isttohksíístsini	VTI ;
! isttoki:isttoki	VTI ;
! isttoki:isttoki	VTI ;
! isttokimatoo:isttokimatoo	VTI ;
! isttókinssi:isttókinssi	VTI ;
! isttsi’tsi:isttsi’tsi	VTI ;
! isttsikaahki:isttsikaahki	VTI ;
! isttsikánistotoo:isttsikánistotoo	VTI ;
! isttsikóksspainni:isttsikóksspainni	VTI ;
! isttsimatoo:isttsimatoo	VTI ;
! isttsinatoo:isttsinatoo	VTI ;
! isttsitatoo:isttsitatoo	VTI ;
! isttsitatoo:isttsitatoo	VTI ;
! itapipohtoo:itapipohtoo	VTI ;
! itapomatsskahtoo:itapomatsskahtoo	VTI ;
! itapomátsskai:itapomátsskai	VTI ;
! itota’pii:itota’pii	VTI ;
! itotoisapistoo:itotoisapistoo	VTI ;
! itsinipo’tssi:itsinipo’tssi	VTI ;
! itsinipo’tssi:itsinipo’tssi	VTI ;
! itsinohtoo:itsinohtoo	VTI ;
! itsisoipiitsiihtatoo:itsisoipiitsiihtatoo	VTI ;
! itsito:itsito	VTI ;
! itski:itski	VTI ;
! itsspioohtoo:itsspioohtoo	VTI ;
! itstoo:itstoo	VTI ;
! itstsii:itstsii	VTI ;
! ittahsatoo:ittahsatoo	VTI ;
! ittahsiinihkihtsi:ittahsiinihkihtsi	VTI ;
! ittahsoohkomatoo:ittahsoohkomatoo	VTI ;
! kottsii:kottsii	VTI ;
! ma’tsi:ma’tsi	VTI ;
! niitsí’tsi:niitsí’tsi	VTI ;
! o’kaasatoo:o’kaasatoo	VTI ;
! o’kinatoo:o’kinatoo	VTI ;
! o’ksowatoo:o’ksowatoo	VTI ;
! o’kspanohkio’tsi:o’kspanohkio’tsi	VTI ;
! o’ma’pistoo:o’ma’pistoo	VTI ;
! o’mohtoo:o’mohtoo	VTI ;
! o’tákaapiksi:o’tákaapiksi	VTI ;
! o’taksísskii:o’taksísskii	VTI ;
! o’taminnisi’sskihtsi:o’taminnisi’sskihtsi	VTI ;
! o’totamii’tsi:o’totamii’tsi	VTI ;
! o’tsi:o’tsi	VTI ;
! o’tsi:o’tsi	VTI ;
! o’tsi:o’tsi	VTI ;
! o’tsipohtoo:o’tsipohtoo	VTI ;
! o’tsitsiki’tsi:o’tsitsiki’tsi	VTI ;
! ohkinayo’satoo:ohkinayo’satoo	VTI ;
! ohkinnatoo:ohkinnatoo	VTI ;
! ohkisskatoo:ohkisskatoo	VTI ;
! ohko’tsi:ohko’tsi	VTI ;
! ohkoi’tsi:ohkoi’tsi	VTI ;
! ohkoi’tsi:ohkoi’tsi	VTI ;
! ohkoissksini:ohkoissksini	VTI ;
! ohkooni:ohkooni	VTI ;
! ohkóotatoo:ohkóotatoo	VTI ;
! ohkottai’tsi:ohkottai’tsi	VTI ;
! ohkowaatsi:ohkowaatsi	VTI ;
! ohkowai’tsi:ohkowai’tsi	VTI ;
! ohpáatoo:ohpáatoo	VTI ;
! ohpakóyi’si:ohpakóyi’si	VTI ;
! ohpattsii:ohpattsii	VTI ;
! ohpattsski:ohpattsski	VTI ;
! ohpohtoo:ohpohtoo	VTI ;
! ohpommatoo:ohpommatoo	VTI ;
! ohponnatoo:ohponnatoo	VTI ;
! ohpooni:ohpooni	VTI ;
! ohpopaatoo:ohpopaatoo	VTI ;
! ohpowaanssatoo:ohpowaanssatoo	VTI ;
! ohsiihkatoo:ohsiihkatoo	VTI ;
! ohso’kapáaatoo:ohso’kapáaatoo	VTI ;
! ohtaisskapatoo:ohtaisskapatoo	VTI ;
! ohtoi’too:ohtoi’too	VTI ;
! ohtoissa’tsi:ohtoissa’tsi	VTI ;
! ohtoo:ohtoo	VTI ;
! ohtookimsstoo:ohtookimsstoo	VTI ;
! ohtookisatoo:ohtookisatoo	VTI ;
! ohtoonimatoo:ohtoonimatoo	VTI ;
! ohtowáatoo:ohtowáatoo	VTI ;
! ohtoyi’too:ohtoyi’too	VTI ;
! ohtsimatoo:ohtsimatoo	VTI ;
! oka’pahsinatoo:oka’pahsinatoo	VTI ;
! okakihtsimatoo:okakihtsimatoo	VTI ;
! okakio’satoo:okakio’satoo	VTI ;
! okamaini:okamaini	VTI ;
! okamo’tstoo:okamo’tstoo	VTI ;
! okatoo:okatoo	VTI ;
! okoowatoo:okoowatoo	VTI ;
! oksinnatoo:oksinnatoo	VTI ;
! oksistotsi:oksistotsi	VTI ;
! oksistsi’tsi:oksistsi’tsi	VTI ;
! okspainni:okspainni	VTI ;
! okspainni:okspainni	VTI ;
! okstoo:okstoo	VTI ;
! omai’tsi:omai’tsi	VTI ;
! omaimmohsatoo:omaimmohsatoo	VTI ;
! omaissa’tsi:omaissa’tsi	VTI ;
! omatapistotsi:omatapistotsi	VTI ;
! omatsipohtoo:omatsipohtoo	VTI ;
! omatskahtoo:omatskahtoo	VTI ;
! omatskahtoo:omatskahtoo	VTI ;
! omikinai:omikinai	VTI ;
! omikso’tsi:omikso’tsi	VTI ;
! omino’tsi:omino’tsi	VTI ;
! omoksipi:omoksipi	VTI ;
! omooni:omooni	VTI ;
! omowááhkii:omowááhkii	VTI ;
! omowai’piksii:omowai’piksii	VTI ;
! omowohtoo:omowohtoo	VTI ;
! onakisttsi’tsi:onakisttsi’tsi	VTI ;
! onatoo:onatoo	VTI ;
! oni’tsi:oni’tsi	VTI ;
! onii:onii	VTI ;
! onnatsstoo:onnatsstoo	VTI ;
! onnohkatsi’tsi:onnohkatsi’tsi	VTI ;
! onohkoyi’tsimatoo:onohkoyi’tsimatoo	VTI ;
! onootapissatoo:onootapissatoo	VTI ;
! onootatoo:onootatoo	VTI ;
! oohkohki:oohkohki	VTI ;
! oohtohki:oohtohki	VTI ;
! ootstoo:ootstoo	VTI ;
! oowatoo:oowatoo	VTI ;
! ooyo’satoo:ooyo’satoo	VTI ;
! opahkimiksi:opahkimiksi	VTI ;
! opakiiyihksstsii:opakiiyihksstsii	VTI ;
! opaksinni:opaksinni	VTI ;
! opaksiststoo:opaksiststoo	VTI ;
! opakso’tsi:opakso’tsi	VTI ;
! opamáatoo:opamáatoo	VTI ;
! opano’tsi:opano’tsi	VTI ;
! opatoo:opatoo	VTI ;
! opatoo:opatoo	VTI ;
! opitsino’tsi:opitsino’tsi	VTI ;
! opitskapatoo:opitskapatoo	VTI ;
! opitso’tsi:opitso’tsi	VTI ;
! opoksini:opoksini	VTI ;
! opóókski:opóókski	VTI ;
! opooksski:opooksski	VTI ;
! opooni:opooni	VTI ;
! opoonistoo:opoonistoo	VTI ;
! otahpii:otahpii	VTI ;
! otamii’tsi:otamii’tsi	VTI ;
! otamohtoyi’too:otamohtoyi’too	VTI ;
! otani:otani	VTI ;
! otano’to:otano’to	VTI ;
! otawanssi:otawanssi	VTI ;
! otohká’tatoo:otohká’tatoo	VTI ;
! otoi’tsikatoo:otoi’tsikatoo	VTI ;
! otoi’tsikatoo:otoi’tsikatoo	VTI ;
! otonatoo:otonatoo	VTI ;
! otoomsoohkomatoo:otoomsoohkomatoo	VTI ;
! ototoo:ototoo	VTI ;
! otoyi’tsikatoo:otoyi’tsikatoo	VTI ;
! otsikihtatoo:otsikihtatoo	VTI ;
! otsikohtoo:otsikohtoo	VTI ;
! otsikohtoo:otsikohtoo	VTI ;
! otsiksiiststoo:otsiksiiststoo	VTI ;
! otsistapi’tsi:otsistapi’tsi	VTI ;
! oy’ssatoo:oy’ssatoo	VTI ;
! oyi’tsi:oyi’tsi	VTI ;
! oyi’tskihtsi:oyi’tskihtsi	VTI ;
! sa’kahkanii:sa’kahkanii	VTI ;
! sa’kapaaatoo:sa’kapaaatoo	VTI ;
! sa’ksisákii:sa’ksisákii	VTI ;
! saahtsíkapinni:saahtsíkapinni	VTI ;
! saani:saani	VTI ;
! sáatapiksi:sáatapiksi	VTI ;
! saatstoo:saatstoo	VTI ;
! sahpssi:sahpssi	VTI ;
! saiikso’tsi:saiikso’tsi	VTI ;
! saikskaotsi:saikskaotsi	VTI ;
! sáípihkao’tsi:sáípihkao’tsi	VTI ;
! saipohpatski:saipohpatski	VTI ;
! saipohtoo:saipohtoo	VTI ;
! saipskapatoo:saipskapatoo	VTI ;
! saisstowohtoo:saisstowohtoo	VTI ;
! sakaki’tsi:sakaki’tsi	VTI ;
! sakskihtsi:sakskihtsi	VTI ;
! sao’ohpisstsiistotsi:sao’ohpisstsiistotsi	VTI ;
! sao’tsi:sao’tsi	VTI ;
! sáóhpapokai’sstoo:sáóhpapokai’sstoo	VTI ;
! saohpattsistoo:saohpattsistoo	VTI ;
! saokohtoo:saokohtoo	VTI ;
! saoppiso’tsi:saoppiso’tsi	VTI ;
! sáóppisski:sáóppisski	VTI ;
! sapa’pssatoo:sapa’pssatoo	VTI ;
! sapaakohtoo:sapaakohtoo	VTI ;
! sapanisto:sapanisto	VTI ;
! sapi’kínai:sapi’kínai	VTI ;
! sapistotsi:sapistotsi	VTI ;
! sápomatoo:sápomatoo	VTI ;
! sapskahtoo:sapskahtoo	VTI ;
! sapskaohsatoo:sapskaohsatoo	VTI ;
! satai’powatoo:satai’powatoo	VTI ;
! satsi:satsi	VTI ;
! satsini:satsini	VTI ;
! sáttaapiksi:sáttaapiksi	VTI ;
! sattsini:sattsini	VTI ;
! sawohkoi’tsi:sawohkoi’tsi	VTI ;
! sawótsstsimini:sawótsstsimini	VTI ;
! sayi’tsimatoo:sayi’tsimatoo	VTI ;
! si’ki:si’ki	VTI ;
! si’kinni:si’kinni	VTI ;
! si’kopiaanistoo:si’kopiaanistoo	VTI ;
! siiko’tsi:siiko’tsi	VTI ;
! síini’tsi:síini’tsi	VTI ;
! siitohtonni:siitohtonni	VTI ;
! siitsoohtoo:siitsoohtoo	VTI ;
! sikahksípo’tsi:sikahksípo’tsi	VTI ;
! siki’tsi:siki’tsi	VTI ;
! sikkai’piksi:sikkai’piksi	VTI ;
! sikkohsi:sikkohsi	VTI ;
! sikohkioohtoo:sikohkioohtoo	VTI ;
! sikstsi:sikstsi	VTI ;
! simaatoo:simaatoo	VTI ;
! simakatoo:simakatoo	VTI ;
! simatoo:simatoo	VTI ;
! sinai:sinai	VTI ;
! sinaohsatoo:sinaohsatoo	VTI ;
! sínihtsi:sínihtsi	VTI ;
! sinokoopatoo:sinokoopatoo	VTI ;
! sisiksinii:sisiksinii	VTI ;
! sisiksino’tsi:sisiksino’tsi	VTI ;
! sisowatoo:sisowatoo	VTI ;
! sisowatoo:sisowatoo	VTI ;
! sistsikaatoo:sistsikaatoo	VTI ;
! so’satoo:so’satoo	VTI ;
! soi’sstsinio’tsi:soi’sstsinio’tsi	VTI ;
! sóí’staapiksi:sóí’staapiksi	VTI ;
! soi’stsipinnatoo:soi’stsipinnatoo	VTI ;
! sokottoatoo:sokottoatoo	VTI ;
! soksísstoo:soksísstoo	VTI ;
! soksistotsi:soksistotsi	VTI ;
! somaanii’powatoo:somaanii’powatoo	VTI ;
! sóókski:sóókski	VTI ;
! sóókso’tsi:sóókso’tsi	VTI ;
! sooyinnimatoo:sooyinnimatoo	VTI ;
! sopoksistotsi:sopoksistotsi	VTI ;
! sopowahtsi’satoo:sopowahtsi’satoo	VTI ;
! sopowatoo:sopowatoo	VTI ;
! sopowatsistotoohsatoo:sopowatsistotoohsatoo	VTI ;
soyaapiksi:soyaapiksi	VTI ;
! ssa’tsí:ssa’tsí	VTI ;
! ssa’tsi:ssa’tsi	VTI ;
! ssa’tsi:ssa’tsi	VTI ;
! ssaahsinatoo:ssaahsinatoo	VTI ;
! ssaki’tsi:ssaki’tsi	VTI ;
! ssaki’tsi:ssaki’tsi	VTI ;
! ssii:ssii	VTI ;
! ssiini:ssiini	VTI ;
! ssiiststoo:ssiiststoo	VTI ;
! ssikáaattsstoo:ssikáaattsstoo	VTI ;
! ssimatoo:ssimatoo	VTI ;
! ssímihkatoo:ssímihkatoo	VTI ;
! ssinni:ssinni	VTI ;
! ssinni:ssinni	VTI ;
! sskáakanistoo:sskáakanistoo	VTI ;
! sskahsi’tsi:sskahsi’tsi	VTI ;
! sskai’tsi:sskai’tsi	VTI ;
! sski:sski	VTI ;
! sski:sski	VTI ;
! sskihkahtoo:sskihkahtoo	VTI ;
! sskitsaohpattsii:sskitsaohpattsii	VTI ;
! ssko’tsi:ssko’tsi	VTI ;
! sskohkooni:sskohkooni	VTI ;
! ssksimatoo:ssksimatoo	VTI ;
! ssksini:ssksini	VTI ;
! sskska’tsi:sskska’tsi	VTI ;
! sskska’tsi:sskska’tsi	VTI ;
! sskskoi:sskskoi	VTI ;
! sskskomatoo:sskskomatoo	VTI ;
! ssksksini:ssksksini	VTI ;
! ssohki:ssohki	VTI ;
! ssokaahki:ssokaahki	VTI ;
! sspaahki:sspaahki	VTI ;
! sspihki:sspihki	VTI ;
! sspiisao’tsi:sspiisao’tsi	VTI ;
! sspinatoo:sspinatoo	VTI ;
! sspinni:sspinni	VTI ;
! sstahpiki’tsi:sstahpiki’tsi	VTI ;
! sstai:sstai	VTI ;
! sstao’tsi:sstao’tsi	VTI ;
! sstatoo:sstatoo	VTI ;
! sstonni:sstonni	VTI ;
! sstssi:sstssi	VTI ;
! sta’toksii:sta’toksii	VTI ;
! stsiyi’tsi:stsiyi’tsi	VTI ;
! wa’kikaohtoo:wa’kikaohtoo	VTI ;
! wa’paahkii:wa’paahkii	VTI ;
! wa’soyinni:wa’soyinni	VTI ;
! wa’tstoo:wa’tstoo	VTI ;
! wa’tstoo:wa’tstoo	VTI ;
! wa’yihkihtsi:wa’yihkihtsi	VTI ;
! waahkanii:waahkanii	VTI ;
! waahkaniksiiyi:waahkaniksiiyi	VTI ;
! waahkó’satoo:waahkó’satoo	VTI ;
! waahkoma’taahkohkatoo:waahkoma’taahkohkatoo	VTI ;
! waahkoma’tatoo:waahkoma’tatoo	VTI ;
! waahtsii:waahtsii	VTI ;
! waahtsowáapiksi:waahtsowáapiksi	VTI ;
! waakaistotsi:waakaistotsi	VTI ;
! waakáóhtoo:waakáóhtoo	VTI ;
! waakohsi:waakohsi	VTI ;
! waakomi’tsi:waakomi’tsi	VTI ;
! waakomi’tsi:waakomi’tsi	VTI ;
! waakomitsiihtatoo:waakomitsiihtatoo	VTI ;
! waamatoo:waamatoo	VTI ;
! waamohsai’piksi:waamohsai’piksi	VTI ;
! waana’ki:waana’ki	VTI ;
! waana’ki:waana’ki	VTI ;
! waanaoyitanistoo:waanaoyitanistoo	VTI ;
! waanatsistotsi:waanatsistotsi	VTI ;
! waanistoo:waanistoo	VTI ;
! waanistoo:waanistoo	VTI ;
! waanistsi’tsi:waanistsi’tsi	VTI ;
! waanisttotsi:waanisttotsi	VTI ;
! waanisttsi’tsi:waanisttsi’tsi	VTI ;
! waapáápiksi:waapáápiksi	VTI ;
! waapatsi’tsi:waapatsi’tsi	VTI ;
! waapitsíkai:waapitsíkai	VTI ;
! waapitstsi:waapitstsi	VTI ;
! waapo’kapáatoo:waapo’kapáatoo	VTI ;
! waapo’kio’tsi:waapo’kio’tsi	VTI ;
! waapo’kohpattski:waapo’kohpattski	VTI ;
! waapo’ksiiststoo:waapo’ksiiststoo	VTI ;
! waapo’tsi:waapo’tsi	VTI ;
! waapowohpatsski:waapowohpatsski	VTI ;
! waatakimii:waatakimii	VTI ;
! waatanioot:waatanioot	VTI ;
! waatano’tsi:waatano’tsi	VTI ;
! waataponisskatoo:waataponisskatoo	VTI ;
! waatohtsi:waatohtsi	VTI ;
! waatowa’pistotoo:waatowa’pistotoo	VTI ;
! waatsistooyinni:waatsistooyinni	VTI ;
! waawaahsatoo:waawaahsatoo	VTI ;
! waawai’kimisstoo:waawai’kimisstoo	VTI ;
! waawakino’tsi:waawakino’tsi	VTI ;
! waawattaapiksi:waawattaapiksi	VTI ;
! waawattsski:waawattsski	VTI ;
! waayipi:waayipi	VTI ;
! wai’piht:wai’piht	VTI ;
! wai’tsinni:wai’tsinni	VTI ;
! waokstsi:waokstsi	VTI ;
! waonihtsi:waonihtsi	VTI ;
! waonii:waonii	VTI ;
! waoo’tokii:waoo’tokii	VTI ;
! wattsisskisatoo:wattsisskisatoo	VTI ;
! wayákiitohpattsistsi:wayákiitohpattsistsi	VTI ;
! wayaksipi:wayaksipi	VTI ;
! yaakaahkio’tsi:yaakaahkio’tsi	VTI ;
! yáakai’piksi:yáakai’piksi	VTI ;
! yaakainni:yaakainni	VTI ;
! yáakohtoo:yáakohtoo	VTI ;
! yáaksíksii:yáaksíksii	VTI ;
! yaaksini:yaaksini	VTI ;
! yaaksstsitsikatoo:yaaksstsitsikatoo	VTI ;
! yaamaahki:yaamaahki	VTI ;
! yaamikskáapiksi:yaamikskáapiksi	VTI ;
! yaaminni:yaaminni	VTI ;
! yaamitaoksistotsi:yaamitaoksistotsi	VTI ;
! yaamsstsinni:yaamsstsinni	VTI ;
! yiihki:yiihki	VTI ;
! yiimatoo:yiimatoo	VTI ;
! yiinapanistoo:yiinapanistoo	VTI ;
! yiinapanssatoo:yiinapanssatoo	VTI ;
! yiipistotsi:yiipistotsi	VTI ;
! yiistaapiksi:yiistaapiksi	VTI ;
! yiistahtoo:yiistahtoo	VTI ;
! yiistapááhkio’tsi:yiistapááhkio’tsi	VTI ;
! yiistapipo’tsi:yiistapipo’tsi	VTI ;
! yiistapsski:yiistapsski	VTI ;
! yiistsini:yiistsini	VTI ;
! yiistsino’tsi:yiistsino’tsi	VTI ;
! yiistsipommatoo:yiistsipommatoo	VTI ;
! yiitsittsi:yiitsittsi	VTI ;
yinni:yinni	VTI ;
! yiskai’tatoo:yiskai’tatoo	VTI ;
! yissinio’tsi:yissinio’tsi	VTI ;
! yissitoo:yissitoo	VTI ;
! yissksipi:yissksipi	VTI ;
! yissohki:yissohki	VTI ;
! yisstahtsi:yisstahtsi	VTI ;
! yisstsiiwakatoo:yisstsiiwakatoo	VTI ;
! yo’kii:yo’kii	VTI ;
! yoohkaninni:yoohkaninni	VTI ;
! yoohkawatssi:yoohkawatssi	VTI ;
! yoohki:yoohki	VTI ;
! yoohtsi:yoohtsi	VTI ;
! yootsipistotsi:yootsipistotsi	VTI ;

LEXICON VTA_STEMS
! a’paisskin:a’paisskin	VTA ;
! a’panist:a’panist	VTA ;
! a’patapiksist1:a’patapiksist1	VTA ;
! a’patapiksist2:a’patapiksist2	VTA ;
! a’pihka:a’pihka	VTA ;
! a’pistoto:a’pistoto	VTA ;
! á’pistoto:á’pistoto	VTA ;
! a’pitsiihtat:a’pitsiihtat	VTA ;
! a’po’to:a’po’to	VTA ;
! a’pohpáttsko:a’pohpáttsko	VTA ;
! á’psskiáapikssat:á’psskiáapikssat	VTA ;
! a’pssko:a’pssko	VTA ;
! a’pssko:a’pssko	VTA ;
! a’pssto:a’pssto	VTA ;
! aanistaimmiyi:aanistaimmiyi	VTA ;
! aanistsimmaa:aanistsimmaa	VTA ;
! ahkanaapitt:ahkanaapitt	VTA ;
! ahkiaapamm:ahkiaapamm	VTA ;
! ahkiaapapohkat:ahkiaapapohkat	VTA ;
! áí’pohto:áí’pohto	VTA ;
! áí’stamatsi:áí’stamatsi	VTA ;
! aiistohko:aiistohko	VTA ;
! akomimm:akomimm	VTA ;
! anistá’paistoto:anistá’paistoto	VTA ;
! ayaamoyi’powat:ayaamoyi’powat	VTA ;
! i’ki:i’ki	VTA ;
! i’kowanisttoto:i’kowanisttoto	VTA ;
! i’nimm:i’nimm	VTA ;
! i’nit:i’nit	VTA ;
! i’nit:i’nit	VTA ;
! i’nokat:i’nokat	VTA ;
! i’nssimat:i’nssimat	VTA ;
! i’powat:i’powat	VTA ;
! i’powatomo:i’powatomo	VTA ;
! i’simm:i’simm	VTA ;
! i’sskat:i’sskat	VTA ;
! i’tomanistanikkohksiim:i’tomanistanikkohksiim	VTA ;
! i’tsiihkíni:i’tsiihkíni	VTA ;
! i’tsiiyisko:i’tsiiyisko	VTA ;
! i’tsinss:i’tsinss	VTA ;
! i’tsisspíni:i’tsisspíni	VTA ;
! i’tsksowat:i’tsksowat	VTA ;
! i’tsoohksistoni:i’tsoohksistoni	VTA ;
! i’yinn:i’yinn	VTA ;
! i’yittsi:i’yittsi	VTA ;
! ihkihs:ihkihs	VTA ;
! ihkiitat:ihkiitat	VTA ;
! ihkss:ihkss	VTA ;
! ihtawa’pssat:ihtawa’pssat	VTA ;
! ihtohkihtsi:ihtohkihtsi	VTA ;
! ihtsíípi:ihtsíípi	VTA ;
! ihtsiiyimm:ihtsiiyimm	VTA ;
! ihtsisttam:ihtsisttam	VTA ;
! ihtsoohkitsiw:ihtsoohkitsiw	VTA ;
! ihtsoohkitso:ihtsoohkitso	VTA ;
! ii’yitt:ii’yitt	VTA ;
! iimapááhko:iimapááhko	VTA ;
! iinawátso:iinawátso	VTA ;
! iino:iino	VTA ;
! iipistoto:iipistoto	VTA ;
! iitsi’powat:iitsi’powat	VTA ;
! iitsskaam:iitsskaam	VTA ;
! iiyika’kimat:iiyika’kimat	VTA ;
! iiyikimm:iiyikimm	VTA ;
! iiyikskapat:iiyikskapat	VTA ;
! iiyikssko:iiyikssko	VTA ;
! iiyistsipi:iiyistsipi	VTA ;
! ika:ika	VTA ;
! ika’ki:ika’ki	VTA ;
! ika’kimm:ika’kimm	VTA ;
! ika’ksipi:ika’ksipi	VTA ;
! ika’tai’pohto:ika’tai’pohto	VTA ;
! ikáapiksist:ikáapiksist	VTA ;
! ikaatapiksist:ikaatapiksist	VTA ;
! ikahko’ki:ikahko’ki	VTA ;
! ikahksini:ikahksini	VTA ;
! ikahksistsim:ikahksistsim	VTA ;
! ikahksstóóki:ikahksstóóki	VTA ;
! ikahtomo:ikahtomo	VTA ;
! ikahtsiim:ikahtsiim	VTA ;
! ikaimm:ikaimm	VTA ;
! ikaimm:ikaimm	VTA ;
! ikaisinamo:ikaisinamo	VTA ;
! ikaitapiitsiniko:ikaitapiitsiniko	VTA ;
ikákomimm:ikákomimm	VTA ;
! ikamo’sat:ikamo’sat	VTA ;
! ikamotsíípi:ikamotsíípi	VTA ;
! ikanihko:ikanihko	VTA ;
! ikano’to:ikano’to	VTA ;
! ikawaahkomo:ikawaahkomo	VTA ;
! ikawai’piksist:ikawai’piksist	VTA ;
! ikawohpattsi:ikawohpattsi	VTA ;
! ikayinnamo:ikayinnamo	VTA ;
! ikayinno:ikayinno	VTA ;
! ikayissanist:ikayissanist	VTA ;
! ikaysspomo:ikaysspomo	VTA ;
! iki’tawaat:iki’tawaat	VTA ;
! iki’tayissksimmat:iki’tayissksimmat	VTA ;
! iki’tsiihtsi:iki’tsiihtsi	VTA ;
! iki’tsim:iki’tsim	VTA ;
! ikiaahpiksistoto:ikiaahpiksistoto	VTA ;
! ikiihto:ikiihto	VTA ;
! ikiikat:ikiikat	VTA ;
! ikimm:ikimm	VTA ;
! ikimmatahsinat:ikimmatahsinat	VTA ;
! ikimmatsistoto:ikimmatsistoto	VTA ;
! ikitáyimm:ikitáyimm	VTA ;
! ikkaahkaanistoto:ikkaahkaanistoto	VTA ;
! ikkaayayisskattsiim:ikkaayayisskattsiim	VTA ;
! ikkahsanist:ikkahsanist	VTA ;
! ikkahsimm:ikkahsimm	VTA ;
! ikkahsistoto:ikkahsistoto	VTA ;
! ikkahsitapimm:ikkahsitapimm	VTA ;
! ikkahsitapistoto:ikkahsitapistoto	VTA ;
! ikkamssat:ikkamssat	VTA ;
! ikkat:ikkat	VTA ;
! ikkawat:ikkawat	VTA ;
! ikki:ikki	VTA ;
! ikkiaakat:ikkiaakat	VTA ;
! ikkiaakat:ikkiaakat	VTA ;
! ikkiniistot:ikkiniistot	VTA ;
! ikkio’to:ikkio’to	VTA ;
! ikkitst:ikkitst	VTA ;
! ikksspi:ikksspi	VTA ;
! ikkstsíni:ikkstsíni	VTA ;
! ikkstsínio’to:ikkstsínio’to	VTA ;
! iko’poinawat:iko’poinawat	VTA ;
! ikohkiistoto:ikohkiistoto	VTA ;
! ikohkiistoto:ikohkiistoto	VTA ;
! ikohkíyissksipistaa’t:ikohkíyissksipistaa’t	VTA ;
! ikohtoma’t:ikohtoma’t	VTA ;
! ikookimm:ikookimm	VTA ;
! ikoon:ikoon	VTA ;
! ikottsi:ikottsi	VTA ;
! iksamaoko’sat:iksamaoko’sat	VTA ;
! iksííkskaaat:iksííkskaaat	VTA ;
! iksiin:iksiin	VTA ;
! iksiinsski:iksiinsski	VTA ;
! iksikiin:iksikiin	VTA ;
! iksikioohpatsko:iksikioohpatsko	VTA ;
! iksikká’pistoto:iksikká’pistoto	VTA ;
! iksikkimm:iksikkimm	VTA ;
! iksikkiowai’piisskohto:iksikkiowai’piisskohto	VTA ;
! iksiksiimohkat:iksiksiimohkat	VTA ;
! iksikskáaat:iksikskáaat	VTA ;
! iksimatsí’tomo:iksimatsí’tomo	VTA ;
! iksimatsimm:iksimatsimm	VTA ;
! iksimi’nit:iksimi’nit	VTA ;
! iksiminihkat:iksiminihkat	VTA ;
! iksimm:iksimm	VTA ;
! iksimm:iksimm	VTA ;
! iksimminihkat:iksimminihkat	VTA ;
! iksimsstat:iksimsstat	VTA ;
! iksimsstat:iksimsstat	VTA ;
! iksisat:iksisat	VTA ;
! iksisistsim:iksisistsim	VTA ;
! iksisskahko:iksisskahko	VTA ;
! iksissksi’p:iksissksi’p	VTA ;
! iksisstoohkot:iksisstoohkot	VTA ;
! iksisstoyimm:iksisstoyimm	VTA ;
! iksistspimm:iksistspimm	VTA ;
! iksiststsoohsat:iksiststsoohsat	VTA ;
! iksisttoksi:iksisttoksi	VTA ;
! iksisttonit:iksisttonit	VTA ;
! iksisttotsimm:iksisttotsimm	VTA ;
! iksisttowat:iksisttowat	VTA ;
! ikskimat:ikskimat	VTA ;
! ikso’kowamm:ikso’kowamm	VTA ;
! iksowaaat:iksowaaat	VTA ;
! iksskamm:iksskamm	VTA ;
! iksspito:iksspito	VTA ;
! iksstat:iksstat	VTA ;
! imm:imm	VTA ;
! imm:imm	VTA ;
! immaksi’nit:immaksi’nit	VTA ;
! immistsiihkiitat:immistsiihkiitat	VTA ;
! immsowaat:immsowaat	VTA ;
! immssikat:immssikat	VTA ;
! imsskat:imsskat	VTA ;
! inaamaahkat:inaamaahkat	VTA ;
! inaanat:inaanat	VTA ;
! inaanssat:inaanssat	VTA ;
! inaanssko:inaanssko	VTA ;
! inaihka’sat:inaihka’sat	VTA ;
! inaimm:inaimm	VTA ;
! inakat:inakat	VTA ;
! inawaakiistoto:inawaakiistoto	VTA ;
! ini’stoto:ini’stoto	VTA ;
! ini’yimm:ini’yimm	VTA ;
! inihkat:inihkat	VTA ;
! inihkatsimat:inihkatsimat	VTA ;
! inihkohto:inihkohto	VTA ;
! inihkohtomo:inihkohtomo	VTA ;
! iniitsim:iniitsim	VTA ;
! iniiyimm:iniiyimm	VTA ;
! inikato’kat:inikato’kat	VTA ;
! inikkihka’sat:inikkihka’sat	VTA ;
! inikkihkaohsat:inikkihkaohsat	VTA ;
! inikkoyihkaam:inikkoyihkaam	VTA ;
! inikksistoto:inikksistoto	VTA ;
! inna’ko:inna’ko	VTA ;
! innáapiksist:innáapiksist	VTA ;
! innihtat:innihtat	VTA ;
! inniihtsi:inniihtsi	VTA ;
! inniipo’to:inniipo’to	VTA ;
! innioomipi:innioomipi	VTA ;
! innissko:innissko	VTA ;
! innoohpattsi:innoohpattsi	VTA ;
! innootat:innootat	VTA ;
! innootat:innootat	VTA ;
! ino:ino	VTA ;
! ino:ino	VTA ;
ino:ino	VTA ;
! inowaamihka’sat:inowaamihka’sat	VTA ;
! insskimao’sat:insskimao’sat	VTA ;
! insstat:insstat	VTA ;
! insstayihtsi:insstayihtsi	VTA ;
! ipahkitapiistoto:ipahkitapiistoto	VTA ;
! ipahkoosat:ipahkoosat	VTA ;
! ipahpaapiksist:ipahpaapiksist	VTA ;
! ipahpaapinaapikssat:ipahpaapinaapikssat	VTA ;
! ipaisskio’to:ipaisskio’to	VTA ;
! ipáísspikahko:ipáísspikahko	VTA ;
! ipakihkíni:ipakihkíni	VTA ;
! ipakkapíni:ipakkapíni	VTA ;
! ipakksip:ipakksip	VTA ;
! ipakkssk:ipakkssk	VTA ;
! ipakóttsisim:ipakóttsisim	VTA ;
! ipáksski:ipáksski	VTA ;
! ipaksskíni:ipaksskíni	VTA ;
! ipaksstóóki:ipaksstóóki	VTA ;
! ipanínnat:ipanínnat	VTA ;
! ipannopaat:ipannopaat	VTA ;
! ipáóo’tomo:ipáóo’tomo	VTA ;
! ipaoooto:ipaoooto	VTA ;
! ipáóotsim:ipáóotsim	VTA ;
! ipapaino:ipapaino	VTA ;
! ipapao’kat:ipapao’kat	VTA ;
! ipapisa’kohto:ipapisa’kohto	VTA ;
! ipasskat:ipasskat	VTA ;
! ipi:ipi	VTA ;
! ipi’kaahko:ipi’kaahko	VTA ;
! ipi’kato’sat:ipi’kato’sat	VTA ;
! ipi’ko:ipi’ko	VTA ;
! ipi’kokiinihkohtomo:ipi’kokiinihkohtomo	VTA ;
! ipi’ksistoto:ipi’ksistoto	VTA ;
! ipi’nit:ipi’nit	VTA ;
! ipi’sskinao’sat:ipi’sskinao’sat	VTA ;
! ipiihksin:ipiihksin	VTA ;
! ipiiksi:ipiiksi	VTA ;
! ipiinio’to:ipiinio’to	VTA ;
! ipíiyinommo:ipíiyinommo	VTA ;
! ipikato’sat:ipikato’sat	VTA ;
! ipikksíkahko:ipikksíkahko	VTA ;
! ipikksip:ipikksip	VTA ;
! ipíkksskino’to:ipíkksskino’to	VTA ;
! ipiksiniattsi:ipiksiniattsi	VTA ;
! ipikssat:ipikssat	VTA ;
! ipisatsimm:ipisatsimm	VTA ;
! ipisatska’sat:ipisatska’sat	VTA ;
! ipisátsoyi’ko:ipisátsoyi’ko	VTA ;
! ipistsiksistoto:ipistsiksistoto	VTA ;
! ipistsimm:ipistsimm	VTA ;
! ipisttotskohto:ipisttotskohto	VTA ;
! ipiyistoto:ipiyistoto	VTA ;
! ipo’tatsimat:ipo’tatsimat	VTA ;
! ipo’to:ipo’to	VTA ;
! ipo’tomo:ipo’tomo	VTA ;
! ipo’tstsi:ipo’tstsi	VTA ;
! ipohkísstoyi:ipohkísstoyi	VTA ;
! ipohko’to:ipohko’to	VTA ;
! ipohkó’tomo:ipohkó’tomo	VTA ;
! ipohksisttskíni:ipohksisttskíni	VTA ;
! ipoihtsi:ipoihtsi	VTA ;
! ipoinakat:ipoinakat	VTA ;
! ipoipoyattsi:ipoipoyattsi	VTA ;
! ipokááim:ipokááim	VTA ;
! ipokkitsaapikkssat:ipokkitsaapikkssat	VTA ;
! ipokkitsimm:ipokkitsimm	VTA ;
! ipommo:ipommo	VTA ;
! iponihtaissko:iponihtaissko	VTA ;
! iponihtat:iponihtat	VTA ;
! iponiistam:iponiistam	VTA ;
! iponikso’kowamm:iponikso’kowamm	VTA ;
! iponiowat:iponiowat	VTA ;
! iponip:iponip	VTA ;
! ipónota’simm:ipónota’simm	VTA ;
! ipot:ipot	VTA ;
! ipótsimat:ipótsimat	VTA ;
! ipottaahko:ipottaahko	VTA ;
! ipottaahkomo:ipottaahkomo	VTA ;
! ipowayimm:ipowayimm	VTA ;
! ipoyáttsi:ipoyáttsi	VTA ;
! ippatsimm:ippatsimm	VTA ;
! ippatstat:ippatstat	VTA ;
! ippotsipist:ippotsipist	VTA ;
! ippotsskipist:ippotsskipist	VTA ;
! ipssi:ipssi	VTA ;
! ipssimat:ipssimat	VTA ;
! ipsstaahkio’to:ipsstaahkio’to	VTA ;
! ipsstsiksistoto:ipsstsiksistoto	VTA ;
! ipsstsipi:ipsstsipi	VTA ;
! ipsstska:ipsstska	VTA ;
! ipsstso’ki:ipsstso’ki	VTA ;
! ipsststsi:ipsststsi	VTA ;
! ipstaahko:ipstaahko	VTA ;
! isamihtsi:isamihtsi	VTA ;
! isawaaksistoto:isawaaksistoto	VTA ;
! isawaanopaat:isawaanopaat	VTA ;
! isawai’tsi:isawai’tsi	VTA ;
! isina’sat:isina’sat	VTA ;
! iso’pi:iso’pi	VTA ;
! isohko:isohko	VTA ;
! isoihtat:isoihtat	VTA ;
! isoohto:isoohto	VTA ;
! isoohto:isoohto	VTA ;
! isoomoon:isoomoon	VTA ;
! isoomoonomo:isoomoonomo	VTA ;
! isowaanopaat:isowaanopaat	VTA ;
! issamm:issamm	VTA ;
! issikan:issikan	VTA ;
! isskoyipist:isskoyipist	VTA ;
! issksi’sipist:issksi’sipist	VTA ;
! isstsimm:isstsimm	VTA ;
! isstsinááhkohki:isstsinááhkohki	VTA ;
! ista’pim:ista’pim	VTA ;
! istaaapssat:istaaapssat	VTA ;
! istawat:istawat	VTA ;
! istokahko:istokahko	VTA ;
! istookiiki’tawáat:istookiiki’tawáat	VTA ;
! istotahsinat:istotahsinat	VTA ;
! istotsimm:istotsimm	VTA ;
! istssi:istssi	VTA ;
! istta’pin:istta’pin	VTA ;
! istta’pin:istta’pin	VTA ;
! isttá’pssko:isttá’pssko	VTA ;
! isttahkapsskohto:isttahkapsskohto	VTA ;
! isttainn:isttainn	VTA ;
! isttanai’piksist:isttanai’piksist	VTA ;
! isttapinn:isttapinn	VTA ;
! istto:istto	VTA ;
! isttohkatapiksist:isttohkatapiksist	VTA ;
! isttohkihtsi:isttohkihtsi	VTA ;
! isttóki:isttóki	VTA ;
! isttoki:isttoki	VTA ;
! isttokomo:isttokomo	VTA ;
! isttsá’pistoto:isttsá’pistoto	VTA ;
! isttsiistoto:isttsiistoto	VTA ;
! isttsikaahki:isttsikaahki	VTA ;
! isttsikaanihka’sat:isttsikaanihka’sat	VTA ;
! isttsikaanimm:isttsikaanimm	VTA ;
! isttsikánistot:isttsikánistot	VTA ;
! isttsimat:isttsimat	VTA ;
! isttsinaahko:isttsinaahko	VTA ;
! isttsinat:isttsinat	VTA ;
! isttsisskinatanistoto:isttsisskinatanistoto	VTA ;
! isttsisskinato:isttsisskinato	VTA ;
! isttsitat:isttsitat	VTA ;
! isttsitsi:isttsitsi	VTA ;
! isttsítsskim:isttsítsskim	VTA ;
! isttsíttssko:isttsíttssko	VTA ;
! isttsksi:isttsksi	VTA ;
! isttsooyihkat:isttsooyihkat	VTA ;
! itapanist:itapanist	VTA ;
! itapípi:itapípi	VTA ;
! itapomátsska:itapomátsska	VTA ;
! ito’kskit:ito’kskit	VTA ;
! ítoto’tsim:ítoto’tsim	VTA ;
! itotoisapanist:itotoisapanist	VTA ;
! itsiihtat:itsiihtat	VTA ;
! itsínikat:itsínikat	VTA ;
! itsíniko:itsíniko	VTA ;
! itsit:itsit	VTA ;
! itskamm:itskamm	VTA ;
! itskit:itskit	VTA ;
! itskitsim:itskitsim	VTA ;
! itssapipo’to:itssapipo’to	VTA ;
! itssayó’ki:itssayó’ki	VTA ;
! itsskihtat:itsskihtat	VTA ;
! itssko:itssko	VTA ;
! itssko:itssko	VTA ;
! itssksikimm:itssksikimm	VTA ;
! itsspiihtsi:itsspiihtsi	VTA ;
! itsspinno:itsspinno	VTA ;
! itsstsaawaanist:itsstsaawaanist	VTA ;
! itsto:itsto	VTA ;
! ittahsiinihkohto:ittahsiinihkohto	VTA ;
! ittahsoohkomat:ittahsoohkomat	VTA ;
! ksaahkoiikimsskomo:ksaahkoiikimsskomo	VTA ;
! naatowá’pistoto:naatowá’pistoto	VTA ;
! naatowá’psskska:naatowá’psskska	VTA ;
! niitsí’to:niitsí’to	VTA ;
! ninawaakiistoto:ninawaakiistoto	VTA ;
! o’tsipaksisto’:o’tsipaksisto’	VTA ;
! o’tsípi:o’tsípi	VTA ;
! o’tsisátomo:o’tsisátomo	VTA ;
! o’tsítsikimm:o’tsítsikimm	VTA ;
! ohkáamat:ohkáamat	VTA ;
! ohkanohko:ohkanohko	VTA ;
! ohkat:ohkat	VTA ;
! ohkat:ohkat	VTA ;
! ohkiáápikssat:ohkiáápikssat	VTA ;
! ohkiaayowa’sat:ohkiaayowa’sat	VTA ;
! ohkinayo’sat:ohkinayo’sat	VTA ;
! ohkínnat:ohkínnat	VTA ;
! ohkitsii:ohkitsii	VTA ;
! ohkó’mistoto:ohkó’mistoto	VTA ;
! ohko’to:ohko’to	VTA ;
! ohkoi’sski:ohkoi’sski	VTA ;
! ohkoi’to:ohkoi’to	VTA ;
! ohkoikaimm:ohkoikaimm	VTA ;
! ohkoimm:ohkoimm	VTA ;
! ohkoissksino:ohkoissksino	VTA ;
! ohkomat:ohkomat	VTA ;
! ohkomat:ohkomat	VTA ;
! ohkoonimatt:ohkoonimatt	VTA ;
! ohkoono:ohkoono	VTA ;
! ohkóotat:ohkóotat	VTA ;
! ohkot:ohkot	VTA ;
! ohkottaimm:ohkottaimm	VTA ;
! ohkottoto:ohkottoto	VTA ;
! ohkottsstakat:ohkottsstakat	VTA ;
! ohkowaatsim:ohkowaatsim	VTA ;
! ohkowaimm:ohkowaimm	VTA ;
! ohkoyimm:ohkoyimm	VTA ;
! ohksinommo:ohksinommo	VTA ;
! ohksissto:ohksissto	VTA ;
! ohksssamm:ohksssamm	VTA ;
! ohpááattsi:ohpááattsi	VTA ;
! ohpáaninn:ohpáaninn	VTA ;
! ohpáat:ohpáat	VTA ;
! ohpakóyi’s:ohpakóyi’s	VTA ;
! ohpattsi:ohpattsi	VTA ;
! ohpattssko:ohpattssko	VTA ;
! ohpiiyistoto:ohpiiyistoto	VTA ;
! ohpimm:ohpimm	VTA ;
! ohpitapitapiiyim:ohpitapitapiiyim	VTA ;
! ohpo’kiaanikkohksiim:ohpo’kiaanikkohksiim	VTA ;
! ohpoisskin:ohpoisskin	VTA ;
! ohpoka’paissiim:ohpoka’paissiim	VTA ;
! ohpokanikkohksiim:ohpokanikkohksiim	VTA ;
! ohpokáópiim:ohpokáópiim	VTA ;
! ohpókihka’siim:ohpókihka’siim	VTA ;
! ohpokoká’tsiim:ohpokoká’tsiim	VTA ;
! ohpokóoyisskat:ohpokóoyisskat	VTA ;
! ohpommat:ohpommat	VTA ;
! ohpommo:ohpommo	VTA ;
! ohpónnat:ohpónnat	VTA ;
! ohpoon:ohpoon	VTA ;
! ohpootsi:ohpootsi	VTA ;
! ohpópaat:ohpópaat	VTA ;
! ohpopaatomo:ohpopaatomo	VTA ;
! ohpowaanssat:ohpowaanssat	VTA ;
! ohsiihkat:ohsiihkat	VTA ;
! ohsistsinimsstat:ohsistsinimsstat	VTA ;
! ohso’kapáaat:ohso’kapáaat	VTA ;
! ohsoto’kino:ohsoto’kino	VTA ;
! ohtaisskapat:ohtaisskapat	VTA ;
! ohtámohsi’yáttsi:ohtámohsi’yáttsi	VTA ;
! ohtóíssamm:ohtóíssamm	VTA ;
! ohtookimi’:ohtookimi’	VTA ;
! ohtookisat:ohtookisat	VTA ;
! ohtookisato:ohtookisato	VTA ;
! ohtowáat:ohtowáat	VTA ;
! ohtsimat:ohtsimat	VTA ;
! ohtsini’tstoto:ohtsini’tstoto	VTA ;
! ohtsistoto:ohtsistoto	VTA ;
! ohtsisttsisskinat:ohtsisttsisskinat	VTA ;
! ohtssapípi:ohtssapípi	VTA ;
! oissimm:oissimm	VTA ;
! oka’pahsinat:oka’pahsinat	VTA ;
! oka’pi’powat:oka’pi’powat	VTA ;
! okahsinat:okahsinat	VTA ;
! okakiaanist:okakiaanist	VTA ;
! okakihtsimat:okakihtsimat	VTA ;
! okakio’sat:okakio’sat	VTA ;
! okakissko:okakissko	VTA ;
! okakohtomo:okakohtomo	VTA ;
! okamaino:okamaino	VTA ;
! okamanist:okamanist	VTA ;
! okat:okat	VTA ;
! okihka’sat:okihka’sat	VTA ;
! okiin:okiin	VTA ;
! okimm:okimm	VTA ;
! okitsiihtat:okitsiihtat	VTA ;
! oko’s:oko’s	VTA ;
! oko’simm:oko’simm	VTA ;
! okoopihko:okoopihko	VTA ;
! okoowat:okoowat	VTA ;
! okooyssko:okooyssko	VTA ;
! oksi:oksi	VTA ;
! oksi:oksi	VTA ;
! oksinnat:oksinnat	VTA ;
! oksisaissko:oksisaissko	VTA ;
! oksisawaaat:oksisawaaat	VTA ;
! oksisstsimm:oksisstsimm	VTA ;
! oksistoto:oksistoto	VTA ;
! oksistoto:oksistoto	VTA ;
! oksistsi’tomo:oksistsi’tomo	VTA ;
! oksistsimm:oksistsimm	VTA ;
! okskoihtsi:okskoihtsi	VTA ;
! okspann:okspann	VTA ;
! okstsimat:okstsimat	VTA ;
! omáat:omáat	VTA ;
! omahksiim:omahksiim	VTA ;
! omai’to:omai’to	VTA ;
! omaimmohsat:omaimmohsat	VTA ;
! omaissamm:omaissamm	VTA ;
! omáópaat:omáópaat	VTA ;
! omaopiáttsi:omaopiáttsi	VTA ;
! omatapinnihko:omatapinnihko	VTA ;
! omatapistoto:omatapistoto	VTA ;
! omatsipi:omatsipi	VTA ;
! omatska:omatska	VTA ;
! omatskahto:omatskahto	VTA ;
! omatskaohsat:omatskaohsat	VTA ;
! omiistoto:omiistoto	VTA ;
! omiistoto:omiistoto	VTA ;
! omikso’to:omikso’to	VTA ;
! omino’to:omino’to	VTA ;
! ommo:ommo	VTA ;
! omó’tsi:omó’tsi	VTA ;
! omoi’sskimat:omoi’sskimat	VTA ;
! omoi’ssko:omoi’ssko	VTA ;
! omóípi:omóípi	VTA ;
! omokapist:omokapist	VTA ;
! omoon:omoon	VTA ;
! omowai’piksist:omowai’piksist	VTA ;
! omoyssko:omoyssko	VTA ;
! omsstomo:omsstomo	VTA ;
! onakisttsimm:onakisttsimm	VTA ;
! onat:onat	VTA ;
! oni’tsi:oni’tsi	VTA ;
! oniiniiwat:oniiniiwat	VTA ;
! onnatsst:onnatsst	VTA ;
! onnatssto:onnatssto	VTA ;
! onnimm:onnimm	VTA ;
! onnohkatsimm:onnohkatsimm	VTA ;
! ono:ono	VTA ;
! onoohki:onoohki	VTA ;
! onootapissat:onootapissat	VTA ;
! onootat:onootat	VTA ;
! oohkohko:oohkohko	VTA ;
! oohtohko:oohtohko	VTA ;
! ookatomo:ookatomo	VTA ;
! ookitsiihtat:ookitsiihtat	VTA ;
! ooto:ooto	VTA ;
! ooto:ooto	VTA ;
! ootoissamm:ootoissamm	VTA ;
! oowat:oowat	VTA ;
! ooyi’ko:ooyi’ko	VTA ;
! ooyiipi:ooyiipi	VTA ;
! ooyiistoto:ooyiistoto	VTA ;
! ooyim:ooyim	VTA ;
! ooyo’sat:ooyo’sat	VTA ;
! ooyo’satomo:ooyo’satomo	VTA ;
! opa’kiikinit:opa’kiikinit	VTA ;
! opa’m:opa’m	VTA ;
! opáa’taahkat:opáa’taahkat	VTA ;
! opaksinn:opaksinn	VTA ;
! opasaaáttsi:opasaaáttsi	VTA ;
! opasskoyo’to:opasskoyo’to	VTA ;
! opat:opat	VTA ;
! opiinomo:opiinomo	VTA ;
! opitso’to:opitso’to	VTA ;
! opókksini:opókksini	VTA ;
! opookssko:opookssko	VTA ;
! opoonim:opoonim	VTA ;
! opóttsin:opóttsin	VTA ;
! opowamm:opowamm	VTA ;
! osskat:osskat	VTA ;
! otaapohkat:otaapohkat	VTA ;
! otáatomo:otáatomo	VTA ;
! otáatsim:otáatsim	VTA ;
! otáatsim:otáatsim	VTA ;
! otahksini:otahksini	VTA ;
! otami’tsi:otami’tsi	VTA ;
! otamimm:otamimm	VTA ;
! otanimm:otanimm	VTA ;
! otanit:otanit	VTA ;
! otano’tomo:otano’tomo	VTA ;
! otano’tsi:otano’tsi	VTA ;
! otanomo:otanomo	VTA ;
! otapinn:otapinn	VTA ;
! otawanss:otawanss	VTA ;
! otohká’tat:otohká’tat	VTA ;
! otohkat:otohkat	VTA ;
! otóí’m:otóí’m	VTA ;
! otoi’tsikat:otoi’tsikat	VTA ;
! otona’:otona’	VTA ;
! otoomsoohkomat:otoomsoohkomat	VTA ;
! ototsi:ototsi	VTA ;
! otowoohkat:otowoohkat	VTA ;
! otoyi’tsikat:otoyi’tsikat	VTA ;
! otoyó’ki:otoyó’ki	VTA ;
! otsa’:otsa’	VTA ;
! otsi’:otsi’	VTA ;
! otsíípi:otsíípi	VTA ;
! otsikihtsi:otsikihtsi	VTA ;
! otsiksiistsim:otsiksiistsim	VTA ;
! otsimotaam:otsimotaam	VTA ;
! otsimotaamat:otsimotaamat	VTA ;
! otsisa’ko:otsisa’ko	VTA ;
! otsistapi’to:otsistapi’to	VTA ;
! otsistapimm:otsistapimm	VTA ;
! ottako:ottako	VTA ;
! ottako:ottako	VTA ;
! owawat:owawat	VTA ;
! owayitt:owayitt	VTA ;
! oy’ssat:oy’ssat	VTA ;
! oyi’to:oyi’to	VTA ;
! oyi’tskohto:oyi’tskohto	VTA ;
! oyimm:oyimm	VTA ;
! sa’kinoohsat:sa’kinoohsat	VTA ;
! sa’kss:sa’kss	VTA ;
! saahkai’sat:saahkai’sat	VTA ;
! saan:saan	VTA ;
! saao’tomo:saao’tomo	VTA ;
! saatapiksist:saatapiksist	VTA ;
! sahpss:sahpss	VTA ;
! sai’kowat:sai’kowat	VTA ;
! sai’piyisskohto:sai’piyisskohto	VTA ;
! saipi:saipi	VTA ;
! saipihkamm:saipihkamm	VTA ;
! saipioohsattsi:saipioohsattsi	VTA ;
! saipohpatskoyi:saipohpatskoyi	VTA ;
! saipskapat:saipskapat	VTA ;
! saipsst:saipsst	VTA ;
! saisskomo:saisskomo	VTA ;
! sakakimm:sakakimm	VTA ;
! sakskohto:sakskohto	VTA ;
! sao’to:sao’to	VTA ;
! saohpapoka’:saohpapoka’	VTA ;
! sáóhpáttsisto:sáóhpáttsisto	VTA ;
! saokihtsi:saokihtsi	VTA ;
! saopissko:saopissko	VTA ;
! sáóppiso’to:sáóppiso’to	VTA ;
! saottsísi:saottsísi	VTA ;
! sapáaat:sapáaat	VTA ;
! sapáat:sapáat	VTA ;
! sapaatsimaahko:sapaatsimaahko	VTA ;
! sapanist:sapanist	VTA ;
! sapanist:sapanist	VTA ;
! sapi’to:sapi’to	VTA ;
! sapiipommo:sapiipommo	VTA ;
! sapikinao’tomo:sapikinao’tomo	VTA ;
! sapistoto:sapistoto	VTA ;
! sapohkínn:sapohkínn	VTA ;
! sapohtomo:sapohtomo	VTA ;
! sapomat:sapomat	VTA ;
! sapottoksiináni:sapottoksiináni	VTA ;
! sapskahtoo:sapskahtoo	VTA ;
! sapsski:sapsski	VTA ;
! sapstookio’to:sapstookio’to	VTA ;
! sata’pssattsiim:sata’pssattsiim	VTA ;
! satai’powat:satai’powat	VTA ;
! sataimm:sataimm	VTA ;
! satáístoto:satáístoto	VTA ;
! satsistoto:satsistoto	VTA ;
! sáttaapiksist:sáttaapiksist	VTA ;
! sattsikaapiksist:sattsikaapiksist	VTA ;
! sattsikano’to:sattsikano’to	VTA ;
! sáttsiksskio’to:sáttsiksskio’to	VTA ;
! sawohkaanist:sawohkaanist	VTA ;
! sawohkoimm:sawohkoimm	VTA ;
! sáwohkoimm:sáwohkoimm	VTA ;
! sawootsstsimistoto:sawootsstsimistoto	VTA ;
! sayaahki:sayaahki	VTA ;
! sayi’to:sayi’to	VTA ;
! sayi’tsimat:sayi’tsimat	VTA ;
! sayippomi’tomo:sayippomi’tomo	VTA ;
! sayisskahto:sayisskahto	VTA ;
! si’kat:si’kat	VTA ;
! si’kinn:si’kinn	VTA ;
! si’ko:si’ko	VTA ;
! si’ko:si’ko	VTA ;
! si’ko:si’ko	VTA ;
! si’komo:si’komo	VTA ;
! si’kopiaanist:si’kopiaanist	VTA ;
! siim:siim	VTA ;
! síinimm:síinimm	VTA ;
! siinomo:siinomo	VTA ;
! siistonaistoto:siistonaistoto	VTA ;
! siitsiihtsi:siitsiihtsi	VTA ;
! siitsino’to:siitsino’to	VTA ;
! sikahkapiniáápiksat:sikahkapiniáápiksat	VTA ;
! sikahksistoto:sikahksistoto	VTA ;
! sikapista’tssko:sikapista’tssko	VTA ;
! sikapisto:sikapisto	VTA ;
! sikimm:sikimm	VTA ;
! sikohko:sikohko	VTA ;
! siksi’powat:siksi’powat	VTA ;
! siksip:siksip	VTA ;
! siksip:siksip	VTA ;
! siksip:siksip	VTA ;
! sim:sim	VTA ;
! simaatam:simaatam	VTA ;
! simi:simi	VTA ;
! simiipi:simiipi	VTA ;
! simimm:simimm	VTA ;
! sina:sina	VTA ;
! sinái’tômiistot:sinái’tômiistot	VTA ;
! sinam:sinam	VTA ;
! sinip:sinip	VTA ;
! sinnikimat:sinnikimat	VTA ;
! sinnikinsstsiipi:sinnikinsstsiipi	VTA ;
! sinokóópat:sinokóópat	VTA ;
! sinsskip:sinsskip	VTA ;
! sisíkohkot:sisíkohkot	VTA ;
! sisíkohtomo:sisíkohtomo	VTA ;
! sisiksinim:sisiksinim	VTA ;
! sisowat:sisowat	VTA ;
! sistsikaaattsi:sistsikaaattsi	VTA ;
! sistsikáat:sistsikáat	VTA ;
! sistsiksskiaakat:sistsiksskiaakat	VTA ;
! sitoksskit:sitoksskit	VTA ;
! sitsipssat:sitsipssat	VTA ;
! sokanist:sokanist	VTA ;
! sokin:sokin	VTA ;
! sokináápi:sokináápi	VTA ;
! sokómmaahko:sokómmaahko	VTA ;
! sokottat:sokottat	VTA ;
! soksim:soksim	VTA ;
! somaananist:somaananist	VTA ;
! somaanii’powat:somaanii’powat	VTA ;
! somiikan:somiikan	VTA ;
! somo’to:somo’to	VTA ;
! sonai’sskip:sonai’sskip	VTA ;
! sonihko:sonihko	VTA ;
! soohtsimm:soohtsimm	VTA ;
! sóomininn:sóomininn	VTA ;
! sooyinnimat:sooyinnimat	VTA ;
! sopómi:sopómi	VTA ;
! sopowahtsi’sat:sopowahtsi’sat	VTA ;
! sopowat:sopowat	VTA ;
! sopowatomo:sopowatomo	VTA ;
! sopowatsistotoohsat:sopowatsistotoohsat	VTA ;
! sotamitsskit:sotamitsskit	VTA ;
! sowaanopaat:sowaanopaat	VTA ;
! soyaapiksist:soyaapiksist	VTA ;
! spomipi:spomipi	VTA ;
! ssáa’takiáíttsi:ssáa’takiáíttsi	VTA ;
! ssaahsinat:ssaahsinat	VTA ;
! ssáaki’tomo:ssáaki’tomo	VTA ;
! ssakimm:ssakimm	VTA ;
! ssamm:ssamm	VTA ;
! ssamm:ssamm	VTA ;
! ssapapasai’nsskohto:ssapapasai’nsskohto	VTA ;
! ssi:ssi	VTA ;
! ssiiyaki:ssiiyaki	VTA ;
! ssikáaattsi:ssikáaattsi	VTA ;
! ssikópiáttsi:ssikópiáttsi	VTA ;
! ssiksa’píni:ssiksa’píni	VTA ;
! ssim:ssim	VTA ;
! ssimi:ssimi	VTA ;
! ssinn:ssinn	VTA ;
! ssinn:ssinn	VTA ;
! ssisskiitsim:ssisskiitsim	VTA ;
! sskáaat:sskáaat	VTA ;
! sskáakanist:sskáakanist	VTA ;
! sskahsi’tomo:sskahsi’tomo	VTA ;
! sskai’stoto:sskai’stoto	VTA ;
! sskai’to:sskai’to	VTA ;
! sskaim:sskaim	VTA ;
! sskapiim:sskapiim	VTA ;
! sskatapiksist:sskatapiksist	VTA ;
! sski’tsi:sski’tsi	VTA ;
! sskitsim:sskitsim	VTA ;
! sskitsistoto:sskitsistoto	VTA ;
! ssko:ssko	VTA ;
! sskohkot:sskohkot	VTA ;
! sskohtoistoto:sskohtoistoto	VTA ;
! sskohtoistoto:sskohtoistoto	VTA ;
! sskohtoo’tomo:sskohtoo’tomo	VTA ;
! sskonákat:sskonákat	VTA ;
! ssksikoyi:ssksikoyi	VTA ;
! ssksimat:ssksimat	VTA ;
! ssksinima’tsi:ssksinima’tsi	VTA ;
! ssksino:ssksino	VTA ;
! ssksino:ssksino	VTA ;
! sskská’tomo:sskská’tomo	VTA ;
! sskskamm:sskskamm	VTA ;
! sskskamm:sskskamm	VTA ;
! ssksksim:ssksksim	VTA ;
! ssksksin:ssksksin	VTA ;
! sskso’sat:sskso’sat	VTA ;
! ssksskópa’:ssksskópa’	VTA ;
! ssó’to:ssó’to	VTA ;
! sso’tsi:sso’tsi	VTA ;
! ssoksksin:ssoksksin	VTA ;
! ssoohki:ssoohki	VTA ;
! sspihka:sspihka	VTA ;
! sspiisao’to:sspiisao’to	VTA ;
! sspinn:sspinn	VTA ;
! sspommo:sspommo	VTA ;
! sspssksinima’tsi:sspssksinima’tsi	VTA ;
! ssta:ssta	VTA ;
! sstaahka:sstaahka	VTA ;
! sstaasimm:sstaasimm	VTA ;
! sstahpikimm:sstahpikimm	VTA ;
! sstahpiksistoto:sstahpiksistoto	VTA ;
! sstákat:sstákat	VTA ;
! sstaksáananist:sstaksáananist	VTA ;
! sstamat:sstamat	VTA ;
! sstat:sstat	VTA ;
! sstawat:sstawat	VTA ;
! sstonno:sstonno	VTA ;
! sstoyisat:sstoyisat	VTA ;
! sstsáákat:sstsáákat	VTA ;
! sstsi’tsi:sstsi’tsi	VTA ;
! sstsiinss:sstsiinss	VTA ;
! sstsiiyihkaa:sstsiiyihkaa	VTA ;
! sstsiiyihko/sstsiiyssko:sstsiiyihko/sstsiiyssko	VTA ;
! sstsikína:sstsikína	VTA ;
! sstsim:sstsim	VTA ;
! sstsimaahkat:sstsimaahkat	VTA ;
! sstsimimm:sstsimimm	VTA ;
! sstsipísi:sstsipísi	VTA ;
! sstsipisimat:sstsipisimat	VTA ;
! sstss:sstss	VTA ;
! sstsski:sstsski	VTA ;
! sstsskimat:sstsskimat	VTA ;
! stsiyimm:stsiyimm	VTA ;
! stsoohkitso:stsoohkitso	VTA ;
! wa’kii:wa’kii	VTA ;
! wa’kikaihtsi:wa’kikaihtsi	VTA ;
! wa’kskim:wa’kskim	VTA ;
! wa’ksstsimat:wa’ksstsimat	VTA ;
! wa’pimm:wa’pimm	VTA ;
! wa’psskat:wa’psskat	VTA ;
! wa’sokssko:wa’sokssko	VTA ;
! wa’tsi:wa’tsi	VTA ;
! wa’tsimat:wa’tsimat	VTA ;
! wa’ysskohto:wa’ysskohto	VTA ;
! waahkani:waahkani	VTA ;
! waahkaniksi:waahkaniksi	VTA ;
! waahkanisstóóki:waahkanisstóóki	VTA ;
! waahkapat:waahkapat	VTA ;
! waahkapi:waahkapi	VTA ;
! waahkó’sat:waahkó’sat	VTA ;
! waahko’sskat:waahko’sskat	VTA ;
! waahkoma’taahko:waahkoma’taahko	VTA ;
! waahkoma’tat:waahkoma’tat	VTA ;
! waahkomat:waahkomat	VTA ;
! waahsowat:waahsowat	VTA ;
! waai’tomo:waai’tomo	VTA ;
! waakamm:waakamm	VTA ;
! waakan:waakan	VTA ;
! waakiistoto:waakiistoto	VTA ;
! waakohko:waakohko	VTA ;
! waakomimm:waakomimm	VTA ;
! waakomitsiihtat:waakomitsiihtat	VTA ;
! waakoo’w:waakoo’w	VTA ;
! waaksina’:waaksina’	VTA ;
! waamisáaat:waamisáaat	VTA ;
! waamokapist:waamokapist	VTA ;
! waamottsskin:waamottsskin	VTA ;
! waana’ko:waana’ko	VTA ;
! waanaoyitanist:waanaoyitanist	VTA ;
! waaniitsinit:waaniitsinit	VTA ;
! waanist:waanist	VTA ;
! waanist:waanist	VTA ;
! waanistápohto:waanistápohto	VTA ;
! waanistsi’to:waanistsi’to	VTA ;
! waanistsinnomo:waanistsinnomo	VTA ;
! waanisttoto:waanisttoto	VTA ;
! waanisttotomo:waanisttotomo	VTA ;
! waapaohkinn:waapaohkinn	VTA ;
! waapatsimm:waapatsimm	VTA ;
! waapiikan:waapiikan	VTA ;
! waapiiwaanistoto:waapiiwaanistoto	VTA ;
! waapína’:waapína’	VTA ;
! waapistoto:waapistoto	VTA ;
! waapo’kapáat:waapo’kapáat	VTA ;
! waapo’to:waapo’to	VTA ;
! waapohkat:waapohkat	VTA ;
! waapowohpatssko:waapowohpatssko	VTA ;
! waasanimm:waasanimm	VTA ;
! waaso’kini:waaso’kini	VTA ;
! waatani:waatani	VTA ;
! waatapimm:waatapimm	VTA ;
! waataponisskatsi:waataponisskatsi	VTA ;
! waataponissko:waataponissko	VTA ;
! wáátato’to:wáátato’to	VTA ;
! waatowa’pistoto:waatowa’pistoto	VTA ;
! waatowa’pistta’pin:waatowa’pistta’pin	VTA ;
! waatoyisainn:waatoyisainn	VTA ;
! waatoyisann:waatoyisann	VTA ;
! waattsiistoto:waattsiistoto	VTA ;
! waawa’ko:waawa’ko	VTA ;
! waawa’komo:waawa’komo	VTA ;
! waawaahpitsimm:waawaahpitsimm	VTA ;
! waawaahsat:waawaahsat	VTA ;
! waawahkaootsiim:waawahkaootsiim	VTA ;
! waawai’tsinnomo:waawai’tsinnomo	VTA ;
! waawakaapikssat:waawakaapikssat	VTA ;
! waawakino’to:waawakino’to	VTA ;
! waawamm:waawamm	VTA ;
! waawáttssko:waawáttssko	VTA ;
! waawayáki:waawayáki	VTA ;
! waawowaat:waawowaat	VTA ;
! waayipist:waayipist	VTA ;
! wai’ihtá’sat:wai’ihtá’sat	VTA ;
! wai’pi:wai’pi	VTA ;
! wai’pohto:wai’pohto	VTA ;
! wai’stamáttsi:wai’stamáttsi	VTA ;
! waiai’t:waiai’t	VTA ;
! waistáaat:waistáaat	VTA ;
! wamm:wamm	VTA ;
! waoo’tokomo:waoo’tokomo	VTA ;
! wattsisskisat:wattsisskisat	VTA ;
! wayaksipist:wayaksipist	VTA ;
! wayami’to:wayami’to	VTA ;
! yaahsi’tsoohsat:yaahsi’tsoohsat	VTA ;
! yaakai’pisskohto:yaakai’pisskohto	VTA ;
! yaakihtsi:yaakihtsi	VTA ;
! yaaksiisat:yaaksiisat	VTA ;
! yáaksinit:yáaksinit	VTA ;
! yáaksinommo:yáaksinommo	VTA ;
! yáaksissksommo:yáaksissksommo	VTA ;
! yáaksssit:yáaksssit	VTA ;
! yaaksstsitsikatomo:yaaksstsitsikatomo	VTA ;
! yaamihkinit:yaamihkinit	VTA ;
! yaamoyii’powat:yaamoyii’powat	VTA ;
! yaamsstookio’to:yaamsstookio’to	VTA ;
! yáápiistotsimat:yáápiistotsimat	VTA ;
! yáapittahsohkohto:yáapittahsohkohto	VTA ;
! yamaakioko’sat:yamaakioko’sat	VTA ;
! yi’tsaawaahko:yi’tsaawaahko	VTA ;
! yiihko:yiihko	VTA ;
! yiikano:yiikano	VTA ;
! yiim:yiim	VTA ;
! yiimat:yiimat	VTA ;
! yiinapanist:yiinapanist	VTA ;
! yiinapanssat:yiinapanssat	VTA ;
! yiinapistoto:yiinapistoto	VTA ;
! yiinapssko:yiinapssko	VTA ;
! yiiponi’sat:yiiponi’sat	VTA ;
! yiiso:yiiso	VTA ;
! yiistam:yiistam	VTA ;
! yiistam:yiistam	VTA ;
! yiistapist:yiistapist	VTA ;
! yiistapokska’siim:yiistapokska’siim	VTA ;
! yiistapssko:yiistapssko	VTA ;
! yiistsinit:yiistsinit	VTA ;
! yinn:yinn	VTA ;
! yisaiksiksino:yisaiksiksino	VTA ;
! yiskai’tat:yiskai’tat	VTA ;
! yissáaat:yissáaat	VTA ;
! yissáaat:yissáaat	VTA ;
! yissini:yissini	VTA ;
! yissinio’to:yissinio’to	VTA ;
! yissito:yissito	VTA ;
! yisskai’tat:yisskai’tat	VTA ;
! yissko:yissko	VTA ;
! yisskoyipist:yisskoyipist	VTA ;
! yissksimmat:yissksimmat	VTA ;
! yissksipist:yissksipist	VTA ;
! yissomat:yissomat	VTA ;
! yisstsiistoto:yisstsiistoto	VTA ;
! yisstsiiwakat:yisstsiiwakat	VTA ;
! yo’kaahtat:yo’kaahtat	VTA ;
! yo’kaahtsimaa:yo’kaahtsimaa	VTA ;
! yo’kimat:yo’kimat	VTA ;
! yo’ko:yo’ko	VTA ;
! yoohkatahkipist:yoohkatahkipist	VTA ;
! yoohko:yoohko	VTA ;
! yoohkóyi:yoohkóyi	VTA ;
! yoohsini:yoohsini	VTA ;
! yoohto:yoohto	VTA ;
yookowat:yookowat	VTA ;
! yootsiimstat:yootsiimstat	VTA ;
! yootsipistoto:yootsipistoto	VTA ;

! I am including the concrete verb finals (see Frantz 2017 chapter 18.)
! The reason being that this is the best place to control them considering the four verb classes
! The relfexive changes VTA verbs into VAI verbs and takes VAI suffixes. The same is true of the reciprocal. 
! The benfactive changes Intransitive to Transitive verbs.

LEXICON VAI
+VAI:0                                        VAI_SUFFIXES ;
+VAI+Der/Caus:%>áttsi                         VTA ;
+VAI+Der/Caus:%>pi                            VTA ;
@P.class.VTA@+VAI+Der/Bnf:@P.class.VTA@%>mo   VTA ;
@P.class.VTA@+VAI+Der/Bnf:@P.class.VTA@%>omo  VTA ;
@P.class.VTA@+VAI+Der/Bnf:@P.class.VTA@%>o    VTA ;
@R.accomp.A@+VAI+Accomp:@R.accomp.A@%>m	      VAI_SUFFIXES ; ! -> VTA?

LEXICON VII
+VII:0		VII_SUFFIXES ;

LEXICON VTI
+VTI:0                                        VTI_SUFFIXES ;
@P.class.VTA@+VTI+Der/Bnf:@P.class.VTA@%>mo   VTA ;
@P.class.VTA@+VTI+Der/Bnf:@P.class.VTA@%>omo  VTA ;
@P.class.VTA@+VTI+Der/Bnf:@P.class.VTA@%>o    VTA ;

LEXICON VTA
+VTA:0                        VTA_SUFFIXES ;
+VTA+Der/Bnf+VTA:%>mo         VTA_SUFFIXES ;
+VTA+Der/Bnf+VTA:%>omo        VTA_SUFFIXES ;
+VTA+Der/Bnf+VTA:%>o          VTA_SUFFIXES ;
+VTA+Der/Rflx+VAI:%>ohsi      VAI_SUFFIXES ;
+VTA+Der/Rcpr+VAI:%>otsiiyi   VAI_SUFFIXES ;
+VTA+Der/Rcpr+VAI:%>tsiiyi    VAI_SUFFIXES ;

! BELOW ARE THE VAI SUFFIXES ;

LEXICON VAI_SUFFIXES
@R.mode.IND@+Ind:@R.mode.IND@ INDEP_VAI_SUFFIXES ;
@R.mode.CON@+Cnj:@R.mode.CON@ CONJ_VAI_SUFFIXES ;
@R.mode.SUB@+Sbj:@R.mode.SUB@ SUBJ_VAI_SUFFIXES ;
@R.mode.IRR@+Irr:@R.mode.IRR@ UNREAL_VAI_SUFFIXES ;
@R.mode.IMP@+Imp:@R.mode.IMP@ IMP_VAI_SUFFIXES ;

LEXICON INDEP_VAI_SUFFIXES
! Singular INDEPENDENT
@R.person.NI@+1Sg:@R.person.NI@0   		# ;	
@R.person.KI@+2Sg:@R.person.KI@0   		# ;
@R.person.NULL@+3Sg:@R.person.NULL@%>wa		# ;
@R.person.NULL@+3Sg:@R.person.NULL@%>w		# ;
@R.person.NULL@+4Sg:@R.person.NULL@%>yini   	# ;
! Plural INDEPENDENT
@R.person.NI@+1Pl:@R.person.NI@%>hpinnaana  # ;	
@R.person.NI@+1Pl:@R.person.NI@%>hpinnaan  # ;	
@R.person.NULL@+21Pl:@R.person.NULL@%>o'pa	 # ;	
@R.person.NULL@+21Pl:@R.person.NULL@%>o'p	 # ;
@R.person.KI@+2Pl:@R.person.KI@%>hpoaawa	 # ;  	
@R.person.NULL@+3Pl:@R.person.NULL@%>yi		# ;
@R.person.NULL@+4Pl:@R.person.NULL@%>yi   	# ;
@R.person.NULL@+3Pl:@R.person.NULL@%>y		# ;
@R.person.NULL@+4Pl:@R.person.NULL@%>y   	# ;

LEXICON CONJ_VAI_SUFFIXES
! Singular CONJUNCTIVE
@R.person.NI@+1Sg:@R.person.NI@%>hsi   	# ; 
@R.person.KI@+2Sg:@R.person.KI@%>hsi  	# ;
@R.person.OT@+3Sg:@R.person.OT@%>hsi 		# ;
@R.person.NULL@+4Sg:@R.person.NULL@%>hsi   	# ;
! Plural CONJUNCTIVE
@R.person.NI@+1Pl:@R.person.NI@%>hsinnaana  # ;
@R.person.NI@+1Pl:@R.person.NI@%>hsinnaan  # ;
@R.person.NULL@+21Pl:@R.person.NULL@%>hsi 	 # ;
@R.person.KI@+2Pl:@R.person.KI@%>hsoaayi	 # ;  
@R.person.OT@+3Pl:@R.person.OT@%>hsi	# ;	
@R.person.NULL@+4Pl:@R.person.NULL@%>hsi	# ;

LEXICON SUBJ_VAI_SUFFIXES
! Singular SUBJUNCTIVE
@R.person.NULL@+1Sg:@R.person.NULL@%>iniki   	# ;
@R.person.NULL@+2Sg:@R.person.NULL@%>iniki   	# ;
@R.person.NULL@+3Sg:@R.person.NULL@%>si   	# ;
@R.person.NULL@+4Sg:@R.person.NULL@%>si   	# ;
! Plural SUBJUNCTIVE
@R.person.NULL@+1Pl:@R.person.NULL@%>innaaniki  # ;
@R.person.NULL@+21Pl:@R.person.NULL@%>inoainiki # ;	
@R.person.NULL@+2Pl:@R.person.NULL@%>o'ki 		# ;
@R.person.NULL@+3Pl:@R.person.NULL@%>si			# ;
@R.person.NULL@+4Pl:@R.person.NULL@%>si			# ;

LEXICON UNREAL_VAI_SUFFIXES
! Singular UNREAL
@R.person.NI@+1Sg:@R.person.NI@%>htopi   	# ;
@R.person.KI@+2Sg:@R.person.KI@%>htopi   	# ;
@R.person.NULL@+3Sg:@R.person.NULL@%>wahtopi	# ;
@R.person.NULL@+4Sg:@R.person.NULL@%>wahtopini   # ;	
! Plural UNREAL
@R.person.NI@+1Pl:@R.person.NI@%>hpinnaanopi  # ;
@R.person.NULL@+21Pl:@R.person.NULL@%>hpoaawopi 	# ;	
@R.person.KI@+2Pl:@R.person.KI@%>wahtopiyi	# ;   
@R.person.NULL@+3Pl:@R.person.NULL@%>wahtopiyi	# ;
@R.person.NULL@+4Pl:@R.person.NULL@%>wahtopiyini    # ;

LEXICON IMP_VAI_SUFFIXES
! Singular IMPERATIVE
@R.person.IMP@+Sg:@R.person.IMP@%>t	# ;
! Plural IMPERATIVE
@R.person.IMP@+Pl:@R.person.IMP@%>k	# ;

! BELOW ARE THE VII SUFFIXES

LEXICON VII_SUFFIXES
@R.mode.IND@+Ind:@R.mode.IND@ INDEP_VII_SUFFIXES ;
@R.mode.CON@+Cnj:@R.mode.CON@ CONJ_VII_SUFFIXES ;
@R.mode.SUB@+Sbj:@R.mode.SUB@ SUBJ_VII_SUFFIXES ;
@R.mode.IRR@+Irr:@R.mode.IRR@ UNREAL_VII_SUFFIXES ;

LEXICON INDEP_VII_SUFFIXES
! Singular INDEPENDENT
@R.person.NULL@+%0Sg:@R.person.NULL@%>wa		# ;
! Plural INDEPENDENT
@R.person.NULL@+%0Pl:@R.person.NULL@%>yi		# ;

LEXICON CONJ_VII_SUFFIXES
! Singular CONJUNCTIVE
@R.person.OT@+%0Sg:@R.person.OT@%>hsi 		# ;
! Plural CONJUNCTIVE
@R.person.OT@+%0Pl:@R.person.OT@%>hsi	# ;	

LEXICON SUBJ_VII_SUFFIXES
! Singular SUBJUNCTIVE
@R.person.NULL@+%0Sg:@R.person.NULL@%>si   	# ;
! Plural SUBJUNCTIVE
@R.person.NULL@+%0Pl:@R.person.NULL@%>si			# ;

LEXICON UNREAL_VII_SUFFIXES
! Singular UNREAL
@R.person.NULL@+%0Sg:@R.person.NULL@%>wahtopi	# ;
! Plural UNREAL  
@R.person.NULL@+%0Pl:@R.person.NULL@%>wahtopiyi	# ;

! BELOW ARE THE VTI SUFFIXES 

LEXICON VTI_SUFFIXES
@R.mode.IND@+Ind:@R.mode.IND@	INDEP_VTI_SUFFIXES ;
@R.mode.CON@+Cnj:@R.mode.CON@	CONJ_VTI_SUFFIXES ;
@R.mode.SUB@+Sbj:@R.mode.SUB@	SUBJ_VTI_SUFFIXES ;
@R.mode.IRR@+Irr:@R.mode.IRR@	UNREAL_VTI_SUFFIXES ;
@R.mode.IMP@+Imp:@R.mode.IMP@	IMP_VTI_SUFFIXES ;

! Objects are included because Frantz says that -wa and -yi suffixes are only added to 1 and 2 forms in the independent.

LEXICON INDEP_VTI_SUFFIXES
! Singular INDEPENDENT
@R.person.NI@+1Sg+%0Sg:@R.person.NI@%>hpa   		# ;	
@R.person.KI@+2Sg+%0Sg:@R.person.KI@%>hpa   		# ;
@R.person.NI@+1Sg+%0Pl:@R.person.NI@%>hpi   		# ;	
@R.person.KI@+2Sg+%0Pl:@R.person.KI@%>hpi   		# ;
@R.person.NULL@+3Sg+%0Sg:@R.person.NULL@%>ma		# ;
@R.person.NULL@+4Sg+%0Sg:@R.person.NULL@%>mini   	# ;
! Plural INDEPENDENT
@R.person.NI@+1Pl+%0Sg:@R.person.NI@%>hpinnaana  # ;	
@R.person.NULL@+21Pl+%0Sg:@R.person.NULL@%>'pa	 # ;
@R.person.NI@+1Pl+%0Pl:@R.person.NI@%>hpinnaani  # ;	
@R.person.NULL@+21Pl+%0Pl:@R.person.NULL@%>'pi	 # ;
@R.person.KI@+2Pl+%0Sg:@R.person.KI@%>hpoaawa	 # ;
@R.person.KI@+2Pl+%0Pl:@R.person.KI@%>hpoaayi	 # ; 
@R.person.NULL@+3Pl+%0Pl:@R.person.NULL@%>mi		# ;
@R.person.NULL@+4Pl+%0Pl:@R.person.NULL@%>mi   	# ;

LEXICON CONJ_VTI_SUFFIXES
! Singular CONJUNCTIVE
@R.person.NI@+1Sg+%0Sg:@R.person.NI@%>hsi   	# ; 
@R.person.KI@+2Sg+%0Sg:@R.person.KI@%>hsi  	# ;
@R.person.OT@+3Sg+%0Sg:@R.person.OT@%>hsi 		# ;
@R.person.NULL@+4Sg+%0Sg:@R.person.NULL@%>hsi   	# ;
@R.person.NI@+1Sg+%0Pl:@R.person.NI@%>hsi   	# ; 
@R.person.KI@+2Sg+%0Pl:@R.person.KI@%>hsi  	# ;
@R.person.OT@+3Sg+%0Pl:@R.person.OT@%>hsi 		# ;
@R.person.NULL@+4Sg+%0Pl:@R.person.NULL@%>hsi   	# ;
! Plural CONJUNCTIVE
@R.person.NI@+1Pl+%0Sg:@R.person.NI@%>hsinnaani  # ;
@R.person.NI@+1Pl+%0Sg:@R.person.NI@%>hsinnaan  # ;
@R.person.NULL@+21Pl+%0Sg:@R.person.NULL@%>hsi 	 # ;
@R.person.KI@+2Pl+%0Sg:@R.person.KI@%>hsoaayi	 # ;  
@R.person.OT@+3Pl+%0Sg:@R.person.OT@%>hsi	# ;	
@R.person.NULL@+4Pl+%0Sg:@R.person.NULL@%>hsi	# ;
@R.person.NI@+1Pl+%0Pl:@R.person.NI@%>hsinnaani  # ;
@R.person.NI@+1Pl+%0Pl:@R.person.NI@%>hsinnaan  # ;
@R.person.NULL@+21Pl+%0Pl:@R.person.NULL@%>hsi 	 # ;
@R.person.KI@+2Pl+%0Pl:@R.person.KI@%>hsoaayi	 # ;  
@R.person.OT@+3Pl+%0Pl:@R.person.OT@%>hsi	# ;	
@R.person.NULL@+4Pl+%0Pl:@R.person.NULL@%>hsi	# ;

LEXICON SUBJ_VTI_SUFFIXES
! Singular SUBJUNCTIVE
@R.person.NULL@+1Sg+%0Sg:@R.person.NULL@%>mmiiniki   	# ;
@R.person.NULL@+2Sg+%0Sg:@R.person.NULL@%>mmiiniki   	# ;
@R.person.NULL@+3Sg+%0Sg:@R.person.NULL@%>isi   	# ;
@R.person.NULL@+4Sg+%0Sg:@R.person.NULL@%>isi   	# ;
@R.person.NULL@+1Sg+%0Pl:@R.person.NULL@%>mmiiniki   	# ;
@R.person.NULL@+2Sg+%0Pl:@R.person.NULL@%>mmiiniki   	# ;
@R.person.NULL@+3Sg+%0Pl:@R.person.NULL@%>isi   	# ;
@R.person.NULL@+4Sg+%0Pl:@R.person.NULL@%>isi   	# ;
! Plural SUBJUNCTIVE
@R.person.NULL@+1Pl+%0Sg:@R.person.NULL@%>mmiiinnainiki  # ;
@R.person.NULL@+21Pl+%0Sg:@R.person.NULL@%>mmiinoainiki # ;	
@R.person.NULL@+2Pl+%0Sg:@R.person.NULL@%>i'ki 		# ;
@R.person.NULL@+3Pl+%0Sg:@R.person.NULL@%>isi			# ;
@R.person.NULL@+4Pl+%0Sg:@R.person.NULL@%>isi			# ;
@R.person.NULL@+1Pl+%0Pl:@R.person.NULL@%>mmiiinnainiki  # ;
@R.person.NULL@+21Pl+%0Pl:@R.person.NULL@%>mmiinoainiki # ;	
@R.person.NULL@+2Pl+%0Pl:@R.person.NULL@%>i'ki 		# ;
@R.person.NULL@+3Pl+%0Pl:@R.person.NULL@%>isi			# ;
@R.person.NULL@+4Pl+%0Pl:@R.person.NULL@%>isi			# ;

LEXICON UNREAL_VTI_SUFFIXES
! Singular UNREAL
@R.person.NI@+1Sg+%0Sg:@R.person.NI@%>htopi   	# ;
@R.person.KI@+2Sg+%0Sg:@R.person.KI@%>htopi   	# ;
@R.person.NULL@+3Sg+%0Sg:@R.person.NULL@%>mahtopi	# ;
@R.person.NULL@+4Sg+%0Sg:@R.person.NULL@%>mahtopiyini   # ;
@R.person.NI@+1Sg+%0Pl:@R.person.NI@%>htopi   	# ;
@R.person.KI@+2Sg+%0Pl:@R.person.KI@%>htopi   	# ;
@R.person.NULL@+3Sg+%0Pl:@R.person.NULL@%>mahtopi	# ;
@R.person.NULL@+4Sg+%0Pl:@R.person.NULL@%>mahtopiyini   # ;	
! Plural UNREAL
@R.person.NI@+1Pl+%0Sg:@R.person.NI@%>hpinnaanopi  # ;
@R.person.NULL@+21Pl+%0Sg:@R.person.NULL@%>'pohtopi 	# ;	
@R.person.KI@+2Pl+%0Sg:@R.person.KI@%>mahtopiyi	# ;   
@R.person.NULL@+3Pl+%0Sg:@R.person.NULL@%>mahtopiyi	# ;
@R.person.NULL@+4Pl+%0Sg:@R.person.NULL@%>mahtopiyini    # ;
@R.person.NI@+1Pl+%0Pl:@R.person.NI@%>hpinnaanopi  # ;
@R.person.NULL@+21Pl+%0Pl:@R.person.NULL@%>'pohtopi 	# ;	
@R.person.KI@+2Pl+%0Pl:@R.person.KI@%>mahtopiyi	# ;   
@R.person.NULL@+3Pl+%0Pl:@R.person.NULL@%>mahtopiyi	# ;
@R.person.NULL@+4Pl+%0Pl:@R.person.NULL@%>mahtopiyini    # ;

LEXICON IMP_VTI_SUFFIXES
! Singular IMPERATIVE
@R.person.IMP@+2Sg+%0Sg:@R.person.IMP@%>ta	# ;
@R.person.IMP@+2Sg+%0Pl:@R.person.IMP@%>ti	# ;
! Plural IMPERATIVE
@R.person.IMP@+2Pl+%0Sg:@R.person.IMP@%>ka	# ;
@R.person.IMP@+2Pl+%0Pl:@R.person.IMP@%>ki	# ;

! BELOW ARE THE VTA VERBS

LEXICON VTA_SUFFIXES
@R.mode.IND@+Ind:@R.mode.IND@	INDEP_VTA_SUFFIXES ;
@R.mode.CON@+Cnj:@R.mode.CON@	CONJ_VTA_SUFFIXES ;
@R.mode.SUB@+Sbj:@R.mode.SUB@	SUBJ_VTA_SUFFIXES ;
@R.mode.IMP@+Imp:@R.mode.IMP@	IMP_VTA_SUFFIXES ;

! I will first list the DIRECT paradigms

LEXICON INDEP_VTA_SUFFIXES
! Direct, Singular Subject and Object, INDEPENDENT
@R.person.KI@+1Sg+2Sg:@R.person.KI@%>o   		# ;	
@R.person.NI@+1Sg+3Sg:@R.person.NI@%>aawa   	# ;
@R.person.NI@+1Sg+4Sg:@R.person.NI@%>aayini   		# ;
@R.person.KI@+2Sg+3Sg:@R.person.KI@%>aawa   		# ;
@R.person.KI@+2Sg+4Sg:@R.person.KI@%>aayini		# ;
@R.person.KI@+2Sg+4Pl:@R.person.KI@%>aayini		# ;
@R.person.NULL@+3Sg+4Sg:@R.person.NULL@%>yiiwa   	# ;
@R.person.NULL@+4Sg+5:@R.person.NULL@%>yiiyina   	# ;
! Direct, Plural Subject, Singular Object, INDEPENDENT
@R.person.KI@+1Pl+2Sg:@R.person.KI@%>ohpinnaana  		# ;	
@R.person.NI@+1Pl+3Sg:@R.person.NI@%>annanna   	# ;
@R.person.NI@+1Pl+4Sg:@R.person.NI@%>annaanina   		# ;	
@R.person.KI@+2Pl+3Sg:@R.person.KI@%>awaawa   		# ;
@R.person.KI@+2Pl+4Sg:@R.person.KI@%>awaayini		# ;
@R.person.NULL@+21Pl+3Sg:@R.person.NULL@%>aawa   	# ;
@R.person.NULL@+3Pl+4Sg:@R.person.NULL@%>yiiyi   	# ;
! Direct, Plural Subject and Object, INDEPENDENT
@R.person.KI@+1Pl+2Pl:@R.person.KI@%>ohpinnaana  		# ;	
@R.person.NI@+1Pl+3Pl:@R.person.NI@%>annaani  # ;	
@R.person.NI@+1Pl+4Pl:@R.person.NI@%>annaani  # ;	
@R.person.KI@+2Pl+3Pl:@R.person.KI@%>awaayi	 # ;
@R.person.KI@+2Pl+4Pl:@R.person.KI@%>awaayi	 # ;
@R.person.NULL@+21Pl+3Pl:@R.person.NULL@%>aayi  # ;
@R.person.NULL@+3Pl+4Pl:@R.person.NULL@%>yiiyi   	# ;
@R.person.NULL@+4Pl+5:@R.person.NULL@%>yiiyi   	# ;
! Direct, Plural Object, Singular Subject
@R.person.KI@+1Sg+2Pl:@R.person.KI@%>ohpoaawa  		# ;	
@R.person.KI@+1Sg+2Pl:@R.person.KI@%>ohpoaaw  		# ;	
@R.person.NI@+1Sg+3Pl:@R.person.NI@%>aayi   	# ;
@R.person.NI@+1Sg+4Pl:@R.person.NI@%>aayi   	# ;
@R.person.KI@+2Sg+3Pl:@R.person.KI@%>aayi   		# ;
@R.person.KI@+2Sg+4Pl:@R.person.KI@%>aayi   		# ;
@R.person.NULL@+3Sg+4Pl:@R.person.NULL@%>yiiwa   	# ;
@R.person.NULL@+4Sg+5:@R.person.NULL@%>yiiyini   	# ;
! Inverse, Singular Subject and Object, INDEPENDENT
@R.person.KI@+2Sg+1Sg:@R.person.KI@%>oki   		# ;	
@R.person.KI@+3Sg+2Sg:@R.person.KI@%>oka   	# ;
@R.person.NI@+3Sg+1Sg:@R.person.NI@%>oka  		# ;	
@R.person.OT@+4Sg+3Sg:@R.person.OT@%>oka   		# ;
@R.person.KI@+4Sg+2Sg:@R.person.KI@%>okini   	# ;
@R.person.NI@+4Sg+1Sg:@R.person.NI@%>okini   	# ;
@R.person.OT@+4Sg+3Sg:@R.person.OT@%>oka   		# ;
@R.person.OT@+5+4Sg:@R.person.OT@%>okini   	# ;
! Inverse, Plural Subject, Singular Object, INDEPENDENT
@R.person.KI@+2Pl+1Sg:@R.person.KI@%>okihpoaawa  		# ;
@R.person.NI@+3Pl+1Sg:@R.person.NI@%>oki   	# ;
@R.person.KI@+3Pl+2Sg:@R.person.KI@%>oki   	# ;
@R.person.NI@+4Pl+1Sg:@R.person.NI@%>oki   	# ;
@R.person.KI@+4Pl+2Sg:@R.person.KI@%>oki   	# ;
@R.person.OT@+4Pl+3Sg:@R.person.OT@%>oka   		# ;
@R.person.NULL@+4Pl+5:@R.person.NULL@%>yiiyini   		# ;
! Inverse, Plural Subject and Object, INDEPENDENT
@R.person.KI@+2Pl+1Pl:@R.person.KI@%>okihpinnana  # ;
@R.person.NULL@+3Pl+21Pl:@R.person.NULL@%>okiyi	 # ;
@R.person.NI@+3Pl+1Pl:@R.person.NI@%>okinnaani  # ;
@R.person.KI@+3Pl+2Pl:@R.person.KI@%>okoaayi  # ;
@R.person.OT@+4Pl+3Pl:@R.person.OT@%>okoaayi  # ;
@R.person.KI@+4Pl+2Pl:@R.person.KI@%>okoaayi  # ;
@R.person.NULL@+4Pl+21Pl:@R.person.NULL@%>okiyi  # ;
@R.person.NI@+4Pl+1Pl:@R.person.NI@%>okinnani  # ;
@R.person.OT@+5+4Pl:@R.person.OT@%>okoaayini  # ;
! Inverse, Plural Object, Singular Subject, INDEPENDENT
@R.person.KI@+2Sg+1Pl:@R.person.KI@%>okihpinnana  # ; 
@R.person.KI@+3Sg+2Pl:@R.person.KI@%>okoaawa   	# ;
@R.person.NI@+3Sg+1Pl:@R.person.NI@%>okinnaani 		# ;	
@R.person.NI@+3Sg+1Pl:@R.person.NI@%>okinnaan 		# ;	
@R.person.OT@+4Sg+3Pl:@R.person.OT@%>okoaayi   	# ;
@R.person.KI@+4Sg+2Pl:@R.person.KI@%>okini   	# ;
@R.person.NULL@+4Sg+21Pl:@R.person.NULL@%>okiyini   	# ;
@R.person.NI@+4Sg+1Pl:@R.person.NI@%>okini   	# ;
! Unspecified INDEPENDENT
@R.person.NI@Unspec+1Sg:@R.person.NI@%>okoo   	# ;
@R.person.NI@Unspec+1Pl:@R.person.NI@%>otsspinnaana   	# ;
@R.person.KI@Unspec+2Sg:@R.person.KI@%>okoo   	# ;
@R.person.KI@Unspec+2Sg:@R.person.KI@%>otsspoaawa   	# ;
@R.person.NULL@Unspec+21Pl:@R.person.NULL@%>okiwa  	# ;
@R.person.NULL@+Unspec+3Sg:@R.person.NULL@%>aawa   	# ;
@R.person.NULL@+Unspec+3Pl:@R.person.NULL@%>aayi   	# ;
@R.person.NULL@+Unspec+4Sg:@R.person.NULL@%>aayini   	# ;
@R.person.NULL@+Unspec+4Pl:@R.person.NULL@%>aayi   	# ;

LEXICON CONJ_VTA_SUFFIXES
! Direct, Singular Subject and Object, CONJUNCTIVE
@R.person.KI@+1Sg+2Sg:@R.person.KI@%>ohsi   	# ;	
@R.person.NI@+1Sg+3Sg:@R.person.NI@%>ahsi   	# ;
@R.person.KI@+2Sg+3Sg:@R.person.KI@%>ahsi   		# ;
@R.person.OT@+3Sg+4Sg:@R.person.OT@%>ahsi   		# ;
! Direct, Plural Subject, Singular Object, CONJUNCTIVE
@R.person.KI@+1Pl+2Sg:@R.person.KI@%>ohsinnaani   		# ;
@R.person.NI@+1Pl+3Sg:@R.person.NI@%>ahsinnaani   		# ;
@R.person.NI@+1Pl+4Sg:@R.person.NI@%>ahsinnaanini   		# ;
@R.person.NULL@+21Pl+3Sg:@R.person.NULL@%>ahsi   		# ;
@R.person.NULL@+21Pl+4Sg:@R.person.NULL@%>ahsini   		# ;
@R.person.KI@+2Pl+3Sg:@R.person.KI@%>ahsoaayi   		# ;
@R.person.KI@+2Pl+4Sg:@R.person.KI@%>ahsoaayini   		# ;
@R.person.OT@+3Pl+4Sg:@R.person.OT@%>ahsi   		# ;
! Direct, Plural Subject and Object, CONJUNCTIVE
@R.person.KI@+1Pl+2Pl:@R.person.KI@%>ohsinnaani   		# ;
@R.person.NI@+1Pl+3Pl:@R.person.NI@%>ahsinnaani   		# ;
@R.person.NI@+1Pl+4Pl:@R.person.NI@%>ahsinnaani   		# ;
@R.person.NULL@+21Pl+3Pl:@R.person.NULL@%>ahsi   		# ;
@R.person.NULL@+21Pl+4Pl:@R.person.NULL@%>ahsi   		# ;
@R.person.KI@+2Pl+3Pl:@R.person.KI@%>ahsoaayi   		# ;
@R.person.KI@+2Pl+4Pl:@R.person.KI@%>ahsoaayi   		# ;
@R.person.OT@+3Pl+4Pl:@R.person.OT@%>ahsi   		# ;
! Direct, Singular Subject, Plural Object, CONJUNCTIVE
@R.person.KI@+1Sg+2Pl:@R.person.KI@%>ohsoaayi   		# ;
@R.person.NI@+1Sg+3Pl:@R.person.NI@%>ahsi   	# ;
@R.person.NI@+1Sg+4Pl:@R.person.NI@%>ahsi   	# ;
@R.person.KI@+2Sg+3Pl:@R.person.KI@%>ahsi   		# ;
@R.person.KI@+2Sg+4Pl:@R.person.KI@%>ahsi   		# ;
@R.person.OT@+3Sg+4Pl:@R.person.OT@%>ahsi   		# ;
! Inverse, Singular Subject and Object, CONJUNCTIVE
@R.person.KI@+2Sg+1Sg:@R.person.KI@%>okssi   	# ;	
@R.person.KI@+3Sg+2Sg:@R.person.KI@%>yssi   	# ;
@R.person.NI@+3Sg+1Sg:@R.person.NI@%>yssi   		# ;
@R.person.OT@+4Sg+3Sg:@R.person.OT@%>yssi   		# ;
! Inverse, Plural Subject and Singular Object, CONJUNCTIVE
@R.person.KI@+2Pl+1Sg:@R.person.KI@%>okssoaayi   	# ;	
@R.person.NI@+3Pl+1Sg:@R.person.NI@%>yssinnaani   		# ;
@R.person.KI@+3Pl+2Sg:@R.person.KI@%>yssi   	# ;
@R.person.OT@+4Pl+3Sg:@R.person.OT@%>yssi   		# ;
! Inverse, Plural Subject and Object, CONJUNCTIVE
@R.person.KI@+2Pl+1Pl:@R.person.KI@%>okssinnaani   	# ;	
@R.person.KI@+3Pl+2Pl:@R.person.KI@%>yssoaayi   	# ;
@R.person.NI@+3Pl+21Pl:@R.person.NI@%>okssi   		# ;
@R.person.NI@+3Pl+1Pl:@R.person.NI@%>yssinnaani   		# ;
@R.person.OT@+4Pl+4Pl:@R.person.OT@%>yssi   		# ;
! Inverse, Singular Subject and Plural Object, CONJUNCTIVE
@R.person.KI@+2Sg+1Pl:@R.person.KI@%>okssinnaani   	# ;
@R.person.NI@+3Sg+1Pl:@R.person.NI@%>yssinnaani   	# ;
@R.person.KI@+3Sg+2Pl:@R.person.KI@%>yssoaayi   	# ;
@R.person.OT@+3Sg+2Pl:@R.person.OT@%>aahsi   	# ;
@R.person.OT@+4Sg+3Pl:@R.person.OT@%>yssi   	# ;
@R.person.OT@+4Sg+4Pl:@R.person.OT@%>yssi   	# ;
! Unspecified Subject, Conjunctive
@R.person.NI@+Unspec+1Sg:@R.person.NI@%>okoohsi   	# ;	
@R.person.NI@+Unspec+1Pl:@R.person.NI@%>otssinnaani   	# ;
@R.person.KI@+Unspec+2Sg:@R.person.KI@%>okoohsi   	# ;
@R.person.KI@+Unspec+2Pl:@R.person.KI@%>otssoaayi   	# ;
@R.person.NULL@+Unspec+21Pl:@R.person.NULL@%>otssi   	# ;
@R.person.NULL@+Unspec+3Sg:@R.person.NULL@%>aahsi   	# ;
@R.person.NULL@+Unspec+3Pl:@R.person.NULL@%>aahsi   	# ;
@R.person.NULL@+Unspec+4Sg:@R.person.NULL@%>aahsini   	# ;
@R.person.NULL@+Unspec+4Pl:@R.person.NULL@%>aahsi   	# ;

LEXICON SUBJ_VTA_SUFFIXES
! Direct, Singular Subject and Object, SUBJUNCTIVE
@R.person.NULL@+1Sg+2Sg:@R.person.NULL@%>iniki   	# ;	
@R.person.NULL@+1Sg+3Sg:@R.person.NULL@%>aniki   	# ;
@R.person.NULL@+2Sg+3Sg:@R.person.NULL@%>aniki   	# ;
@R.person.NULL@+3Sg+4Sg:@R.person.NULL@%>asi   	# ;	
! Direct, Plural Subject, Singular Object, SUBJUNCTIVE
@R.person.NULL@+1Pl+2Sg:@R.person.NULL@%>innaaniki   	# ;
@R.person.NULL@+1Pl+3Sg:@R.person.NULL@%>ainnaaniki   	# ;
@R.person.NULL@+2Pl+3Sg:@R.person.NULL@%>ainainiki   	# ;
@R.person.NULL@+21Pl+3Sg:@R.person.NULL@%>ahki   	# ;
@R.person.NULL@+3Pl+4Sg:@R.person.NULL@%>asi   	# ;	
! Direct, Plural Subject and Object, SUBJUNCTIVE
@R.person.NULL@+1Pl+2Pl:@R.person.NULL@%>innaaniki   	# ;
@R.person.NULL@+1Pl+3Pl:@R.person.NULL@%>ainnaaniki   	# ;
@R.person.NULL@+2Pl+3Pl:@R.person.NULL@%>ainainiki   	# ;
R.person.NULL@+21Pl+3Pl:@R.person.NULL@%>ahki   	# ;
@R.person.NULL@+3Pl+4Pl:@R.person.NULL@%>asi   	# ;	
! Direct, Singular Subject, Plural Object, SUBJUNCTIVE
@R.person.NULL@+1Sg+2Pl:@R.person.NULL@%>inoainiki   	# ;
@R.person.NULL@+2Sg+3Pl:@R.person.NULL@%>ainiki   	# ;
@R.person.NULL@+3Sg+4Pl:@R.person.NULL@%>asi   	# ;	
! Inverse, Singular Subject and Object, SUBJUNCTIVE
@R.person.NULL@+2Sg+1Sg:@R.person.NULL@%>okiiniki   	# ;	
@R.person.NULL@+3Sg+1Sg:@R.person.NULL@%>otsiiniki   	# ;
@R.person.NULL@+3Sg+2Sg:@R.person.NULL@%>otsiiniki   	# ;
@R.person.NULL@+4Sg+3Sg:@R.person.NULL@%>otsiiniki   	# ;
! Inverse, Plural Subject and Singular Object, SUBJUNCTIVE
@R.person.NULL@+2Pl+1Sg:@R.person.NULL@%>okiinoainiki   	# ;
@R.person.NULL@+3Pl+1Sg:@R.person.NULL@%>otsiiniki   	# ;
@R.person.NULL@+3Pl+2Sg:@R.person.NULL@%>otsiiniki   	# ;
! Inverse, Plural Subject and Object, SUBJUNCTIVE
@R.person.NULL@+2Pl+1Pl:@R.person.NULL@%>okinnaaniki   	# ;	
@R.person.NULL@+3Pl+2Pl:@R.person.NULL@%>otsiinoainiki   	# ;
@R.person.NULL@+3Pl+1Pl:@R.person.NULL@%>otsiinoainiki   	# ;
@R.person.NULL@+3Pl+1Pl:@R.person.NULL@%>otsiinnaaniki   	# ;
@R.person.NULL@+3Pl+21Pl:@R.person.NULL@%>okisi   	# ;
! Inverse, Singular Subject and Plural Object, CONJUNCTIVE
@R.person.NULL@+3Sg+1Pl:@R.person.NULL@%>okinnaaniki   	# ;	
@R.person.NULL@+3Sg+2Pl:@R.person.NULL@%>okinnaaniki   	# ;
@R.person.NULL@+3Sg+21Pl:@R.person.NULL@%>okisi   	# ;
! Unspecified Subject, SUBJUNCTIVE
@R.person.NULL@+Unspec+1Sg:@R.person.NULL@%>okoiniki   	# ;	
@R.person.NULL@+Unspec+1Pl:@R.person.NULL@%>okoinnaaniki   	# ;
@R.person.NULL@+Unspec+2Sg:@R.person.NULL@%>okoiniki   	# ;	
@R.person.NULL@+Unspec+2Pl:@R.person.NULL@%>okoinoainiki		# ;
@R.person.NULL@+Unspec+21Pl:@R.person.NULL@%>otsski   	# ;
@R.person.NULL@+Unspec+3Sg:@R.person.NULL@%>aahki   	# ;
@R.person.NULL@+Unspec+3Pl:@R.person.NULL@%>aahki   	# ;

LEXICON IMP_VTA_SUFFIXES
! Singular IMPERATIVE
@R.person.IMP@+2Sg+1Sg:@R.person.IMP@%>okit         # ;
@R.person.IMP@+2Sg+1Pl:@R.person.IMP@%>okinnaana # ;
@R.person.IMP@+2Sg+3Sg:@R.person.IMP@%>is        # ;
@R.person.IMP@+2Sg+3Pl:@R.person.IMP@%>is        # ;
! Plural IMPERATIVE
@R.person.IMP@+2Pl+1Sg:@R.person.IMP@%>okik         # ;
@R.person.IMP@+2Pl+1Pl:@R.person.IMP@%>okinnaana # ;
@R.person.IMP@+2Pl+3Sg:@R.person.IMP@%>ok        # ;
@R.person.IMP@+2Pl+3Pl:@R.person.IMP@%>ok        # ;

! END CODE